---
title: "Envio de los datos brutos en la base de datos"
author: "Marius Bottin"
date: "`r Sys.Date()`"
output: 
    pdf_document:
       number_sections: true
       toc: true
---

```{r}
knitr::opts_chunk$set(tidy.opts = list(width.cutoff = 70), tidy = TRUE,connection="fracking_db", max.print=100)
require(RPostgreSQL)
require(openxlsx)
require(readxl)
```

Con el objetivo de poder tratar los datos brutos con códigos SQL, puede ser útil tener las tablas brutas en un schema de la base de datos.


```{r}
fracking_db <- dbConnect(PostgreSQL(), dbname='fracking')
```

# Reading rawFiles
```{r, message=FALSE,warning=FALSE}
# Note: that is not complete just yet, we still have to add extra sheets in the files, and maybe the database with the covariables
fol_data <- "../Data_Documents/DwC Finales/"
dataGrupos<-list()
dataGrupos$Anfibios$event <- read.xlsx(file.path(fol_data,"Anfibios","DwC_ANH_Anfibios_v.2.2_Eventos y RegistrosFN 26_revCCastro_Corregido_29_Ago_2022FN.xlsx"),sheet="Eventos",startRow = 2)
dataGrupos$Anfibios$registros <- read.xlsx(file.path(fol_data,"Anfibios","DwC_ANH_Anfibios_v.2.2_Eventos y RegistrosFN 26_revCCastro_Corregido_29_Ago_2022FN.xlsx"),sheet="Anfibios",startRow = 1)
forTime <- read_xlsx(file.path(fol_data,"Anfibios","DwC_ANH_Anfibios_v.2.2_Eventos y RegistrosFN 26_revCCastro_Corregido_29_Ago_2022FN.xlsx"),sheet = "Anfibios")
dataGrupos$Anfibios$registros$eventTime <- as.character(format(forTime$eventTime,"%H:%M:%S"))
dataGrupos$Reptiles$event <- read.xlsx(file.path(fol_data, "Reptiles","I2D-BIO_2022_060.xlsx"), sheet="Evento",startRow = 1)
dataGrupos$Reptiles$registros <- read.xlsx(file.path(fol_data, "Reptiles","I2D-BIO_2022_060.xlsx"), sheet="Reptiles")
dataGrupos$Atropellamientos$event <- read.xlsx(file.path(fol_data, "Atropellamientos", "I2D-BIO_2022_057.xlsx"), sheet="DwCEventos")
dataGrupos$Atropellamientos$registros <- read.xlsx(file.path(fol_data, "Atropellamientos", "I2D-BIO_2022_057.xlsx"), sheet="Registros")
dataGrupos$Aves$event <- read.xlsx(file.path(fol_data, "Aves","I2D-BIO_2021_050_v7.xlsx"), sheet="Eventos",startRow = 2)
dataGrupos$Aves$registros <- read.xlsx(file.path(fol_data, "Aves","I2D-BIO_2021_050_v7.xlsx"), sheet="Registros")
dataGrupos$Botanica$event <- read.xlsx(file.path(fol_data,"Botanica","I2D-BIO_2021_095.xlsx"),sheet="Eventos",startRow = 1)
dataGrupos$Botanica$registros_Arborea <- read.xlsx(file.path(fol_data,"Botanica","I2D-BIO_2021_095.xlsx"),sheet="Arbórea",startRow = 2)
dataGrupos$Botanica$registros_Epi_vas <- read.xlsx(file.path(fol_data,"Botanica","I2D-BIO_2021_095.xlsx"),sheet="Epífitas vasculares",startRow = 2)
dataGrupos$Botanica$registros_Epi_novas <- read.xlsx(file.path(fol_data,"Botanica","I2D-BIO_2021_095.xlsx"),sheet="Epífitas no vasculares",startRow = 2)
dataGrupos$Botanica$registros_col <- read.xlsx(file.path(fol_data,"Botanica","I2D-BIO_2021_095.xlsx"),sheet="Colección",startRow = 2)
dataGrupos$Collembolos$event <- read.xlsx(file.path(fol_data,"Collembolos","I2D-BIO_2021_099_v3.xlsx"),sheet="DwC_EvCol_2021-2022")
dataGrupos$Collembolos$registros <- read.xlsx(file.path(fol_data,"Collembolos","I2D-BIO_2021_099_v3.xlsx"),sheet="DwC RegCol 2021-2022")

dataGrupos$Escarabajos$event <- read.xlsx(file.path(fol_data,"Escarabajos","I2D-BIO_2021_069_v4_ev.xlsx"),sheet="I2D-BIO_2021_069_event")
dataGrupos$Escarabajos$registros <- read.xlsx(file.path(fol_data,"Escarabajos","I2D-BIO_2021_069_v3_rrbb.xlsx"),sheet="Sheet4")
types<-rep("skip",ncol(dataGrupos$Escarabajos$event))
types[colnames(dataGrupos$Escarabajos$event)=="eventTime"]<-"date"
A<-read_xlsx(file.path(fol_data,"Escarabajos","I2D-BIO_2021_069_v4_ev.xlsx"),sheet="I2D-BIO_2021_069_event",col_types = types)
dataGrupos$Escarabajos$event$eventTime[!is.na(A)]<-as.character(format(A[!is.na(A)],"%H:%M:%S"))
dataGrupos$Escarabajos$event$eventID <- gsub("2012","2021",dataGrupos$Escarabajos$event$eventID)
types<-rep("skip",ncol(dataGrupos$Escarabajos$event))
types[colnames(dataGrupos$Escarabajos$event)=="eventDate"]<-"date"
A<-read_xlsx(file.path(fol_data,"Escarabajos","I2D-BIO_2021_069_v4_ev.xlsx"),sheet="I2D-BIO_2021_069_event",col_types = types)
dataGrupos$Escarabajos$event$eventDate[!is.na(A)]<-as.character(format(A[!is.na(A)],"%Y:%m:%d"))
dataGrupos$Escarabajos$event$eventID <- gsub("2012","2021",dataGrupos$Escarabajos$event$eventID)




dataGrupos$Hormigas$event <- read.xlsx(file.path(fol_data,"Hormigas","I2D-BIO_2021_096_v2_ev.xlsx"),sheet="Eventos")
dataGrupos$Hormigas$registros <- read.xlsx(file.path(fol_data,"Hormigas","I2D-BIO_2021_096_v2_rrbb.xlsx"),sheet="Hoja1")
dataGrupos$Mamiferos$event <- read.xlsx(file.path(fol_data,"Mamiferos","I2D-BIO_2021_083_v3.xlsx"),sheet="Evento")
dataGrupos$Mamiferos$registros <- read.xlsx(file.path(fol_data,"Mamiferos","I2D-BIO_2021_083_v3.xlsx"),sheet="Registros")
types<-rep("skip",ncol(dataGrupos$Mamiferos$registros))
types[colnames(dataGrupos$Mamiferos$registros)=="eventTime"]<-"date"
A<-read_xlsx(file.path(fol_data,"Mamiferos","I2D-BIO_2021_083_v3.xlsx"),sheet="Registros",col_types = types)
dataGrupos$Mamiferos$registros$eventTime[!is.na(A)]<-as.character(format(A[!is.na(A)],"%H:%M:%S"))


dataGrupos$Mamiferos_us$event <- read.xlsx(file.path(fol_data,"Mamiferos","I2D-BIO_2021_094_v4.xlsx"),sheet="Eventos")
dataGrupos$Mamiferos_us$registros <- read.xlsx(file.path(fol_data,"Mamiferos","I2D-BIO_2021_094_v4.xlsx"),sheet="Registros")
types<-rep("skip",ncol(dataGrupos$Mamiferos_us$registros))
types[colnames(dataGrupos$Mamiferos_us$registros)=="eventTime"]<-"date"
A<-read_xlsx(file.path(fol_data,"Mamiferos","I2D-BIO_2021_094_v4.xlsx"),sheet="Registros",col_types = types)
dataGrupos$Mamiferos_us$registros$eventTime[!is.na(A)]<-as.character(format(A[!is.na(A)],"%H:%M:%S"))

dataGrupos$Mariposas$event <- read.xlsx(file.path(fol_data, "Mariposas","I2D-BIO_2021_084_v3_ev_Sep.xlsx"), sheet="DwCEventos", detectDates = T)
dataGrupos$Mariposas$registros <- read.xlsx(file.path(fol_data, "Mariposas","I2D-BIO_2021_084_v2_rrbb (1).xlsx"),sheet="Plantilla")
dataGrupos$Mariposas$registros$eventTime <-as.character(format(read_xlsx(file.path(fol_data, "Mariposas","I2D-BIO_2021_084_v2_rrbb (1).xlsx"), sheet="Plantilla")$eventTime,"%H:%M:%S"))
types<-rep("skip",ncol(dataGrupos$Mariposas$event))
types[colnames(dataGrupos$Mariposas$event)=="eventTime"]<-"date"
A<-read_xlsx(file.path(fol_data,"Mariposas","I2D-BIO_2021_084_v3_ev_Sep.xlsx"),sheet="DwCEventos",col_types = types)$eventTime
dataGrupos$Mariposas$event$eventTime[!is.na(A)]<-as.character(format(A[!is.na(A)],"%H:%M:%S"))
# Espacio raro que hace un bug en el codigo más adelante...
dataGrupos$Mariposas$event$eventTime[dataGrupos$Mariposas$event$eventID=="ANH_136_T. Van Someren-Rydon1_2021-07-01/2021-07-03"]<-"09:55:00/10:20:00"



dataGrupos$Peces$event <- read.xlsx(file.path(fol_data, "Peces","I2D-BIO_2021_049_v3.xlsx"),sheet="Evento")
dataGrupos$Peces$registros <- read.xlsx(file.path(fol_data, "Peces","I2D-BIO_2021_049_v3.xlsx"),sheet="Registro")
dataGrupos$Hidrobiologico$event <- read.xlsx(file.path(fol_data, "Hidrobiologicos","I2D-BIO_2021_068_v3 Fn2022.xlsx"),sheet="Hidrobiologicos evento", startRow = 1)
dataGrupos$Hidrobiologico$registros_macroinvertebrados <- read.xlsx(file.path(fol_data, "Hidrobiologicos","I2D-BIO_2021_068_v3 Fn2022.xlsx") ,sheet="Macroinvertebrados acuáticos", startRow = 1)
dataGrupos$Hidrobiologico$registros_macrofitas <- read.xlsx(file.path(fol_data, "Hidrobiologicos","I2D-BIO_2021_068_v3 Fn2022.xlsx") ,sheet="Macrofitas acuáticas", startRow = 1)
dataGrupos$Hidrobiologico$registros_zooplancton <- read.xlsx(file.path(fol_data, "Hidrobiologicos","I2D-BIO_2021_068_v3 Fn2022.xlsx") ,sheet="Zooplancton ", startRow = 1)
dataGrupos$Hidrobiologico$registros_fitoplancton <- read.xlsx(file.path(fol_data, "Hidrobiologicos","I2D-BIO_2021_068_v3 Fn2022.xlsx") ,sheet="Fitoplancton", startRow = 1)
dataGrupos$Hidrobiologico$registros_perifiton <- read.xlsx(file.path(fol_data, "Hidrobiologicos","I2D-BIO_2021_068_v3 Fn2022.xlsx") ,sheet="Perifiton ", startRow = 1)

dataGrupos$Cameras_trampa$event <- read.xlsx(file.path(fol_data,'..','ExtraData',"DwC camaras ANH_18septiembre2022.xlsx"), sheet = "Eventos")
dataGrupos$Cameras_trampa$registros$eventDate
dataGrupos$Cameras_trampa$registros <- read.xlsx(file.path(fol_data,'..','ExtraData',"DwC camaras ANH_18septiembre2022.xlsx"), sheet = "Registros")
types<-rep("skip",ncol(dataGrupos$Cameras_trampa$registros))
types[colnames(dataGrupos$Cameras_trampa$registros)=="dateIdentified"]<-"date"
A<-read_xlsx(file.path(fol_data,'..','ExtraData',"DwC camaras ANH_18septiembre2022.xlsx"),sheet="Registros",col_types = types)
dataGrupos$Cameras_trampa$registros$dateIdentified[!is.na(A)]<-as.character(format(A[!is.na(A)],"%Y/%m/%d"))

save(dataGrupos,file="./dataGrupos.RData")
```


# Getting information to create the tables
```{r}
names_gp_sheets <- lapply(dataGrupos,names)
DF_gp_sheets <- data.frame(gp_biol = rep(names(names_gp_sheets),sapply(names_gp_sheets, length)), sheet=Reduce(c, names_gp_sheets))
DF_gp_sheets$registro <- grepl("registro", DF_gp_sheets$sheet)
DF_gp_sheets$name_sql_table <- tolower(paste(DF_gp_sheets$gp_biol,DF_gp_sheets$sheet,sep="_"))
```

# create the schema with its raw tables

```{r}
db_schemas <- dbGetQuery(fracking_db, 
                         "SELECT schema_name FROM information_schema.schemata")$schema_name
if("raw_dwc" %in% db_schemas)
{
  dbSendQuery(fracking_db,"DROP SCHEMA raw_dwc CASCADE")
}
dbSendQuery(fracking_db,"CREATE SCHEMA raw_dwc")
```
Now let's send the table


**Nota**: Necesitamos cambiar los nombres de las columnas de las tablas antes de enviarlas a SQL, porque:

1. SQL es insensitivo a las mayusculas/minusculas si los nombres no están entre corchetes: es mucho más practico tener solo minusculas
2. Una tabla no puede haber 2 campos con el mismo nombre
3. evitar los caracteres especiales en los nombres de campo

```{r}
for (i in 1:nrow(DF_gp_sheets))
{
  tab<-dataGrupos[[DF_gp_sheets$gp_biol[i]]][[DF_gp_sheets$sheet[i]]]
  colnames(tab)<-gsub("[().-]","_",tolower(gsub("([a-z])([A-Z]+)","\\1_\\L\\2",colnames(tab),perl = T)))
  colDupli<-which(duplicated(colnames(tab)))
  rawCN<-colnames(tab)
  for(j in colDupli)
  {
    number<-sum(rawCN[j:1]==colnames(tab)[j])-1
    colnames(tab)[j]<-paste(colnames(tab)[j],number,sep="_")
  }
  dbWriteTable(fracking_db,c("raw_dwc",DF_gp_sheets$name_sql_table[i]),tab)
}
```
# Cambio "manual" de ANH 

## Colembolos y hormigas de la ANH 128
```{sql}
UPDATE raw_dwc.hormigas_event
SET event_id=REGEXP_REPLACE(event_id,'128','402')
WHERE event_id ~ '128';
UPDATE raw_dwc.hormigas_registros
SET event_id=REGEXP_REPLACE(event_id,'128','402')
WHERE event_id ~ '128';
UPDATE raw_dwc.collembolos_event
SET event_id=REGEXP_REPLACE(event_id,'128','402')
WHERE event_id ~ '128';
UPDATE raw_dwc.collembolos_registros
SET event_id=REGEXP_REPLACE(event_id,'128','402')
WHERE event_id ~ '128';
SELECT true;
```

## Colembolos y hormigas de la ANH 373


```{sql}
UPDATE raw_dwc.hormigas_event
SET event_id=REGEXP_REPLACE(event_id,'373','403')
WHERE event_id ~ '373';
UPDATE raw_dwc.hormigas_registros
SET event_id=REGEXP_REPLACE(event_id,'373','403')
WHERE event_id ~ '373';
UPDATE raw_dwc.collembolos_event
SET event_id=REGEXP_REPLACE(event_id,'373','403')
WHERE event_id ~ '373';
UPDATE raw_dwc.collembolos_registros
SET event_id=REGEXP_REPLACE(event_id,'373','403')
WHERE event_id ~ '373';
SELECT true;
```

## Aves de la ANH 375
```{sql}
UPDATE raw_dwc.aves_event
SET occurrence_id=REGEXP_REPLACE(occurrence_id,'375','404')
WHERE occurrence_id ~ '375';
UPDATE raw_dwc.aves_registros
SET event_id=REGEXP_REPLACE(event_id,'375','404')
WHERE event_id ~ '375';
SELECT true;
```

## Mamiferos ultrasonidos de la ANH 90

```{sql}
WITH a AS(
SELECT mue1.event_id event_id1, mue2.event_id event_id2, mue2.decimal_longitude, mue2.decimal_latitude
FROM raw_dwc.mamiferos_us_event mue1
LEFT JOIN raw_dwc.mamiferos_us_event mue2 ON REGEXP_REPLACE(mue2.event_id,'_T2','')=mue1.event_id
WHERE mue1.event_id ~ 'ANH_90' AND mue1.event_id !~ 'T2' AND mue2.event_id ~ 'ANH_90' AND mue2.event_id ~ 'T2'
)
UPDATE raw_dwc.mamiferos_us_event mu
SET decimal_longitude=a.decimal_longitude, decimal_latitude=a.decimal_latitude
FROM a
WHERE event_id=a.event_id1
RETURNING event_id,mu.decimal_latitude,mu.decimal_longitude;
```

## Modificacions de los ANH de Cameras trampa

1. ANH099 -> ANH185
1. ANH229 -> ANH112
1. ANH208 -> ANH065

 
```{sql}
UPDATE raw_dwc.cameras_trampa_event
SET event_id=REGEXP_REPLACE(event_id,'099','185')
WHERE event_id ~ '099';
UPDATE raw_dwc.cameras_trampa_registros
SET event_id=REGEXP_REPLACE(event_id,'099','185')
WHERE event_id ~ '099';


UPDATE raw_dwc.cameras_trampa_event
SET event_id=REGEXP_REPLACE(event_id,'229','112')
WHERE event_id ~ '229';
UPDATE raw_dwc.cameras_trampa_registros
SET event_id=REGEXP_REPLACE(event_id,'229','112')
WHERE event_id ~ '229';


UPDATE raw_dwc.cameras_trampa_event
SET event_id=REGEXP_REPLACE(event_id,'208','065')
WHERE event_id ~ '208';
UPDATE raw_dwc.cameras_trampa_registros
SET event_id=REGEXP_REPLACE(event_id,'208','065')
WHERE event_id ~ '208';
```

### Modificación de un nombre de cuerpo de agua de peces

```{sql}
UPDATE raw_dwc.peces_event
SET water_body='Caño Corredor'
WHERE occurrence_id ~ '^ANH_39_' OR occurrence_id ~ '^ANH_42_' OR occurrence_id ~ '^ANH_43_'
```



```{r}
dbDisconnect(fracking_db)
```

