---
title: "Análisis de los datos de perifiton"
author: "Marius Bottin"
date: "`r Sys.Date()`"
lang: "es"
output: 
    pdf_document:
       number_sections: true
       toc: true
       toc_depth: 4
header-includes:
- \usepackage{booktabs}
- \usepackage{longtable}
- \usepackage{array}
- \usepackage{multirow}
- \usepackage{wrapfig}
- \usepackage{float}
- \usepackage{colortbl}
- \usepackage{pdflscape}
- \usepackage{tabu}
- \usepackage{threeparttable}
- \usepackage[normalem]{ulem}
---


************************

Se trata en este documento de presentar los análisis realizados sobre los datos de perifiton, organizados en la base de datos


*************

```{r setup, echo=F,message=F,warning=FALSE}
require(openxlsx)
require(RPostgreSQL)
require(sp)
require(sqldf)
require(kableExtra)
require(iNEXT)
require(ggplot2)
knitr::opts_chunk$set(cache=T,tidy.opts = list(width.cutoff = 70), tidy = TRUE, connection="fracking_db", max.print=50,fig.path="./Fig/peri_",echo=T)
def.chunk.hook  <- knitr::knit_hooks$get("chunk")
knitr::knit_hooks$set(chunk = function(x, options) {
  x <- def.chunk.hook(x, options)
  paste0("\n \\", "footnotesize","\n\n", x, "\n\n \\normalsize\n\n")
})
options(knitr.kable.NA = "---")
fracking_db <- dbConnect(PostgreSQL(), dbname='fracking')
source("../ggplot_iNEXT.R")# Themes ggplot in order to get the same plot types than Vladimir
```

# Definición de las funciones
## Función para formatear las matrices

```{r code=readLines("../dbTab2mat.R")}
eval(parse(text=readLines("../dbTab2mat.R")))
```

## Función para guardar archivos excel

```{r code=readLines("../saveInExcel.R")}
eval(parse(text=readLines("../saveInExcel.R")))
```

## Función para las curvas de rango-abundancia

```{r code=readLines("../rangoAbundanciaEtc.R")}
eval(parse(text=readLines("../rangoAbundanciaEtc.R")))
```

## Función para los perfiles de números efectivos de taxones (Hill)

```{r code=readLines("../graphQ0Q1Q2.R")}
eval(parse(text=readLines("../graphQ0Q1Q2.R")))
```


# Importación de los datos de la base de datos

La base de datos contiene todos los datos de perifiton en VIEWS del schema "public", se pueden importar así:

```{r cache=F}
(listTable<-dbGetQuery(fracking_db, "SELECT table_name FROM information_schema.tables WHERE table_schema='public' AND table_name ~ '^peri'")$table_name)
import_peri <- lapply(listTable,dbReadTable,conn=fracking_db)
names(import_peri) <- listTable
import_peri <- c(import_peri,lapply(import_peri[grep("matrix",listTable)],function(x)
  {
    col_content <- c("abundance","density")[c("abundance","density") %in% colnames(x)]
    dbTab2mat(x, col_samplingUnits = "anh_tempo", col_species = "taxon", col_content = col_content, empty = 0)
  }))
names(import_peri)[grepl("matrix",names(import_peri)) & !sapply(lapply(import_peri,class),function(x) "matrix"%in% x)]<- 
	paste(names(import_peri)[grepl("matrix",names(import_peri)) & !sapply(lapply(import_peri,class),function(x) "matrix"%in% x)],"_raw",sep="" )
import_peri$peri_ab_abs_matrix<-dbTab2mat(import_peri$peri_matrix_raw, col_samplingUnits = "anh_tempo", col_species = "taxon", col_content = "abs_abundance")
```



# Colores


```{r, cache=F, message=FALSE,warning=FALSE}
fol_data <- "../../Data_Documents/ExtraData/"
wb <- loadWorkbook(file.path(fol_data,'Colores.xlsx'))
colList<-lapply(names(wb),read.xlsx,xlsxFile=file.path(fol_data,'Colores.xlsx'))
names(colList) <- names(wb)
colList$zonas<-colList$zonas[order(colList$zonas$platform),]
colList$aquatic_habitats <- colList$aquatic_habitats[order(colList$aquatic_habitats$habitat_spa),]
```

# Información basica

## Mapa de la zona

```{r mapzona, cache=T, fig.width=11, fig.height=10}
require(rpostgis)
zonas<-pgGetGeom(fracking_db,query="SELECT platform,zona_geom AS geom FROM main.platform")
landcov<-pgGetGeom(fracking_db,query="SELECT cd_landcov,landcov,landcov_spa,the_geom AS geom FROM spat.landcov LEFT JOIN spat.def_landcov USING (cd_landcov)")
plot(zonas,col=NA)
plot(landcov,col=colList$landcover$color[match(landcov@data$cd_landcov,table = colList$landcover$cd_landcov)],border=NA,add=T)
plot(zonas,col=NA,border="black",add=T)
infoTot<-import_peri$peri_info_sampling
coordinates(infoTot) <- ~ x_coord_centroid + y_coord_centroid
plot(infoTot, bg = colList$aquatic_habitats$color[match(infoTot$tipo_cuerp_agua, table= colList$aquatic_habitats$habitat_spa)],cex=2,pch=22,add=T)
legend("topright",fill=colList$landcover$color,legend=colList$landcover$landcov_spa,title = "Cobertura",border=NA, bty="n")
legend("bottomright",fill=colList$aquatic_habitats$color,legend=colList$aquatic_habitats$habitat_spa,title = "Tipo de cuerpo de agua", bty="n")
```

### Adding ANH names

```{r, mapWithAnhNames, fig.width=11, fig.height=10}
library(raster)
SQL <- 
"SELECT name_pt_ref,ST_centroid(ST_collect(pt_geom)) geom
FROM main.event
LEFT JOIN main.gp_event USING (cd_gp_event)
LEFT JOIN main.punto_referencia USING (cd_pt_ref)
WHERE cd_gp_biol='peri'
GROUP BY name_pt_ref
"
pt_ref_labels <- pgGetGeom(fracking_db,query = SQL)
plot(zonas,col=NA)
plot(landcov,col=colList$landcover$color[match(landcov@data$cd_landcov,table = colList$landcover$cd_landcov)],border=NA,add=T)
plot(zonas,col=NA,border="black",add=T)
plot(infoTot, bg = colList$aquatic_habitats$color[match(infoTot$tipo_cuerp_agua, table= colList$aquatic_habitats$habitat_spa)],cex=2,pch=22,add=T)
text(pt_ref_labels,pt_ref_labels$name_pt_ref,col="black",halo=T,cex=.4,pos=3)
legend("topright",fill=colList$landcover$color,legend=colList$landcover$landcov_spa,title = "Cobertura",border=NA, bty="n")
legend("bottomright",fill=colList$aquatic_habitats$color,legend=colList$aquatic_habitats$habitat_spa,title = "Tipo de cuerpo de agua", bty="n")
```


# Definición de las categorias

```{r cache=F}
peri_matrix <- import_peri$peri_matrix
stopifnot(all(rownames(import_peri$peri_ab_abs_matrix)==rownames(import_peri$peri_matrix)))
infoTot <- import_peri$peri_info_sampling
m <- match(rownames(peri_matrix), table = infoTot$anh_tempo)
anh <- as.numeric(gsub("ANH_([0-9]{1,3})_(T[12])","\\1",rownames(peri_matrix)))
tempo <- factor(gsub("ANH_([0-9]{1,3})_(T[12])","\\2",rownames(peri_matrix)),levels = colList$tempo$cd_tempo, labels = colList$tempo$temporada)
table(tempo)
zona <- factor(infoTot$zone[m],levels=colList$zonas$platform)
table(zona,tempo)
tipCuerAg <- factor(infoTot$tipo_cuerp_agua[m],levels = colList$aquatic_habitats$habitat_spa)
table(tipCuerAg,tempo)
table(tipCuerAg,zona)

# Cuales son las unidades de muestreo sin registros:
infoTot$anh_tempo[!infoTot$anh_tempo %in% infoTot$anh_tempo[m]]
```



# Curvas de diversidad

***********************

**Anotar: Para que puedan funcionar las estimaciones de biodiversidad, debemos utilizar las abundancias absolutas. No tiene ningún sentido aplicar las estimaciones de diversidad con las densidades, porque las estimaciones de diversidad real están calculadas con el número de "singleton" y "doublons" en las abundancias**


*************************

## Estimación por unidad de muestreo (anh_tempo)

```{r iNEXT_SU, warning=F}
peri_matrix <- import_peri$peri_ab_abs_matrix
dataFor_iNEXT_SU<-apply(peri_matrix,1,function(x)sort(x[x>0],decreasing=T))
iNEXT_SU<-iNEXT(x=dataFor_iNEXT_SU,datatype = "abundance")
```


```{r echo=F}
## Formatting the table of estimation
est_su<-iNEXT_SU$AsyEst
coverage <- list(coverage=iNEXT_SU$DataInfo$SC[order(iNEXT_SU$DataInfo$Assemblage)])
cbind(
sqldf(
  "SELECT Assemblage anh_tempo, Observed observado, ROUND(Estimator,2) ||' ± '||ROUND(\"s.e.\",2) estimado
  FROM est_su
  WHERE Diversity='Species richness'
  ORDER BY Assemblage
  ",drv="SQLite"
),
sqldf(
  "SELECT ROUND(Observed,2) observado, ROUND(Estimator,2) ||' ± '||ROUND(\"s.e.\",2) estimado
  FROM est_su
  WHERE Diversity='Shannon diversity'
  ORDER BY Assemblage
  ",drv="SQLite"
),
sqldf(
  "SELECT ROUND(Observed,2) observado, ROUND(Estimator,2) ||' ± '||ROUND(\"s.e.\",2) estimado
  FROM est_su
  WHERE Diversity='Simpson diversity'
  ORDER BY Assemblage
  ",drv="SQLite"
)
)%>%append(values=coverage,after=1)%>%data.frame()%>%
  kable(booktabs=T, longtable=T,caption = "Estimaciones de diversidad por unidad de muestreo",col.names = c("anh_tempo","coverage",rep(c("observado","estimado"),3)))%>%
  add_header_above(c(" "=2, "q0 (riqueza)" = 2, "q1 (Shannon)" = 2, "q2 (Simpson)"=2))%>%
  kable_styling(latex_options = "striped")
```

\clearpage

## Curvas y estimaciones por tipo de cuerpo de agua

```{r iNEXT}
(nbSU<-table(tipCuerAg))
sum_abu <- by(peri_matrix,tipCuerAg,colSums)
mat_tipCuerAg <- Reduce(rbind,sum_abu)
rownames(mat_tipCuerAg) <- names(sum_abu)[sapply(sum_abu,length)>0]
iNEXT_tipCuerAg <- iNEXT(apply(mat_tipCuerAg,1,function(x)x[x>0]),datatype = "abundance")
```


```{r CurvaRiqueza_tipCuerAg_raw, fig.width=7, fig.height=5,fig.cap="Curvas de rarefacción/extrapolación de la riqueza de perifiton colectados , calculos basados en la abundancia de las especies colectadas."}
 ## especificaciones de ggplot
A<-iNEXT_ggplot_optimizado(iNEXT_tipCuerAg,type=1,col=colList$aquatic_habitats$color[colList$aquatic_habitats$habitat_spa %in% tipCuerAg],orderAssemblage = colList$aquatic_habitats$habitat_spa[colList$aquatic_habitats$habitat_spa %in% tipCuerAg], labY='Riqueza', title="Tipos de cuerpo de agua")
A 
```



```{r iNEXT_tipCuerAg_t1_t2}
#T1
peri_matrix_t1 <- peri_matrix[tempo=="Aguas altas",]
tipCuerAg_t1<-tipCuerAg[tempo=="Aguas altas"]
(nbSU_t1<- table(tipCuerAg_t1))
sum_abu <- by(peri_matrix_t1,tipCuerAg_t1,colSums)
mat_tipCuerAg_t1 <- Reduce(rbind,sum_abu)
rownames(mat_tipCuerAg_t1) <- names(sum_abu)[sapply(sum_abu,length)>0]
iNEXT_tipCuerAg_t1 <- iNEXT(apply(mat_tipCuerAg_t1,1,function(x)x[x>0]),datatype = "abundance")

#T2
peri_matrix_t2 <- peri_matrix[tempo=="Aguas bajas",]
tipCuerAg_t2<-tipCuerAg[tempo=="Aguas bajas"]
(nbSU_t2<- table(tipCuerAg_t2))
sum_abu <- by(peri_matrix_t2,tipCuerAg_t2,colSums)
mat_tipCuerAg_t2 <- Reduce(rbind,sum_abu)
rownames(mat_tipCuerAg_t2) <- names(sum_abu)[sapply(sum_abu,length)>0]
iNEXT_tipCuerAg_t2 <- iNEXT(apply(mat_tipCuerAg_t2,1,function(x)x[x>0]),datatype = "abundance")

```


```{r curvaRiqueza_tipCuerAg_t1, fig.width=7, fig.height=5,fig.cap="Curvas de rarefacción/extrapolación de la riqueza de perifiton colectada en la temporada de aguas altas, calculos basados en la abundancia total de las especies colectadas."}
 ## especificaciones de ggplot
A<-iNEXT_ggplot_optimizado(iNEXT_tipCuerAg_t1,type=1,col=colList$aquatic_habitats$color[colList$aquatic_habitats$habitat_spa %in% tipCuerAg_t1],orderAssemblage = colList$aquatic_habitats$habitat_spa[colList$aquatic_habitats$habitat_spa %in% tipCuerAg_t1], labY='Riqueza', title="Tipos de cuerpo de agua, temporada de aguas altas")
A
```

```{r curvaRiqueza_tipCuerAg_t2, fig.width=7, fig.height=5,fig.cap="Curvas de rarefacción/extrapolación de la riqueza de perifiton colectada en la temporada de aguas bajas, calculos basados en la abundancia total de las especies colectadas."}
 ## especificaciones de ggplot
A<-iNEXT_ggplot_optimizado(iNEXT_tipCuerAg_t2,type=1,col=colList$aquatic_habitats$color[colList$aquatic_habitats$habitat_spa %in% tipCuerAg_t2],orderAssemblage = colList$aquatic_habitats$habitat_spa[colList$aquatic_habitats$habitat_spa %in% tipCuerAg_t2], labY='Riqueza', title="Tipos de cuerpo de agua, temporada de aguas bajas")
A
```

```{r echo=F}
est_tipCuerAg <-iNEXT_tipCuerAg$AsyEst
tabEst_tipCuerAg <-
cbind(
sqldf(
  "SELECT Assemblage \"Tipo de cuerpo de agua\", Observed riq_observado, ROUND(Estimator,2) riq_estimado, ROUND(\"s.e.\",2) riq_estimado_se
  FROM est_tipCuerAg
  WHERE Diversity='Species richness'
  ORDER BY Assemblage
  ",drv="SQLite"
),
sqldf(
  "SELECT ROUND(Observed,2) sha_observado, ROUND(Estimator,2) sha_estimado, ROUND(\"s.e.\",2) sha_estimado_se
  FROM est_tipCuerAg
  WHERE Diversity='Shannon diversity'
  ORDER BY Assemblage
  ",drv="SQLite"
),
sqldf(
  "SELECT ROUND(Observed,2) sim_observado, ROUND(Estimator,2) sim_estimado, ROUND(\"s.e.\",2) sim_estimado_se
  FROM est_tipCuerAg
  WHERE Diversity='Simpson diversity'
  ORDER BY Assemblage
  ",drv="SQLite"
)
)
tabEst_tipCuerAg$eventos<- tapply(infoTot$nb_event[m],tipCuerAg,sum)[!is.na(tapply(infoTot$nb_event[m],tipCuerAg,sum))]
tabEst_tipCuerAg$completude<-(tabEst_tipCuerAg$riq_observado/tabEst_tipCuerAg$riq_estimado)*100
tabEst_tipCuerAg$coverage <- iNEXT_tipCuerAg$DataInfo$SC[order(iNEXT_tipCuerAg$DataInfo$Assemblage)]

est_tipCuerAg_t1 <-iNEXT_tipCuerAg_t1$AsyEst
tabEst_tipCuerAg_t1 <-
cbind(
sqldf(
  "SELECT Assemblage \"Tipo de cuerpo de agua\", Observed riq_observado, ROUND(Estimator,2) riq_estimado, ROUND(\"s.e.\",2) riq_estimado_se
  FROM est_tipCuerAg_t1
  WHERE Diversity='Species richness'
  ORDER BY Assemblage
  ",drv="SQLite"
),
sqldf(
  "SELECT ROUND(Observed,2) sha_observado, ROUND(Estimator,2) sha_estimado, ROUND(\"s.e.\",2) sha_estimado_se
  FROM est_tipCuerAg_t1
  WHERE Diversity='Shannon diversity'
  ORDER BY Assemblage
  ",drv="SQLite"
),
sqldf(
  "SELECT ROUND(Observed,2) sim_observado, ROUND(Estimator,2) sim_estimado, ROUND(\"s.e.\",2) sim_estimado_se
  FROM est_tipCuerAg_t1
  WHERE Diversity='Simpson diversity'
  ORDER BY Assemblage
  ",drv="SQLite"
)
)
tabEst_tipCuerAg_t1$eventos<- tapply(infoTot$nb_event[m[tempo=="Aguas altas"]],tipCuerAg_t1,sum)[!is.na(tapply(infoTot$nb_event[m[tempo=="Aguas altas"]],tipCuerAg_t1,sum))]
tabEst_tipCuerAg_t1$completude<-(tabEst_tipCuerAg_t1$riq_observado/tabEst_tipCuerAg_t1$riq_estimado)*100
tabEst_tipCuerAg_t1$coverage <- iNEXT_tipCuerAg_t1$DataInfo$SC[order(iNEXT_tipCuerAg_t1$DataInfo$Assemblage)]

est_tipCuerAg_t2 <-iNEXT_tipCuerAg_t2$AsyEst
tabEst_tipCuerAg_t2 <-
cbind(
sqldf(
  "SELECT Assemblage \"Tipo de cuerpo de agua\", Observed riq_observado, ROUND(Estimator,2) riq_estimado, ROUND(\"s.e.\",2) riq_estimado_se
  FROM est_tipCuerAg_t2
  WHERE Diversity='Species richness'
  ORDER BY Assemblage
  ",drv="SQLite"
),
sqldf(
  "SELECT ROUND(Observed,2) sha_observado, ROUND(Estimator,2) sha_estimado, ROUND(\"s.e.\",2) sha_estimado_se
  FROM est_tipCuerAg_t2
  WHERE Diversity='Shannon diversity'
  ORDER BY Assemblage
  ",drv="SQLite"
),
sqldf(
  "SELECT ROUND(Observed,2) sim_observado, ROUND(Estimator,2) sim_estimado, ROUND(\"s.e.\",2) sim_estimado_se
  FROM est_tipCuerAg_t2
  WHERE Diversity='Simpson diversity'
  ORDER BY Assemblage
  ",drv="SQLite"
)
)
tabEst_tipCuerAg_t2$eventos<- tapply(infoTot$nb_event[m[tempo=="Aguas bajas"]],tipCuerAg_t2,sum)[!is.na(tapply(infoTot$nb_event[m[tempo=="Aguas bajas"]],tipCuerAg_t2,sum))]
tabEst_tipCuerAg_t2$completude<-(tabEst_tipCuerAg_t2$riq_observado/tabEst_tipCuerAg_t2$riq_estimado)*100
tabEst_tipCuerAg_t2$coverage <- iNEXT_tipCuerAg_t2$DataInfo$SC[order(iNEXT_tipCuerAg_t2$DataInfo$Assemblage)]

rbind(
data.frame(
  temporada='Ambas',
  tipCurAg=tabEst_tipCuerAg$`Tipo de cuerpo de agua`,
  eventos=tabEst_tipCuerAg$eventos,
  coverage=tabEst_tipCuerAg$coverage,
  comp=paste(round(tabEst_tipCuerAg$completude,2),"%"),
  riq_observado=tabEst_tipCuerAg$riq_observado,
  riq_estimado=paste(tabEst_tipCuerAg$riq_estimado,tabEst_tipCuerAg$riq_estimado_se,sep=" ± "),
  sha_observado=tabEst_tipCuerAg$sha_observado,
  sha_estimado=paste(tabEst_tipCuerAg$sha_estimado,tabEst_tipCuerAg$sha_estimado_se,sep=" ± "),
  sim_observado=tabEst_tipCuerAg$sim_observado,
  sim_estimado=paste(tabEst_tipCuerAg$sim_estimado,tabEst_tipCuerAg$sim_estimado_se,sep=" ± ")
 ),
data.frame(
  temporada='Aguas altas',
  tipCurAg=tabEst_tipCuerAg_t1$`Tipo de cuerpo de agua`,
  eventos=tabEst_tipCuerAg_t1$eventos,
  coverage=tabEst_tipCuerAg_t1$coverage,
  comp=paste(round(tabEst_tipCuerAg_t1$completude,2),"%"),
  riq_observado=tabEst_tipCuerAg_t1$riq_observado,
  riq_estimado=paste(tabEst_tipCuerAg_t1$riq_estimado,tabEst_tipCuerAg_t1$riq_estimado_se,sep=" ± "),
  sha_observado=tabEst_tipCuerAg_t1$sha_observado,
  sha_estimado=paste(tabEst_tipCuerAg_t1$sha_estimado,tabEst_tipCuerAg_t1$sha_estimado_se,sep=" ± "),
  sim_observado=tabEst_tipCuerAg_t1$sim_observado,
  sim_estimado=paste(tabEst_tipCuerAg_t1$sim_estimado,tabEst_tipCuerAg_t1$sim_estimado_se,sep=" ± ")
 ),
data.frame(
  temporada='Aguas bajas',
  tipCurAg=tabEst_tipCuerAg_t2$`Tipo de cuerpo de agua`,
  eventos=tabEst_tipCuerAg_t2$eventos,
  coverage=tabEst_tipCuerAg_t2$coverage,
  comp=paste(round(tabEst_tipCuerAg_t2$completude,2),"%"),
  riq_observado=tabEst_tipCuerAg_t2$riq_observado,
  riq_estimado=paste(tabEst_tipCuerAg_t2$riq_estimado,tabEst_tipCuerAg_t2$riq_estimado_se,sep=" ± "),
  sha_observado=tabEst_tipCuerAg_t2$sha_observado,
  sha_estimado=paste(tabEst_tipCuerAg_t2$sha_estimado,tabEst_tipCuerAg_t2$sha_estimado_se,sep=" ± "),
  sim_observado=tabEst_tipCuerAg_t2$sim_observado,
  sim_estimado=paste(tabEst_tipCuerAg_t2$sim_estimado,tabEst_tipCuerAg_t2$sim_estimado_se,sep=" ± ")
 )
)%>%
  kable(booktabs=T, longtable=T,col.names = c("Temporada","Tipo de cuerpo de agua","eventos","coverage","Riqueza colectada","observado","estimado","observado","estimado","observado","estimado"),caption="Estimaciones de diversidad por Cobertura desde la matriz de abundancia")%>%
  collapse_rows(columns = 1, valign = "middle", latex_hline = "major")%>%
  add_header_above(c(" "=5, "q0 (riqueza)" = 2,"q1 (Shannon)"=2,"q2 (Simpson)"=2))%>%
  landscape()
```



\clearpage




## Zonas

```{r iNEXT_zona, warning=FALSE}
(nbSU<-tapply(infoTot$nb_event[m],zona,sum))
sum_abu <- by(peri_matrix,zona,colSums)
matrix_zona <- Reduce(rbind,sum_abu)
rownames(matrix_zona) <- names(sum_abu)[sapply(sum_abu,length)>0]
iNEXT_zona <- iNEXT(apply(matrix_zona,1,function(x)x[x>0]),datatype = "abundance")
```

```{r CurvaRiqueza_zona, fig.width=7, fig.height=5,fig.cap="Curvas de rarefacción/extrapolación de la riqueza de perifiton colectada, calculos basados en la abundancia de las especies colectadas. Representación de las zonas"}
 ## especificaciones de ggplot
A<-iNEXT_ggplot_optimizado(iNEXT_zona,type=1,col=colList$zonas$color[colList$zonas$platform %in% zona],orderAssemblage = colList$zonas$platform[colList$zonas$platform %in% zona], labY='Riqueza', labX='Número de individuos')
A
```

```{r echo=F}
est_zona <-iNEXT_zona$AsyEst
tabEst_zona <-
cbind(
sqldf(
  "SELECT Assemblage \"Zona\", Observed riq_observado, ROUND(Estimator,2) riq_estimado, ROUND(\"s.e.\",2) riq_estimado_se
  FROM est_zona
  WHERE Diversity='Species richness'
  ORDER BY Assemblage
  ",drv="SQLite"
),
sqldf(
  "SELECT ROUND(Observed,2) sha_observado, ROUND(Estimator,2) sha_estimado, ROUND(\"s.e.\",2) sha_estimado_se
  FROM est_zona
  WHERE Diversity='Shannon diversity'
  ORDER BY Assemblage
  ",drv="SQLite"
),
sqldf(
  "SELECT ROUND(Observed,2) sim_observado, ROUND(Estimator,2) sim_estimado, ROUND(\"s.e.\",2) sim_estimado_se
  FROM est_zona
  WHERE Diversity='Simpson diversity'
  ORDER BY Assemblage
  ",drv="SQLite"
)
)
tabEst_zona$eventos<- tapply(infoTot$nb_event[m], zona, sum)
tabEst_zona$completude<-(tabEst_zona$riq_observado/tabEst_zona$riq_estimado)*100
tabEst_zona$coverage<-iNEXT_zona$DataInfo$SC[order(iNEXT_zona$DataInfo$Assemblage)]

data.frame(
  tipCurAg=tabEst_zona$Zona,
  eventos=tabEst_zona$eventos,
  coverage=tabEst_zona$coverage,
  comp=paste(round(tabEst_zona$completude,2),"%"),
  riq_observado=tabEst_zona$riq_observado,
  riq_estimado=paste(tabEst_zona$riq_estimado,tabEst_zona$riq_estimado_se,sep=" ± "),
  sha_observado=tabEst_zona$sha_observado,
  sha_estimado=paste(tabEst_zona$sha_estimado,tabEst_zona$sha_estimado_se,sep=" ± "),
  sim_observado=tabEst_zona$sim_observado,
  sim_estimado=paste(tabEst_zona$sim_estimado,tabEst_zona$sim_estimado_se,sep=" ± ")
 )%>%
  kable(booktabs=T, longtable=T,col.names = c("Zona","eventos","coverage","Riqueza colectada","observado","estimado","observado","estimado","observado","estimado"),caption="Estimaciones de diversidad por zonas desde la matriz de abundancia")%>%
  column_spec(4,width="1.5cm")%>%
  add_header_above(c(" "=4, "q0 (riqueza)" = 2,"q1 (Shannon)"=2,"q2 (Simpson)"=2))
```

# Perfiles de números de taxones efectivos

```{r perfiles_espEfectivas, fig.height=7, fig.width=9,fig.cap="Perfiles de números de taxones efectivos de Hill calculados gracias al paquete iNEXT. Las barras de errores representan los intervalos de confiancia de las estimaciones de los números de Hill"}
iNEXT_tot <- iNEXT(sort(colSums(peri_matrix),decreasing=T),datatype ="abundance")
effectiveTaxNbProfile(iNEXT_tot, iNEXT_categ = iNEXT_tipCuerAg, colCateg = colList$aquatic_habitats$color, categLevels = colList$aquatic_habitats$habitat_spa, titleLegend = "Tipo de cuerpo de agua", YLAB = "Número efectivo de taxones(Hill)")
```

\clearpage

# Curvas de Rango Densidad

```{r}
peri_matrix <- import_peri$peri_matrix
rango_densidad<- list()
```

## Matrix total

```{r rangoDensidadTotal, fig.height=5, fig.width=8, fig.cap="Grafica Rango-densidad, orden según las densidades promedias totales, mostrando las temporadas. El subgrafico \"Perfiles\" incluye todas los taxones y está ordenado según las densidades en cada temporada."}
rango_densidad$total_tempo <- rankAbundance(peri_matrix,type="density",extraLines = tempo,extraPch = colList$tempo$pch, extraCol = colList$tempo$color,legendTitle = "Temporada",legendOut = T, MARG=c(8,5.5,1,8),posAxisX = -0.06,labY="densidad promedia (ind/cm2)",byTICK = 5000,byLABELS=10000,posNameSp=-.1)
```

\clearpage

## Mostrando las zonas



```{r rangoDensidadTotal_zonas, fig.height=5, fig.width=8, fig.cap="Grafica Rango-densidad, orden según las densidades promedias totales, mostrando las zonas. El subgrafico \"Perfiles\" incluye todas los taxones y está ordenado según las densidades en cada zona."}
rango_densidad$total_zona <- rankAbundance(peri_matrix,type="density",extraLines = zona,extraPch = colList$zonas$pch, extraCol = colList$zonas$color,legendTitle = "Zonas",legendOut = T, MARG=c(6,5.5,1,8),posAxisX = -0.06,labY="densidad promedia (ind/cm2)      ",byTICK = 10000,byLABELS=30000, posNameSp=-.1)
```

\clearpage

## Mostrando los tipos de cuerpos de agua

```{r rangoDensidadTotal_tipCuerAg, fig.height=5, fig.width=8, fig.cap="Grafica Rango-densidad, orden según las densidades promedias totales, mostrando los tipos de cuerpo de agua. El subgrafico \"Perfiles\" incluye todas los taxones y está ordenado según las densidades en cada tipo de cuerpo de agua."}
rango_densidad$total_tipCuerAg <- rankAbundance(peri_matrix,type="density",extraLines = tipCuerAg, extraCol = colList$aquatic_habitats$color,legendTitle = "Tipos de cuerpo de agua",legendOut = T, MARG=c(8,5.5,1,8),posAxisX = -0.06,labY="densidad promedia (ind/cm2)               ",byTICK = 10000,byLABELS=30000,posNameSp = -.1)
```

\clearpage

## Por tipo de cuerpo de agua

### Caño

```{r rangoDensidadCaño, fig.height=5, fig.width=8, fig.cap="Grafica Rango-densidad en los caños, orden según las densidades promedias totales, mostrando las temporadas. El subgrafico \"Perfiles\" incluye todas los taxones y está ordenado según las densidades en cada temporada."}
mat <- peri_matrix[tipCuerAg=="Caño",]
mat <- mat[,as.logical(colSums(mat))]
rango_densidad$caño_tempo <- rankAbundance(mat,type="density",extraLines = tempo[tipCuerAg=="Caño"],extraPch = colList$tempo$pch, extraCol = colList$tempo$color,legendTitle = "Temporada",legendOut = T, MARG=c(6,5.5,1,8),posAxisX = -0.06,labY="densidad promedia (ind/cm2)             ",byTICK = 10000,byLABELS=30000,posNameSp=-.1)
```

\clearpage

### Ciénaga

```{r rangoDensidadCienaga, fig.height=5, fig.width=8, fig.cap="Grafica Rango-densidad en las ciénagas, orden según las densidades promedias totales, mostrando las temporadas. El subgrafico \"Perfiles\" incluye todas los taxones y está ordenado según las densidades en cada temporada."}
mat <- peri_matrix[tipCuerAg=="Ciénaga",]
mat <- mat[,as.logical(colSums(mat))]
rango_densidad$cienaga_tempo <- rankAbundance(mat,type="density",extraLines = tempo[tipCuerAg=="Ciénaga"],extraPch = colList$tempo$pch, extraCol = colList$tempo$color,legendTitle = "Temporada",legendOut = T, MARG=c(6,5.5,1,8),posAxisX = -0.09,labY="densidad promedia (ind/cm2)              ",byTICK = 10000,byLABELS=50000,posNameSp=-.1)
```

\clearpage

### Quebrada


```{r rangoDensidadQuebrada, fig.height=5, fig.width=8, fig.cap="Grafica Rango-densidad en las quebradas, orden según las densidades promedias totales, mostrando las temporadas. El subgrafico \"Perfiles\" incluye todas los taxones y está ordenado según las densidades en cada temporada."}
mat <- peri_matrix[tipCuerAg=="Quebrada",]
mat <- mat[,as.logical(colSums(mat))]
rango_densidad$quebrada_tempo <- rankAbundance(mat,type="density",extraLines = tempo[tipCuerAg=="Quebrada"],extraPch = colList$tempo$pch, extraCol = colList$tempo$color,legendTitle = "Temporada",legendOut = T, MARG=c(7.5,6.5,1,8),posAxisX = -0.09,labY="densidad promedia (ind/cm2)                   ",byTICK = 10000,byLABELS=30000,posNameSp=-.1)
```

\clearpage

### Río

No se puede aplicar porque solo hay una unidad de muestreo en Río...

```{r rangoDensidadRío, fig.height=5, fig.width=8, fig.cap="Grafica Rango-densidad en los ríos, orden según las densidades promedias totales, mostrando las temporadas. El subgrafico \"Perfiles\" incluye todas los taxones y está ordenado según las densidades en cada temporada."}
mat <- peri_matrix[tipCuerAg=="Río",]
mat <- mat[as.logical(mat)]
mat
```

\clearpage

## Exportar los datos de los graficos

```{r}
rango_densidad<-lapply(rango_densidad,function(x)as.data.frame(t(x)))
save_in_excel("peri_dataRangoDensidad.xlsx",rango_densidad)
```


# Diversidad beta (NMDS)

****************

**ANH_17_T2 tiene una comunidad demasiado diferente de las demás comunidades, se saca de la matriz para poder aplicar los análisis de NMDS**

***************

```{r}
anh_17_t2 <- peri_matrix[rownames(peri_matrix)=="ANH_17_T2",]
#taxones presentes:
(spPres <- names(anh_17_t2)[anh_17_t2>0])
anh_17_t2[spPres]

```



```{r nmds_tot_}
anh<-anh[rownames(peri_matrix)!='ANH_17_T2']
zona<-zona[rownames(peri_matrix)!='ANH_17_T2']
tipCuerAg<-tipCuerAg[rownames(peri_matrix)!='ANH_17_T2']
tempo<-tempo[rownames(peri_matrix)!='ANH_17_T2']
peri_matrix<-peri_matrix[rownames(peri_matrix)!='ANH_17_T2',]
peri_matrix<-peri_matrix[,as.logical(colSums(peri_matrix))]

set.seed(198)# in order to be able to obtain the same results in two different runs
require(vegan)
(nmds_tot <- metaMDS(peri_matrix,distance='bray',trymax = 1000,trace=F,k=2))
nmds_tot_scores<-scores(nmds_tot)
```


```{r nmds_tot_stressplot, fig.cap="\\label{ndms_tot_stressplot} Grafica de estrés de la NMDS utilizando la distancia de Bray-Curtis sobre la matriz de abundancia"}
A <- stressplot(nmds_tot)
```

*******************

**Nota sobre la calidad de representación de la NMDS**

En la figura \ref{ndms_tot_stressplot}, se muestra el "estrés" del método aplicado sobre la matriz de densidad de perifiton.
Las NMDS no tienen una homogeneización de las normas del espacio, es decir, una distancia de 2 cm en un lado del espacio no tiene obligatoriamente  el mismo sentido que una distancia de 2cm en otro lado del espacio.
Lo que intenta optimizar la NMDS es el orden de las distancias entre los puntos en la matriz de distancia entre composiciones (acá matriz de distancia de Bray-Curtis) y las distancias en el espacio del análisis.
El gráfico de la figura \ref{ndms_tot_stressplot} muestra el resultado de este esfuerzo de optimización.

Acá el estrés es fuerte, pero aceptable, con un valor de **`r round(nmds_tot$stress,2)`** (es decir, un $`r round(nmds_tot$stress*100)`$\% de las distancias no están el mismo orden de las distancias de Bray-Curtis), y una correlación lineal mostrando un $R^2$ de 
`r round(cor(A$y,A$yf,method="pearson")^2,2)`. <!--Así se puede utilizar esta NMDS con 2 dimensiones de espacio, con las precauciones necesarías de tomar en cuenta la no-estabilidad de los resultados...-->

Anotar que el resultado del $R^2$ anterior tiene que analizarse con cuidado, hay mucho más distancia entre composiciones que de datos reales, y no se puede comparar a un $R^2$ clasico, las distancias no cumplen la condiciones de independencia que permiten utilizar los parametros clasicos en estadística.

******************

### Representación basica

```{r nmds_tot_plot_basico,fig.height=10,fig.width=10}
par(mar=rep(1,4))
PCH <- colList$tempo$pch[tempo]
COL <- colList$aquatic_habitats$color[tipCuerAg]
plot(nmds_tot,display=c("species","sites"),yaxt="n",xaxt="n",xlab=NA,ylab=NA)
points(nmds_tot,display="sites",col=COL,bg=COL,pch=PCH,cex=2)
legend("topright",pch=colList$tempo$pch,legend=colList$tempo$temporada,title="temporada",bty="n")
legend("bottomright",fill=colList$aquatic_habitats$color,legend=colList$aquatic_habitats$habitat_spa,title="Cobertura",bty="n")

```

\clearpage


### Representación de las especies

```{r nmds_tot_species,fig.height=15,fig.width=15}
plot(nmds_tot,display=c("site"),yaxt="n",xaxt="n",xlab=NA,ylab=NA, ylim=range(nmds_tot_scores$species[,2]),xlim=range(nmds_tot_scores$species[,1]))
text(nmds_tot,display= "species")
```
\clearpage

### Representación de las unidades de muestreo

```{r nmds_tot_anh_tempo,fig.height=15,fig.width=15}
plot(nmds_tot,display=c("species"),yaxt="n",xaxt="n",xlab=NA,ylab=NA,
     ylim=range(nmds_tot_scores$sites[,2]),xlim=range(nmds_tot_scores$sites[,1]))
text(nmds_tot,display="site")
```

\clearpage

### Representación de las temporadas

```{r nmds_tot_spider_temporada,fig.height=15,fig.width=15, fig.cap="Representación de las temporadas en el espacio de la NMDS. Las lineas de color gris conectan los sitios (ANH) muestreados en las dos temporadas."}
plot(nmds_tot,type="n",yaxt="n",xaxt="n",xlab=NA,ylab=NA)
ordispider(nmds_tot,groups = anh,col="grey")
ordispider(nmds_tot,groups = tempo,col=colList$tempo$color,lwd=4)
ordihull(nmds_tot,groups = tempo,col=colList$tempo$color,lwd=4,draw="polygon",border=NA,alpha=25)
legend("topright",fill=colList$tempo$color,legend=colList$tempo$temporada, title="Temporada",cex=2)
```

\clearpage


### Representación de los tipos de cuerpo de agua

```{r nmds_tot_spider_cobertura,fig.height=15,fig.width=15, fig.cap="Representación de los tipos de cuerpo de agua en el espacio de la NMDS. Las lineas de color gris conectan los sitios (ANH) muestreados en las dos temporadas."}
plot(nmds_tot,type="n",yaxt="n",xaxt="n",xlab=NA,ylab=NA)
ordihull(nmds_tot,groups = tipCuerAg,col=colList$aquatic_habitats$color,lwd=4,draw="polygon",border=NA,alpha=25)
ordispider(nmds_tot,groups = anh,col="grey")
ordispider(nmds_tot,groups = tipCuerAg,col=colList$aquatic_habitats$color,lwd=4)
(onlyOne<-names(table(tipCuerAg)[table(tipCuerAg)==1]))
points(nmds_tot,display="sites",pch=ifelse(tipCuerAg%in%onlyOne,21,NA),col=colList$aquatic_habitats$color[tipCuerAg],bg=colList$aquatic_habitats$color[tipCuerAg],cex=2)
legend("topright",fill=colList$aquatic_habitats$color[colList$aquatic_habitats$habitat_spa %in% tipCuerAg],legend=colList$aquatic_habitats$habitat_spa [colList$aquatic_habitats$habitat_spa %in% tipCuerAg], title="Tipo de cuerpo de agua",cex=2)
```


\clearpage

### Representación de las zonas

```{r nmds_tot_spider_zonas,fig.height=15,fig.width=15, fig.cap="Representación de las zonas en el espacio de la NMDS. Las lineas de color gris conectan los sitios (ANH) muestreados en las dos temporadas."}
plot(nmds_tot,type="n",yaxt="n",xaxt="n",xlab=NA,ylab=NA)
ordihull(nmds_tot,groups = zona, col=colList$zonas$color,lwd=4,draw="polygon",border=NA,alpha=25)
ordispider(nmds_tot,groups = anh,col="grey")
ordispider(nmds_tot,groups = zona,col=colList$zonas$color,lwd=4)
legend("topright",fill=colList$zonas$color,legend=colList$zonas$platform, title="Zona",cex=2)
```



\clearpage




```{r}
dbDisconnect(fracking_db)
```
