---
title: "Integración de los datos biometricos de los grupos"
author: "Marius Bottin"
date: "`r Sys.Date()`"
output: 
    pdf_document:
       number_sections: true
       toc: true
       toc_depth: 4
       latex_engine: xelatex
---


************************

Se trata en este documento de añadir los datos de biometría que se anotaron para cada uno de los grupos


```{r setup}
require(openxlsx)
require(RPostgreSQL)
require(knitr)
require(kableExtra)
fracking_db <- dbConnect(PostgreSQL(),dbname='fracking')
knitr::opts_chunk$set(tidy.opts = list(width.cutoff = 70), tidy = TRUE, connection="fracking_db", max.print=100)
def.chunk.hook  <- knitr::knit_hooks$get("chunk")
knitr::knit_hooks$set(chunk = function(x, options) {
  x <- def.chunk.hook(x, options)
  paste0("\n \\", "footnotesize","\n\n", x, "\n\n \\normalsize\n\n")
})
```


# Mamiferos

**Anotar**: Para la integración de los DwC de mamiferos, todos los campos de los 2 DwC han sido concatenados en las tablas raw_dwc.mamiferos_tot_event y raw_dwc.mamiferos_tot_registros.
Es importante averiquar que las referencias (cd_event, cd_gp_event etc.) funcionan con esos archivos, y que siempre utilicemos esos archivos para añadir variables en la base de datos.

##  Definición de las variables, unidades etc.

```{r}
cn_units <- dbGetQuery(fracking_db,"SELECT column_name FROM information_schema.columns WHERE column_name ~ 'measurement_unit' AND table_name = 'mamiferos_tot_registros';")$column_name
unitsTab<-dbGetQuery(fracking_db,paste0("SELECT ", paste(cn_units,collapse=", ")," FROM raw_dwc.mamiferos_tot_registros"))
lapply(unitsTab,unique)
```

```{sql}
INSERT INTO main.def_measurement_type(measurement_type)
VALUES ('weight'),('sound pressure');

INSERT INTO main.def_unit (cd_measurement_type,unit, unit_spa, abbv_unit, factor)
VALUES (
  (SELECT cd_measurement_type FROM main.def_measurement_type WHERE measurement_type='distance'),
  'Millimeters',
  'Milimetros',
  'mm',
  0.001
),(
  (SELECT cd_measurement_type FROM main.def_measurement_type WHERE measurement_type='distance'),
  'Centimeters',
  'Centimetros',
  'cm',
  0.01
),(
  (SELECT cd_measurement_type FROM main.def_measurement_type WHERE measurement_type='weight'),
  'Grams',
  'Gramos',
  'g',
  1
),(
  (SELECT cd_measurement_type FROM main.def_measurement_type WHERE measurement_type='weight'),
  'Kilograms',
  'Kilogramos',
  'kg',
  1000
),(
  (SELECT cd_measurement_type FROM main.def_measurement_type WHERE measurement_type='sound pressure'),
  'Decibels',
  'Decibelio',
  'dB',
  1
);

INSERT INTO main.def_organ(organ, organ_spa)
VALUES
('tail', 'cola'),
('ear', 'oreja'),
('leg', 'pata'),
('forearm', 'antebrazo')
;

INSERT INTO main.def_var_biometry(var_biometry,cd_unit,cd_organ,comp_ind,var_biometry_comment)
VALUES
(
  'Total weight',
  (SELECT cd_unit FROM main.def_unit WHERE unit='Grams'),
  NULL,
  true,
  NULL
),
(
  'Wingspan',
  (SELECT cd_unit FROM main.def_unit WHERE unit='Millimeters'),
  NULL,
  true,
  NULL
),
(
  'Total length',
  (SELECT cd_unit FROM main.def_unit WHERE unit = 'Millimeters'),
  NULL,
  true,
  NULL
),
(
  'Tail length',
  (SELECT cd_unit FROM main.def_unit WHERE unit='Millimeters'),
  (SELECT cd_organ FROM main.def_organ WHERE organ='tail'),
  false,
  NULL
),
(
  'Ear length',
  (SELECT cd_unit FROM main.def_unit WHERE unit='Millimeters'),
  (SELECT cd_organ FROM main.def_organ WHERE organ='ear'),
  false,
  NULL
),
(
  'Leg length',
  (SELECT cd_unit FROM main.def_unit WHERE unit='Millimeters'),
  (SELECT cd_organ FROM main.def_organ WHERE organ='leg'),
  false,
  NULL
),
(
  'Forearm length',
  (SELECT cd_unit FROM main.def_unit WHERE unit='Millimeters'),
  (SELECT cd_organ FROM main.def_organ WHERE organ='forearm'),
  false,
  NULL
);

```


## Inserting biometry values

### Peso
```{sql}
INSERT INTO main.biometry (cd_reg,cd_var_biometry,cd_unit,valor_biometry)
SELECT cd_reg,
  (SELECT cd_var_biometry FROM main.def_var_biometry WHERE var_biometry='Total weight'),
  (SELECT cd_unit FROM main.def_unit WHERE unit='Grams'),
  measurement_value__peso_::double precision
FROM raw_dwc.mamiferos_tot_registros
WHERE measurement_value__peso_ <> '/' AND measurement_value__peso_::double precision IS NOT NULL;
```

Parece que hay pesos particularmente altos...

```{r}
peso<-dbGetQuery(fracking_db,"
           SELECT
                dvb.var_biometry,
                du.unit,
                b.valor_biometry,
                t.name_tax
           FROM main.biometry b
           LEFT JOIN main.registros r USING (cd_reg)
           LEFT JOIN main.taxo t USING (cd_tax)
           LEFT JOIN main.def_unit du USING (cd_unit)
           LEFT JOIN main.def_var_biometry dvb USING (cd_var_biometry)
           WHERE cd_var_biometry = (SELECT cd_var_biometry FROM main.def_var_biometry WHERE var_biometry='Total weight')")
hist(peso$valor_biometry, nclass=100)
kable(peso[peso$valor_biometry>5000,])
```

TODO: mirar a que corresponden esos pesos de 40kg con los colegas expertos!

### Wingspan

```{sql}
INSERT INTO main.biometry (cd_reg,cd_var_biometry,cd_unit,valor_biometry)
SELECT cd_reg,
  (SELECT cd_var_biometry FROM main.def_var_biometry WHERE var_biometry='Wingspan'),
  (SELECT cd_unit FROM main.def_unit WHERE unit='Millimeters'),
  measurement_value__envergadura_::double precision
FROM raw_dwc.mamiferos_tot_registros
WHERE measurement_value__envergadura_ <> '/' AND measurement_value__envergadura_::double precision IS NOT NULL;
```

### Total length

```{sql}
INSERT INTO main.biometry (cd_reg,cd_var_biometry,cd_unit,valor_biometry)
SELECT cd_reg,
  (SELECT cd_var_biometry FROM main.def_var_biometry WHERE var_biometry='Total length'),
  (SELECT cd_unit FROM main.def_unit WHERE unit='Millimeters'),
  regexp_replace(measurement_value__longitud_total_,'[\[\]]','','g')::double precision
FROM raw_dwc.mamiferos_tot_registros
WHERE measurement_value__longitud_total_ <> '/' AND measurement_value__longitud_total_ IS NOT NULL
;
```
### Tail length

```{sql}
INSERT INTO main.biometry (cd_reg,cd_var_biometry,cd_unit,valor_biometry)
SELECT cd_reg,
  (SELECT cd_var_biometry FROM main.def_var_biometry WHERE var_biometry='Tail length'),
  (SELECT cd_unit FROM main.def_unit WHERE unit='Millimeters'),
   regexp_replace(measurement_value__longitud_cola_,'[\[\]]','','g')::double precision
FROM raw_dwc.mamiferos_tot_registros
WHERE measurement_value__longitud_cola_ <> '/' AND measurement_value__longitud_cola_ IS NOT NULL;
```

### Ear length

```{sql}
INSERT INTO main.biometry (cd_reg,cd_var_biometry,cd_unit,valor_biometry)
SELECT cd_reg,
  (SELECT cd_var_biometry FROM main.def_var_biometry WHERE var_biometry='Ear length'),
  (SELECT cd_unit FROM main.def_unit WHERE unit='Millimeters'),
  measurement_value__longitud_oreja_::double precision
FROM raw_dwc.mamiferos_tot_registros
WHERE  measurement_value__longitud_oreja_::double precision IS NOT NULL;
```

### Leg length

```{sql}
INSERT INTO main.biometry (cd_reg,cd_var_biometry,cd_unit,valor_biometry)
SELECT cd_reg,
  (SELECT cd_var_biometry FROM main.def_var_biometry WHERE var_biometry='Leg length'),
  (SELECT cd_unit FROM main.def_unit WHERE unit='Millimeters'),
  measurement_value__longitud_pata_::double precision
FROM raw_dwc.mamiferos_tot_registros
WHERE measurement_value__longitud_pata_::double precision IS NOT NULL;
```

### Forearm length

```{sql}
INSERT INTO main.biometry (cd_reg,cd_var_biometry,cd_unit,valor_biometry)
SELECT cd_reg,
  (SELECT cd_var_biometry FROM main.def_var_biometry WHERE var_biometry='Forearm length'),
  (SELECT cd_unit FROM main.def_unit WHERE unit='Millimeters'),
  measurement_value__antebrazo_::double precision
FROM raw_dwc.mamiferos_tot_registros
WHERE measurement_value__antebrazo_ <> '/' AND measurement_value__antebrazo_::double precision IS NOT NULL;
```



```{r}
dbDisconnect(fracking_db)
```


