---
title: "Correcciones sobre los datos (después de la integración de las estructuras de muestreo)"
author: "Marius Bottin"
date: "`r Sys.Date()`"
output: 
    github_document:
       number_sections: true
       toc: true
       toc_depth: 4
---





************************

Se trata en este documento de ejecutar las correcciones sobre la base de datos

*************

************************

**Note**:

I do not have a way to share the documents that are used in this steps.
Those correction have been done by other people, which transmitted excel files to me through emails...

************************

```{r setup}
knitr::opts_chunk$set(tidy.opts = list(width.cutoff = 70), tidy = TRUE, connection="fracking_db", max.print=50)
def.chunk.hook  <- knitr::knit_hooks$get("chunk")
knitr::knit_hooks$set(chunk = function(x, options) {
  x <- def.chunk.hook(x, options)
  paste0("\n \\", "footnotesize","\n\n", x, "\n\n \\normalsize\n\n")
})
require(openxlsx)
require(RPostgreSQL)

```

```{r}
fracking_db <- dbConnect(PostgreSQL(), dbname='fracking')
```


# Cambios de las coordenadas de herpetos


```{r}
file <- "../../bpw_data_repo/Corrections/HerpetosCorreciones.xlsx"
corr <- read.xlsx(file)
colnames(corr) <- gsub("[().-]","_",tolower(gsub("([a-z])([A-Z]+)","\\1_\\L\\2",colnames(corr),perl = T)))
dbWriteTable(fracking_db,c("raw_dwc","corr_coord_herp"),corr,overwrite=T)
```
Averiguar que los event_id correspondan:

```{sql}
SELECT c.event_id,ARRAY_AGG(e.cd_event)
FROM raw_dwc.corr_coord_herp c
LEFT JOIN main.event e USING (event_id)
GROUP BY c.event_id
```


```{sql}
WITH a AS(
SELECT 
event_id,
ST_SetSrid(ST_transform(
   ST_MakeLine(ARRAY[
     ST_SetSrid(ST_MakePoint(longitud_inicial,latitud_inicial),4326),
     ST_SetSrid(ST_MakePoint(longitud_intermedia, latitud_intermedia),4326),
     ST_SetSrid(ST_MakePoint(longitud_final,latitud_final),4326)
  ])
,(SELECT proj4text FROM spatial_ref_sys WHERE srid=3116)),3116) geom
FROM raw_dwc.corr_coord_herp 
)
UPDATE main.event AS e
SET li_geom=a.geom
FROM a
WHERE a.event_id=e.event_id
RETURNING e.event_id, ST_length(li_geom)
```


# Cambios de las coordenadas de escarabajos


```{r}
file <- "../../bpw_data_repo/Corrections/EscarabajosCambio.xlsx"
corr <- read.xlsx(file)
colnames(corr) <- gsub("[().-]","_",tolower(gsub("([a-z])([A-Z]+)","\\1_\\L\\2",colnames(corr),perl = T)))
dbWriteTable(fracking_db,c("raw_dwc","corr_coord_esca"),corr,overwrite=T)
```
Averiguar que los event_id correspondan:

```{sql}
SELECT c.event_id,ARRAY_AGG(e.cd_event)
FROM raw_dwc.corr_coord_esca c
LEFT JOIN main.event e ON 'esca_'||c.event_id=e.event_id
GROUP BY c.event_id
```


```{sql}
WITH a AS(
SELECT 
'esca_'||event_id event_id,
ST_SetSrid(ST_transform(
     ST_SetSrid(ST_MakePoint(decimal_lon,decimal_lat),4326)
,(SELECT proj4text FROM spatial_ref_sys WHERE srid=3116)),3116) geom
FROM raw_dwc.corr_coord_esca 
)
UPDATE main.event AS e
SET pt_geom=a.geom
FROM a
WHERE a.event_id=e.event_id
RETURNING e.event_id, ST_X(pt_geom),ST_Y(pt_geom)
```


# Cambiar las coordenadas de Collembola

```{r}
file <- "../../bpw_data_repo/Corrections/CollembolaCambio.xlsx"
corr <- read.xlsx(file)
colnames(corr) <- gsub("[().-]","_",tolower(gsub("([a-z])([A-Z]+)","\\1_\\L\\2",colnames(corr),perl = T)))
dbWriteTable(fracking_db,c("raw_dwc","corr_coord_cole"),corr,overwrite=T)
```
Averiguar que los event_id correspondan:

```{sql}
SELECT c.event_id,ARRAY_AGG(e.cd_event)
FROM raw_dwc.corr_coord_cole c
LEFT JOIN main.event e ON 'cole_'||c.event_id=e.event_id
GROUP BY c.event_id
```

Para colémbolos y hormigas, la anh 373 se vuelve 403 (ver rawdata.Rmd)

```{sql}
UPDATE raw_dwc.corr_coord_cole
SET event_id=REGEXP_REPLACE(event_id,'373','403')
WHERE event_id ~ '373'
RETURNING event_id
;
```


```{sql}
SELECT c.event_id,ARRAY_AGG(e.cd_event)
FROM raw_dwc.corr_coord_cole c
LEFT JOIN main.event e ON 'cole_'||c.event_id=e.event_id
GROUP BY c.event_id
```

```{sql}
WITH a AS(
SELECT 
'cole_'||event_id event_id,
ST_SetSrid(ST_transform(
     ST_SetSrid(ST_MakePoint(decimal_lon,decimal_lat),4326)
,(SELECT proj4text FROM spatial_ref_sys WHERE srid=3116)),3116) geom
FROM raw_dwc.corr_coord_cole 
)
UPDATE main.event AS e
SET pt_geom=a.geom
FROM a
WHERE a.event_id=e.event_id
RETURNING e.event_id, ST_X(pt_geom),ST_Y(pt_geom)
```




# Cambiar las coordenadas de Hormigas

```{r}
file <- "../../bpw_data_repo/Corrections/HormigasCambiar.xlsx"
corr <- read.xlsx(file)
colnames(corr) <- gsub("[().-]","_",tolower(gsub("([a-z])([A-Z]+)","\\1_\\L\\2",colnames(corr),perl = T)))
dbWriteTable(fracking_db,c("raw_dwc","corr_coord_horm"),corr,overwrite=T)
```
Averiguar que los event_id correspondan:

```{sql}
SELECT c.event_id,ARRAY_AGG(e.cd_event)
FROM raw_dwc.corr_coord_horm c
LEFT JOIN main.event e ON c.event_id=e.event_id
GROUP BY c.event_id
```

Para colémbolos y hormigas, la anh 373 se vuelve 403 (ver rawdata.Rmd)

```{sql}
UPDATE raw_dwc.corr_coord_horm
SET event_id=REGEXP_REPLACE(event_id,'373','403')
WHERE event_id ~ '373'
RETURNING event_id
;
```


```{sql}
SELECT c.event_id,ARRAY_AGG(e.cd_event)
FROM raw_dwc.corr_coord_horm c
LEFT JOIN main.event e ON c.event_id=e.event_id
GROUP BY c.event_id
```

```{sql}
WITH a AS(
SELECT 
event_id event_id,
ST_SetSrid(ST_transform(
     ST_SetSrid(ST_MakePoint(decimal_lon,decimal_lat),4326)
,(SELECT proj4text FROM spatial_ref_sys WHERE srid=3116)),3116) geom
FROM raw_dwc.corr_coord_horm
)
UPDATE main.event AS e
SET pt_geom=a.geom
FROM a
WHERE a.event_id=e.event_id
RETURNING e.event_id, ST_X(pt_geom),ST_Y(pt_geom)
```

# Cambio coordenadas mamiferos

```{r}
file <- "../../bpw_data_repo/Corrections/MamiferosCambiar.xlsx"
corr <- read.xlsx(file)
colnames(corr) <- gsub("[().-]","_",tolower(gsub("([a-z])([A-Z]+)","\\1_\\L\\2",colnames(corr),perl = T)))
dbWriteTable(fracking_db,c("raw_dwc","corr_coord_mami"),corr,overwrite=T)
```
Averiguar que los event_id correspondan:

```{sql}
SELECT c.event_id,ARRAY_AGG(e.cd_event)
FROM raw_dwc.corr_coord_mami c
LEFT JOIN main.event e ON c.event_id=e.event_id
GROUP BY c.event_id
```


```{sql}
WITH a AS(
SELECT 
event_id event_id,
ST_SetSrid(ST_transform(
     ST_SetSrid(ST_MakePoint(decimal_lon,decimal_lat),4326)
,(SELECT proj4text FROM spatial_ref_sys WHERE srid=3116)),3116) geom
FROM raw_dwc.corr_coord_mami
)
UPDATE main.event AS e
SET pt_geom=a.geom
FROM a
WHERE a.event_id=e.event_id
RETURNING e.event_id, ST_X(pt_geom),ST_Y(pt_geom)
```


# Change date for ANH_18 for perifiton

```{sql}
SELECT 
  cd_gp_biol,event_id,r.date_time,e.date_time_begin,e.date_time_end 
FROM main.registros r 
LEFT JOIN main.event e USING (cd_event) 
LEFT JOIN main.gp_event ge USING (cd_gp_event) 
LEFT JOIN main.punto_referencia USING (cd_pt_ref) 
WHERE 
  num_anh=18 
  AND EXTRACT (YEAR FROM date_time_begin)=2021 
  AND event_id ~ 'Bajas' 
GROUP BY cd_gp_biol,event_id,r.date_time,e.date_time_begin,e.date_time_end;
```

```{sql}
SELECT event_id, date_time_begin, date_time_end
FROM main.event e
WHERE event_id ~ 'ANH18-P-[ABC]-Bajas'
```

```{sql}
UPDATE main.event
SET date_time_begin='2022-03-28 12:00:00'::timestamp
WHERE event_id ~ 'ANH18-P-[ABC]-Bajas'
RETURNING event_id, date_time_begin
```


# Cambio coordenadas herpetos

**Mensajes de Francisco**:

Hola Marius te envio los cambios que te indicaba adri en el grupo de
herpetos quedo atento a cualquier inquietud de tu parte , te envio las
coordenadas del punto a cambiar y el shape de coberturas


Coordenadas
Punto ANH_155_Herp_T1_D y ANH_155_Herp_T1_N
Latitud 7,384132
Longitud -73,8468238
Punto ANH_155_Herp_T2_D y ANH_155_Herp_T2_N
Latitud 7,385501
Longitud -73,847092

te envió las coordenadas faltantes:
Coordenadas
Punto ANH_155_Herp_T1_D y ANH_155_Herp_T1_N
Latitud Inicial  7,384603 y Latitud Final 7,384
Longitud Inicial -73,846838 y Longitud Final -73,847
Punto ANH_155_Herp_T2_D y ANH_155_Herp_T2_N
Latitud Inicial 7,385203 y Latitud Final 7,3869
Longitud Inicial -73,846838 y Longitud Final -73,84709

```{sql}
SELECT *
FROM main.event WHERE event_id IN('ANH_155_Herp_T1_D','ANH_155_Herp_T1_N','ANH_155_Herp_T2_D','ANH_155_Herp_T2_N')
```


```{sql}
WITH a AS(
SELECT
 ST_SetSRID(ST_transform(
   ST_MakeLine(ARRAY[
     ST_SetSRID(ST_MakePoint(-73.846838, 7.385203),4326),
     ST_SetSRID(ST_MakePoint(-73.847092, 7.385501),4326),
     ST_SetSRID(ST_MakePoint(-73.84709,7.3869),4326)
   ])
 , (SELECT proj4text FROM spatial_ref_sys WHERE srid=3116)),3116) line
)

UPDATE main.event AS e
SET li_geom=a.line
FROM a
WHERE e.event_id IN ('ANH_155_Herp_T1_D','ANH_155_Herp_T1_N');

WITH a AS(
SELECT
 ST_SetSRID(ST_transform(
   ST_MakeLine(ARRAY[
     ST_SetSRID(ST_MakePoint(-73.846838, 7.384603),4326),
     ST_SetSRID(ST_MakePoint(-73.8468238, 7.384132),4326),
     ST_SetSRID(ST_MakePoint(-73.847,7.384),4326)
   ])
 , (SELECT proj4text FROM spatial_ref_sys WHERE srid=3116)),3116) line
)

UPDATE main.event AS e
SET li_geom=a.line
FROM a
WHERE e.event_id IN ('ANH_155_Herp_T2_D','ANH_155_Herp_T2_N')
RETURNING ST_Length(li_geom);
```

# Cambiar coordenadas de mariposas



```{r}
file <- "../../bpw_data_repo/Corrections/Mariposas2023.xlsx"
corr <- read.xlsx(file)
colnames(corr) <- gsub("[().-]","_",tolower(gsub("([a-z])([A-Z]+)","\\1_\\L\\2",colnames(corr),perl = T)))
dbWriteTable(fracking_db,c("raw_dwc","corr_coord_mari"),corr,overwrite=T)
```
Averiguar que los event_id correspondan:

```{sql}
SELECT c.event_id,ARRAY_AGG(e.cd_event)
FROM raw_dwc.corr_coord_mari c
LEFT JOIN main.event e ON c.event_id=e.event_id
GROUP BY c.event_id
```


```{sql}
WITH a AS(
SELECT 
event_id event_id,
ST_SetSrid(ST_transform(
     ST_SetSrid(ST_MakePoint(decimal_lon,decimal_lat),4326)
,(SELECT proj4text FROM spatial_ref_sys WHERE srid=3116)),3116) geom
FROM raw_dwc.corr_coord_mari
)
UPDATE main.event AS e
SET pt_geom=a.geom
FROM a
WHERE a.event_id=e.event_id
RETURNING e.event_id, ST_X(pt_geom),ST_Y(pt_geom)
```


# Cambiar coordenadas de Aves

```{r}
file <- "../../bpw_data_repo/Corrections/Coordenada Aves.xlsx"
corr <- read.xlsx(file)
colnames(corr) <- gsub("[().-]","_",tolower(gsub("([a-z])([A-Z]+)","\\1_\\L\\2",colnames(corr),perl = T)))
dbWriteTable(fracking_db,c("raw_dwc","corr_coord_ave"),corr,overwrite=T)
```
Aves de la anh 375 van a 404

```{sql}
UPDATE raw_dwc.corr_coord_ave
SET event_id=REGEXP_REPLACE(event_id,'^ANH_375','ANH_404')
WHERE event_id ~ '^ANH_375'
```



Averiguar que los event_id correspondan:

```{sql}
SELECT c.event_id,ARRAY_AGG(e.cd_event)
FROM raw_dwc.corr_coord_ave c
LEFT JOIN main.event e ON 'aves_'||c.event_id=e.event_id
GROUP BY c.event_id
```


```{sql}
WITH a AS(
SELECT 
'aves_'||event_id event_id,
ST_SetSrid(ST_transform(
     ST_SetSrid(ST_MakePoint(decimal_lon,decimal_lat),4326)
,(SELECT proj4text FROM spatial_ref_sys WHERE srid=3116)),3116) geom
FROM raw_dwc.corr_coord_ave
)
UPDATE main.event AS e
SET pt_geom=a.geom
FROM a
WHERE a.event_id=e.event_id
RETURNING e.event_id, ST_X(pt_geom),ST_Y(pt_geom)
```





```{r}
dbDisconnect(fracking_db)
```

