---
title: "Especificidades de los grupos biologicos"
author: "Marius Bottin"
date: "`r Sys.Date()`"
output: 
    pdf_document:
       number_sections: true
       toc: true
---

```{r}
knitr::opts_chunk$set(tidy.opts = list(width.cutoff = 70), tidy = TRUE)
require(openxlsx)
```


En este documento voy a hacer un recapitulativo de todas las especifidades de los grupos biologicos, con el objetivo de entender las posibles dificultades en la integración en una base de datos general.

Se deberían anotar:

* Nombres de los eventID 
* una lista de los protocolos
* geometrías asociadas a los protocolos
* la manera de medir el esfuerzo de muestreo
* variables extra en la descripción de los eventos
* tipo de densidad/abundancia colectada
* variables extra de biometría, o otras
* utilización de morfoespecies

```{r}
dataGrupos <- list()
fol_data <- "../Data_Documents/DwC Finales/"
```


# Anfibios

```{r}
dataGrupos$Anfibios<-list()
dataGrupos$Anfibios$event <- read.xlsx(file.path(fol_data,"Anfibios","DwC_ANH_Anfibios_v.2.2_Eventos y RegistrosFN 26_revCCastro_Corregido_19_Ago_2022.xlsx"),sheet="Eventos",startRow = 2)
dataGrupos$Anfibios$registros <- read.xlsx(file.path(fol_data,"Anfibios","DwC_ANH_Anfibios_v.2.2_Eventos y RegistrosFN 26_revCCastro_Corregido_19_Ago_2022.xlsx"),sheet="Anfibios",startRow = 2)
```

## Events

```{r}
regexEventID_Anfibios<- "^ANH_[0-9]{1,3}_Herp_T[1-3]_[DN](_TE2)?$"
all(grepl(regexEventID_Anfibios,dataGrupos$Anfibios$event$occurrenceID))
all(grepl(regexEventID_Anfibios,dataGrupos$Anfibios$registros$eventID))
table(dataGrupos$Anfibios$event$samplingProtocol)
```
**Analisis eventID**:

* No sé lo que quiere decir el T1, T2, o T3 en el nombre
* Tiene la variable de jornada, que podemos deducir de la hora
* Tiene la variable TE2 que corresponde al año 2022


**Protocolos**: Parece que el unico protocolo anotado es la Búsqueda por encuentros visuales.

**Geometría asociada**: Los DwC contienen 3 puntos que corresponden al principio, intermedio y final del recorrido

**Esfuerzo de muestreo**: Existe un "SamplingSize" que corresponde a una distancia recorrida en metros, pero la variable "SamplingEffort" corresponde a un tiempo. 

**Variables extra en evento**: No

## Registros

```{r}
table(dataGrupos$Anfibios$registros$organismQuantity)
```

**tipo de abundancia** numeros de individuos, con una mayoria de filas individuales

**Variables especificas**: A notar, existen:

* las diferencias entre observación humana y Especimen preservado
* La diferencia entre Evento y sonido
* sex (casi siempre anotado)
* lifeStage (casi siempre anotado)
* behavior (categorias definidas)
* 3 variables de catalogo: catalogNumber, recordNumber y otherCatalogNumbers
* Referencia/formato de foto con el nombre del fotografo
* Referencia/formato de grabación audio con el nombre del grabador
* Recolección de tejido: cola, higado, pata o renacuajo, conciernen solo una parte de los individuos (~10%)
* Longitud rostro-cloaca (mm), los mismos individuos
* peso (g) los mismos individuos
* Longitud cola (mm) menos individuos
* eventRemarks (ver Notes)



**Notes** 

1. Algunas filas conciernen más de un individuo pero tienen sexo, comportamiento etc. me parece dificil entender si esos datos son correctos
2. Los comentarios asociados a los individuos son principalmente unas descripciones finas de los habitats (Suelo desnudo/Hojarasca etc.) pero existen notas más circunstanciales (ej: Individuo registrado inmóvil en el pastizal ) Note that the first part is also recorded in the variable eventRemark


# Reptiles

```{r}
dataGrupos$Reptiles<-list()
dataGrupos$Reptiles$event <- read.xlsx(file.path(fol_data, "Reptiles","I2D-BIO_2022_060.xlsx"), sheet="Evento")
dataGrupos$Reptiles$registros <- read.xlsx(file.path(fol_data, "Reptiles","I2D-BIO_2022_060.xlsx"), sheet="Reptiles")
```

```{r}
regexEventID_Reptiles<- "^ANH_[0-9]{1,3}_Herp_T[0-9]_[DN](_TE2)?$"
all(grepl(regexEventID_Reptiles,dataGrupos$Reptiles$event$eventID))
all(grepl(regexEventID_Reptiles,dataGrupos$Reptiles$registros$eventID))
table(dataGrupos$Anfibios$event$samplingProtocol)
```

Averiguar si los eventID corresponden:
```{r}

length(intersect(dataGrupos$Anfibios$event$occurrenceID, dataGrupos$Reptiles$event$eventID))
setdiff(dataGrupos$Anfibios$event$occurrenceID, dataGrupos$Reptiles$event$eventID)
setdiff(dataGrupos$Reptiles$event$eventID, dataGrupos$Anfibios$event$occurrenceID)
```


Nota: 

* Basicamente todo está igual a lo de Anfibios excepto algunas recolecciones de tejidos diferentes
* We will have a problem: se utilizan los mismos eventID *No parece ser un problema (discusión Whatsapp del 18 de agosto). Los eventID y las variables asociadas a eventos son exactamente las mismas. Son de hecho un solo evento con el mismo metodo, y se pueden separar despues por taxonomía a nivel de clase*


# Atropellamiento

```{r}
dataGrupos$Atropellamientos$event <- read.xlsx(file.path(fol_data, "Atropellamientos", "I2D-BIO_2022_057.xlsx"), sheet="DwCEventos")
dataGrupos$Atropellamientos$registros <- read.xlsx(file.path(fol_data, "Atropellamientos", "I2D-BIO_2022_057.xlsx"), sheet="Registros")
```

## Eventos
```{r}
regexEventID_Atropellamientos<- "^[A-Z][a-z]+-(CARAC)|(KAPLA)_[0-9]{1,3}$"
all(grepl(regexEventID_Atropellamientos, dataGrupos$Atropellamientos$event$eventID))
all(grepl(regexEventID_Atropellamientos, dataGrupos$Atropellamientos$registros$eventID))
table(dataGrupos$Atropellamientos$event$samplingProtocol)
```
**Analisis eventID**:

* Tiene el mes que podemos deducir de la fecha
* Existen 2 tipos de recorridos: CARAC y KAPLA

**Protocolos**:  Recorridos

**Geometría asociada**: Los DwC contienen 3 puntos que corresponden al principio, intermedio y final del recorrido

**Esfuerzo de muestreo**: longitud del recorrido/tiempo

**Variables extra en evento**: No

**Note**:

1. Los eventos de atropellamientos no se asocian a ninguna plataforma ni ANH... Entonces si queremos poner unas CONSTRAINT NOT NULL en las FOREIGN KEYS de estas tablas, no lo podemos hacer en los casos de los atropellamientos.

## Registros

```{r}
table(dataGrupos$Atropellamientos$registros$organismQuantity)
```

**tipo de abundancia** filas individuales

**Variables especificas**: A notar, existen:

* Muchas informaciones sobre las vias recorridas, distancia via/animal (m), tipo de via, ancho de via, numero de carriles etc.


# Aves

```{r}
dataGrupos$Aves$event <- read.xlsx(file.path(fol_data, "Aves","I2D-BIO_2021_050_v6.xlsx"), sheet="Eventos",startRow = 2)
dataGrupos$Aves$registros <- read.xlsx(file.path(fol_data, "Aves","I2D-BIO_2021_050_v6.xlsx"), sheet="Registros")
```

## Eventos
```{r}
regexEventID_Aves<- c(
  "^ANH_[0-9]{1,3}_A_R[0-9]{1,2}_T[12]$",#redes
  "^ANH_[0-9]{1,3}_A_P[1-3]_R[1-3]_T[12]$",#pt fijo
  "^ANH_[0-9]{1,3}_T[12]$",#recorridos
  "^(ANH_92_Asio_T2)|(AT_Crotophaga_T2)")#Accidental
# applying all the regex to occurrenceID of the event sheet result is a dataframe with regex as columns
A <- sapply(regexEventID_Aves,grepl,x=dataGrupos$Aves$event$occurrenceID)
all(apply(A, 1, any))
max(apply(A, 1, sum))
table(apply(A, 1, function(x)c("Redes de Niebla","Punto Fijo","Recorrido","Accidental")[x]), dataGrupos$Aves$event$samplingProtocol)
protFromRegex <- apply(A, 1, function(x) c("Redes de Niebla","Punto Fijo","Recorrido","Accidental")[x])
protFromData <- dataGrupos$Aves$event$samplingProtocol
dataGrupos$Aves$event[protFromRegex != protFromData & (!(protFromRegex == "Recorrido" & grepl("Recorrido", protFromData))), c("occurrenceID", "samplingProtocol")]



B <- sapply(regexEventID_Aves,grepl, x=dataGrupos$Aves$registros$eventID)
all(apply(B,1,any))
max(apply(B,1,sum))

table(dataGrupos$Aves$event$samplingProtocol)
```

**Analisis eventID**:

* la forma del eventID está especifica según el tipo de protocolo
* Parece que las redes de Niebla están separadas y referenciadas con numeros
* Parece que los puntos fijos tambien están referenciados
* Sería interesante saber si corresponden a localizaciones, o a algo que se repite en el tiempo y/o el espacio

**Protocolos**: La mayoría de los datos corresponden a **punto fijo**, pero existen tambien las **redes de niebla** que son importantes. Finalmente existen **Accidental**, **Recorrido Libre** y **Recorrido en lancha** que son muy puntuales y se podrían juntar en un solo metodo... (A notar: mucho trabajo para 6 eventos...)

**Geometría asociada**: 

* **Punto fijo**: punto
* **Redes de niebla**: punto 
* **Recorridos**: potencialmente lineString pero solo existe una coordenada en el evento
* **Accidental**: punto


**Esfuerzo de muestreo**:

* **punto fijo**: tiempo
* **redes de niebla**: tiempo por trampa
* **recorridos**: distancia por tiempo
* **Accidental**: ninguno

**Variables extra en evento**:

* **punto fijo**: Muchas informaciones sobre los bosques (Altura Dosel, Cobertura Dosel, Tipo de palma, Sotobosque en escala)
* **otros protocolos**: Casi nunca están esas informaciones, excepto 4 veces en las redes de niebla: tipo de palma

**Note**:

## Registros

```{r}
table(dataGrupos$Aves$registros$organismQuantity)
```

**tipo de abundancia**: abundancia, casi siempre filas individuales

**Variables especificas**: 

* Gender
* reproductiveStatus
* Muchas variables de biometría en caso de las capturas en redes
* tipo de observación en caso de punto fijo (no entiendo bien lo que quieren decir primera y segunda distancia de observación)



# Botanica


```{r}
dataGrupos$Botanica$event <- read.xlsx(file.path(fol_data,"Botanica","I2D-BIO_2021_095.xlsx"),sheet="Eventos",startRow = 1)
dataGrupos$Botanica$registros_Arborea <- read.xlsx(file.path(fol_data,"Botanica","I2D-BIO_2021_095.xlsx"),sheet="Arbórea",startRow = 2)
dataGrupos$Botanica$registros_Epi_vas <- read.xlsx(file.path(fol_data,"Botanica","I2D-BIO_2021_095.xlsx"),sheet="Epífitas vasculares",startRow = 2)
dataGrupos$Botanica$registros_Epi_novas <- read.xlsx(file.path(fol_data,"Botanica","I2D-BIO_2021_095.xlsx"),sheet="Epífitas no vasculares",startRow = 2)
dataGrupos$Botanica$registros_col <- read.xlsx(file.path(fol_data,"Botanica","I2D-BIO_2021_095.xlsx"),sheet="Colección",startRow = 2)
```

## Eventos
```{r}
regexEventID_Arborea<- "^ANH_[0-9]{1,3}_[0-9]{1,2}(_F)?$"
all(grepl(regexEventID_Arborea,dataGrupos$Botanica$event$eventID))
all(grepl(regexEventID_Arborea,dataGrupos$Botanica$registros_Arborea$eventID))
all(grepl(regexEventID_Arborea,dataGrupos$Botanica$registros_Epi_vas$eventID))
all(grepl(regexEventID_Arborea,dataGrupos$Botanica$registros_Epi_novas$eventID))
all(grepl(regexEventID_Arborea,dataGrupos$Botanica$registros_col$eventID))
table(dataGrupos$Botanica$event$samplingProtocol[dataGrupos$Botanica$event$occurrenceID %in% dataGrupos$Botanica$registros_col$eventID])
table(dataGrupos$Botanica$event$samplingProtocol[dataGrupos$Botanica$event$occurrenceID %in% dataGrupos$Botanica$registros_Arborea$eventID])
table(dataGrupos$Botanica$event$samplingProtocol[dataGrupos$Botanica$event$occurrenceID %in% dataGrupos$Botanica$registros_Epi_vas$eventID])
table(dataGrupos$Botanica$event$samplingProtocol[dataGrupos$Botanica$event$occurrenceID %in% dataGrupos$Botanica$registros_Epi_novas$eventID])
table(dataGrupos$Botanica$event$samplingProtocol)
```

**Analisis eventID**: 

* No entiendo si los eventID corresponden a parcelas o a transectos dentro de las parcelas
* la F corresponde a los muestreos de epifitas

**Protocolos**: Existen 3 protocolos:

1. Muestreo de comunidades de hierbas para estimar coberturas en cuadrantes de un metro cuadrado 
2. Muestreo de flora epifita no vascular sugerido por la ANLA para solicitudes de licenciamiento ambiental.
3. Transecto de inventario de flora arbórea (Oliver et al. 2002, Global Patterns of Plant Diversity: Alwyn H. Gentry Forest Transec Data Set, Missouri Botanical Garden Press) ajustado a DAP mínimo de 5 cm 

**Geometría asociada**: Solo existe una coordenada, en todos los eventos

**Esfuerzo de muestreo**: Superficie y/o numero de transectos y/o cuadrantes

**Variables extra en evento**: Las variable eventRemarks es particularmente precisa

**Note**:

1. Parece que los muestreos de hierba solo están en colección, pero también existen datos de protocolos Arboreo en colección.
2. Los esfuerzos de muestreos parecen solo depender del protocolo y no reflejar las potenciales diferencias en los diferentes eventos

## Registros

```{r}
table(dataGrupos$Botanica$registros_Arborea$organismQuantity)
table(dataGrupos$Botanica$registros_Epi_vas$organismQuantity)
table(dataGrupos$Botanica$registros_Epi_novas$organismQuantity)
table(dataGrupos$Botanica$registros_col$organismQuantity)
```

**tipo de abundancia**:

* **Arborea**: filas individuales
* **Epifitas vasculares**: porcentage de cobertura
* **Epifitas no vasculares**: cobertura en cm2 y porcentaje de cobertura
* **Colección**: filas individuales

**Variables especificas**:

* Necesitaria una anotacion de los individuos
* En arborea, existen  biometría y estado de los individuos
* Hay una variable samplingProtocol que se repite dentro de los registros, pero no aporta realmente informaciones particulares sabiendo que siempre esta igual segun los protocolos anotados en los eventos
* los numeros de colección son importantes acá


# Collembolos

```{r}
dataGrupos$Collembolos$event <- read.xlsx(file.path(fol_data,"Collembolos","I2D-BIO_2021_099_v3.xlsx"),sheet="DwC_EvCol_2021-2022")
dataGrupos$Collembolos$registros <- read.xlsx(file.path(fol_data,"Collembolos","I2D-BIO_2021_099_v3.xlsx"),sheet="DwC RegCol 2021-2022")
```

## Eventos
```{r}
regexEventID_Collembolos<- "^ANH_[0-9]{1,3}_(Pitfall)|(Berlese)[0-9]_202[12]-[0-9]{1,2}-[0-9]{1,2}/202[12]-[0-9]{1,2}-[0-9]{1,2}$"
all(grepl(regexEventID_Collembolos,dataGrupos$Collembolos$event$eventID))
all(grepl(regexEventID_Collembolos,dataGrupos$Collembolos$registros$eventID))
table(dataGrupos$Collembolos$event$samplingProtocol)
```

**Analisis eventID**:

* Contienen los numeros de pitfall y berlese
* contienen las fechas que se puede encontrar tambien en la variable correspondiente
**Protocolos**:  2 protocolos que corresponden a 2 trampas: Berlese y pitfall

**Geometría asociada**: puntos

**Esfuerzo de muestreo**: Berlese: cm cubicos / tiempo (dias), pitfall: tiempo

**Variables extra en evento**: Datos de cobertura, principalmente texto

**Note**:

## Registros

```{r}
table(dataGrupos$Collembolos$registros$organismQuantity)
```

**tipo de abundancia**: Numero de individuos

**Variables especificas**: colecciones 

Notar que existe una pestaña en los DwC para las referencias de fotos


# Escarabajos

```{r}
dataGrupos$Escarabajos$event <- read.xlsx(file.path(fol_data,"Escarabajos","I2D-BIO_2021_069_v2_ev.xlsx"),sheet="I2D-BIO_2021_069_event")
dataGrupos$Escarabajos$registros <- read.xlsx(file.path(fol_data,"Escarabajos","I2D-BIO_2021_069_v3_rrbb.xlsx"),sheet="Sheet4")
```

## Eventos
```{r}
regexEventID_Escarabajos<- c("^ANH_[0-9]{1,3}_Captura manual[0-9]_202[12]-[0-9]{2}-[0-9]{2}$","^ANH_[0-9]{1,3}_T. Exc. Human[0-9]_202[12]-[0-9]{2}-[0-9]{2}/202[12]-[0-9]{2}-[0-9]{2}$")
tabRegexTest_Escarabajos_event <- sapply(regexEventID_Escarabajos,grepl,x=dataGrupos$Escarabajos$event$eventID)
all(apply(tabRegexTest_Escarabajos_event,1,sum)==1)
tabRegexTest_Escarabajos_reg <- sapply(regexEventID_Escarabajos,grepl,x=dataGrupos$Escarabajos$registros$eventID)
all(apply(tabRegexTest_Escarabajos_reg,1,sum)==1)


table(dataGrupos$Escarabajos$event$samplingProtocol)
```

**Analisis eventID**:

* Contienen los numeros de trampa, o de esfuerzo de capturas
* Contienen las fechas


**Protocolos**: Capturas manuales y trampas de excremento humano

**Geometría asociada**: puntos

**Esfuerzo de muestreo**: En el caso de las capturas manuales se nota muchas veces solo un tiempo (imagino el tiempo de principio), y la superficie (1m2), pero el tiempo de recolección podría ser interesante. En las trampas, el tiempo es de 48h por trampa.

**Variables extra en evento**: Habitat y cobertura local

**Note**:

## Registros

```{r}
table(dataGrupos$Escarabajos$registros$organismQuantity)
```

**tipo de abundancia**: Numero de individuos

**Variables especificas**: Preparacion de la coleccion


**Note**: 

1. existe una pestaña multimedia para las fotos
2. a veces podemos ver un gran numero de individuos asociados con una colección de un individuo
3. Existen codigos de identificacion raros : p.ej. 01H
4. lifeStage


# Hormigas

```{r}
dataGrupos$Hormigas$event <- read.xlsx(file.path(fol_data,"Hormigas","I2D-BIO_2021_096_v2_ev.xlsx"),sheet="Eventos")
dataGrupos$Hormigas$registros <- read.xlsx(file.path(fol_data,"Hormigas","I2D-BIO_2021_096_v2_rrbb.xlsx"),sheet="Hoja1")
```

## Eventos
```{r}
regexEventID_Hormigas<- "^ANH_[0-9]{1,3}_(Captura manual)|(Pitfall)|(Trampa de caída atún)|(Winkler)[0-9]{1,2}_202[12]-[0-9][0-9]-[0-9][0-9]/202[12]-[0-9][0-9]-[0-9][0-9]$"
all(grepl(regexEventID_Hormigas,dataGrupos$Hormigas$event$eventID))
all(grepl(regexEventID_Hormigas,dataGrupos$Hormigas$registros$eventID))
table(dataGrupos$Hormigas$event$samplingProtocol)
```

**eventID**:

* Contienen los numeros de trampa
* Contienen las fechas

**Protocolos**: Captura manual / Pitfall / Trampa de caída atún / Winkler

**Geometría asociada**: puntos

**Esfuerzo de muestreo**: Captura manual: superficie/tiempo, Pitfall: tiempo, Trampa de caída atún: tiempo, Winkler: tiempo

**Variables extra en evento**: Datos de cobertura (podrían ser más especificos que los datos satelitales)

**Note**:

## Registros

```{r}
table(dataGrupos$Hormigas$registros$organismQuantity)
```

**tipo de abundancia**: Numero de individuos

**Variables especificas**: sexo, lifestage, preparaciones, clase de individuo (obrera etc.)


**Note** : 

1. vamos a necesitar una variable que define los alados... parece que la variable occurrenceRemarks es la variable que tiene la información por ahora

# Mamiferos

```{r}
dataGrupos$Mamiferos$event <- read.xlsx(file.path(fol_data,"Mamiferos","I2D-BIO_2021_083_v2.xlsx"),sheet="Evento")
dataGrupos$Mamiferos$registros <- read.xlsx(file.path(fol_data,"Mamiferos","I2D-BIO_2021_083_v2.xlsx"),sheet="Registros")
```

## Eventos
```{r}
regexEventID_Mamiferos<- "^ANH_[0-9]{1,3}_M_[RS][0-9]{1,3}(_T2)?$"
all(grepl(regexEventID_Mamiferos,dataGrupos$Mamiferos$event$eventID))
all(grepl(regexEventID_Mamiferos,dataGrupos$Mamiferos$registros$eventID))
table(dataGrupos$Mamiferos$event$samplingProtocol)
```

**eventID**: 

* la S + numero corresponde a las trampas sherman, la R + numero corresponde a las redes de niebla

**Protocolos**: Los dos protocolos principales son Red niebla y Trampa Sherman, pero existen eventos de captura manual, trampa pitfall, encuentro y Busqueda por encuentros visuales (esos corresponden a los eventos de herpetología)

**Geometría asociada**: puntos

**Esfuerzo de muestreo**: En las redes de niebla es una superficie de trampa por un tiempo, en los sherman, un numero de trampa (1) por tiempo (numero de noches)

**Variables extra en evento**: Variables de habitat (palma, dosel, altura de vegetación etc) puede ser más preciso que las variables que vienen de SIG

**Note**:

En los nombres de eventID, hay unos que refieren eventos de herpetología, unos que seguramente refieren a eventos de captura manual, por esta razón las regex no funcionan en todos casos: tengo que saber primero que hacer con estos eventos

## Registros

```{r}
table(dataGrupos$Mamiferos$registros$organismQuantity)
```

**tipo de abundancia**: Numero de individuos

**Variables especificas**:

* archivos de sonido
* biometría
* numeros de colección (+ otherCatalogs)
* recaptura?
* preparaciones


# Mariposas

```{r}
dataGrupos$Mariposas$event <- read.xlsx(file.path(fol_data, "Mariposas","I2D-BIO_2021_084_v3_ev.xlsx"), sheet="DwCEventos", detectDates = T)
dataGrupos$Mariposas$registros <- read.xlsx(file.path(fol_data, "Mariposas","I2D-BIO_2021_084_v2_rrbb (1).xlsx"),sheet="Plantilla")
```

## Eventos
```{r}
regexEventID_Mariposas<- "^ANH_[0-9]{1,3}_T\\. Van Someren-Rydon[0-9]_202[12]-[0-9][0-9]-[0-9][0-9]/202[12]-[0-9][0-9]-[0-9][0-9]$"
all(grepl(regexEventID_Mariposas, dataGrupos$Mariposas$event$eventID))
all(grepl(regexEventID_Mariposas, dataGrupos$Mariposas$registros$eventID))
table(dataGrupos$Mariposas$event$samplingProtocol)
```

**eventID**

* tiene el numero de trampa
* tiene la fecha

**Protocolos**: Trampa Van Someren-Rydon

**Geometría asociada**: punto

**Esfuerzo de muestreo**: Tiempo de la trampa

**Variables extra en evento**: Varias variables de habitat, precisas

* registros fotograficos
* Habitat
* Cobertura (a separar)
* temperatura
* Humedad relativa
* DAP

**Note**

## Registros

```{r}
table(dataGrupos$Mariposas$registros$organismQuantity)
```

**tipo de abundancia**: Numero de individuos

**Variables especificas**:
 Tejidos colectados (siempre especimenes incompletos: Torax abdomen patas)

# Peces

```{r}
dataGrupos$Peces$event <- read.xlsx(file.path(fol_data, "Peces","I2D-BIO_2021_049_v3.xlsx"),sheet="Evento")
dataGrupos$Peces$registros <- read.xlsx(file.path(fol_data, "Peces","I2D-BIO_2021_049_v3.xlsx"),sheet="Registro")
```

## Eventos
```{r}
regexEventID_Peces<- "^ANH_[0-9]{1,3}_[ARET]_[DC](_T2)?$"
all(grepl(regexEventID_Peces,dataGrupos$Peces$event$occurrenceID))
all(grepl(regexEventID_Peces,dataGrupos$Peces$registros$eventID))
table(dataGrupos$Peces$event$samplingProtocol)
table(dataGrupos$Peces$event$samplingProtocol,sapply(strsplit(dataGrupos$Peces$event$occurrenceID,"_"),function(x)x[3]))
```

**eventID**:

* [ARET] corresponde al protocolo
* [DC] ?
* incluyen el T2 en caso de provenir de la campaña de 2022


**Protocolos**: En orden de importancia:

* Atarraya
* Red de arrastre 
* Electropesca
* trasmallo

**Geometría asociada**: puntos (raro, pero siempre son puntos unicos)

**Esfuerzo de muestreo**: tiempo + sample size (Arrastres y lances)

**Variables extra en evento**: 

* Habitat lotico/lentico
* nombre del cuerpo de agua
* locationremarks
* orden de drenaje
* temperatura
* pH
* Oxigeno disuelto
* conductividad

**Note**:

## Registros

```{r}
table(dataGrupos$Peces$registros$organismQuantity)
```

**tipo de abundancia**: Numero de individuos

**Variables especificas**:

* tejidos muestreados
* "Lotes liquidos"?
* Parece que hay numeros de colección para los tejidos que se llaman "IAvH-CT" en el archivo

# Hidrobiologico

```{r}
dataGrupos$Hidrobiologico$event <- read.xlsx(file.path(fol_data, "Hidrobiologicos","I2D-BIO_2021_068_v3 Fn2022.xlsx"),sheet="Hidrobiologicos evento", startRow = 1)
dataGrupos$Hidrobiologico$registros_macroinvertebrados <- read.xlsx(file.path(fol_data, "Hidrobiologicos","I2D-BIO_2021_068_v3 Fn2022.xlsx") ,sheet="Macroinvertebrados acuáticos", startRow = 1)
dataGrupos$Hidrobiologico$registros_macrofitas <- read.xlsx(file.path(fol_data, "Hidrobiologicos","I2D-BIO_2021_068_v3 Fn2022.xlsx") ,sheet="Macrofitas acuáticas", startRow = 1)
dataGrupos$Hidrobiologico$registros_zooplancton <- read.xlsx(file.path(fol_data, "Hidrobiologicos","I2D-BIO_2021_068_v3 Fn2022.xlsx") ,sheet="Zooplancton ", startRow = 1)
dataGrupos$Hidrobiologico$registros_fitoplancton <- read.xlsx(file.path(fol_data, "Hidrobiologicos","I2D-BIO_2021_068_v3 Fn2022.xlsx") ,sheet="Fitoplancton", startRow = 1)
dataGrupos$Hidrobiologico$registros_perifiton <- read.xlsx(file.path(fol_data, "Hidrobiologicos","I2D-BIO_2021_068_v3 Fn2022.xlsx") ,sheet="Perifiton ", startRow = 1)
```

## Eventos
```{r}
regexEventID_Hidrobiologico<- "^ANH[0-9]{1,3}-(F)|(MA)|(MI)|(P)|(Z)-[ABC](-Bajas)?$"
all(grepl(regexEventID_Hidrobiologico,dataGrupos$Hidrobiologico$event$eventID))
all(grepl(regexEventID_Hidrobiologico,dataGrupos$Hidrobiologico$registros_macroinvertebrados$eventID))
all(grepl(regexEventID_Hidrobiologico,dataGrupos$Hidrobiologico$registros_macrofitas$eventID))
all(grepl(regexEventID_Hidrobiologico,dataGrupos$Hidrobiologico$registros_zooplancton$eventID))
all(grepl(regexEventID_Hidrobiologico,dataGrupos$Hidrobiologico$registros_perifiton$eventID))
table(dataGrupos$Hidrobiologico$event$samplingProtocol, sapply(strsplit(dataGrupos$Hidrobiologico$event$eventID, "-"),function(x)x[2]))
```
**eventID**:

* No entiende a que corresponde [ABC]
* (F)|(MA)|(MI)|(P)|(Z) corresponde al grupo biologico
* Imagino que Bajas corresponde a la temporada de aguas bajas (confirmar)

**Protocolos**: 

* **Fitoplancton**: Botella Van Dorn
* **Macrofitas**: Cuadrante 1x1 m
* **Macroinvertebrados**:
    1. Draga
    2. Draga/Red tipo D - Asociados a macrofitas
    3. Kick Sampling Red Tipo D
    4. Red tipo D - Asociados a macrofitas
* **Perifiton**:
    1. 12 raspados
    1. Raspados de epifiton
    1. Raspados de epifiton/Raspados en sustratos duros con cuadrante de 3x3 cm
    1. Raspados en plantas acuáticas con cuadrante de 3x3 cm
    1. Raspados en sustratos duros con cuadrante de 3x3 cm
* **Zooplancton**: Botella Van Dorn

**Geometría asociada**: puntos (raro, pero siempre son puntos unicos)

**Esfuerzo de muestreo**: Numero de replicas del protocolo, + superficie o volumen

**Variables extra en evento**: 

* Lotico y/o lentico
* nombre del cuerpo de agua
* clasificacion del cuerpo de agua

**Note**:

* Me parece que faltan los datos fisico-quimicos (o corresponden a las campañas de peces?)

## Registros Macroinvertebrados

```{r}
#table(dataGrupos$Hidrobiologico$registros_macroinvertebrados$organismQuantity)
```

**tipo de abundancia**: ind/m2, pero tambien numero de individuos por muestras

**Variables especificas**:

* fotos
* codigo de estación
* variables suplementarias de esfuerzo de muestreo

## Registros Macrofitas

```{r}
#table(dataGrupos$Hidrobiologico$registros_macrofitas$organismQuantity)
```

**tipo de abundancia**: ind/m2, pero tambien porcentaje de cobertura

**Variables especificas**:

* fotos
* codigo de estación
* variables suplementarias de esfuerzo de muestreo

## Registros Zooplancton

```{r}
#table(dataGrupos$Hidrobiologico$registros_zooplancton$organismQuantity)
```

**tipo de abundancia**: ind/m2, pero tambien porcentaje de cobertura

**Variables especificas**:

* fotos
* codigo de estación
* variables suplementarias de esfuerzo de muestreo



## Registros Fitoplancton



```{r}
#table(dataGrupos$Hidrobiologico$registros_zooplancton$organismQuantity)
```

**tipo de abundancia**: ind/L, pero tambien numero de individuos por muestra

**Variables especificas**:

* fotos
* profundidad
* codigo de estación
* variables suplementarias de esfuerzo de muestreo


## Registros Perifiton

```{r}
#table(dataGrupos$Hidrobiologico$registros_zooplancton$organismQuantity)
```

**tipo de abundancia**: ind/cm2, pero tambien individuos por muestra

**Variables especificas**:

* fotos
* codigo de estación
* variables suplementarias de esfuerzo de muestreo
# Sonido mamiferos



```{r}
save(dataGrupos, file = "dataGrupos.RData")
```

