---
title: "Estructura y descripción de la base de datos"
author: "Marius Bottin"
date: "`r Sys.Date()`"
output: 
    pdf_document:
       number_sections: true
       toc: true
---



***************************


# Configuración de R

```{r setup, collapse=T}
require(RPostgreSQL)
require(dm)
require(DiagrammeRsvg)
require(rsvg)
require(png)
knitr::opts_chunk$set(cache=F,tidy.opts = list(width.cutoff = 70), 
                      tidy = TRUE, connection="fracking_db",
                      max.print=50,fig.path="./Fig/estructBase_",echo=T,
                      collapse=T, echo=F)
def.chunk.hook  <- knitr::knit_hooks$get("chunk")
knitr::knit_hooks$set(chunk = function(x, options) {
  x <- def.chunk.hook(x, options)
  paste0("\n \\", "footnotesize","\n\n", x, "\n\n \\normalsize\n\n")
})
options(knitr.kable.NA = "---")
fracking_db <- dbConnect(PostgreSQL(), dbname='fracking')
infoTablesDB <- read.csv("./tables_database.csv",colClasses = c("character","character","factor",NA,NA,NA))
infoTablesDB[,4:ncol(infoTablesDB)]<-lapply(infoTablesDB[,4:ncol(infoTablesDB)],as.logical)
```




# Tablas principales

```{r tablasPrincipales, out.width="15cm", out.height="15cm", fig.cap="\\label{fig:mainStruct} Esquéma principal de la base de datos creada para el proyecto ANH. Las tablas presentadas acá son las tablas que definen la estructura principal y general de la base de datos, sin las tablas accesorias."}
dm_object <- dm_from_con(fracking_db,schema=c("main","spat"),table_names = infoTablesDB$table[infoTablesDB$main],learn_keys = T)
A<-dm_object %>%
  dm_draw(view_type = "all")
t_file<-tempfile(fileext = ".png")
DiagrammeRsvg::export_svg(A) %>%charToRaw %>% rsvg_png(t_file)
knitr::include_graphics(t_file)
```

En la figura \ref{fig:mainStruct}, se representan las tablas principales de la base de datos.
Esas tablas permiten entender la estructura generale de la base de datos:

* *platform*: definición espacial de las zonas grandes en la base de datos (Kalé, Platero, Caracterización)
* *punto_referencia*: corresponde a los "sitios", llamados "ANH" en el proyecto
* *gp_event*: corresponde a la asociación entre grupos biologicos, un protocolos de muestreo, "sitios" (ANH), y campañas de muestreo
* *event*: corresponde a los eventos de muestreo en los sitios, o sea una base sobre cual se puede calcular una unidad de esfuerzo de muestreo, y se definen los metadatos de los muestreos de diversidad
* *registros*: en esta tabla se definen la abundancias y/o occurrencias de las especies, es la tabla que incluye los datos basicos
* *taxo*: en esta tabla se definen todos los taxones (desde las subespecies hasta los reinos)
* *morfo_taxo*: en esta tabla se definen los morfo-taxones

Estas 5 tablas principales están en rojo en la figura \ref{fig:mainStruct_all}

```{r tablasPrincipales_all, fig.height=15,fig.width=10,out.height="\\textheight",  fig.cap="\\label{fig:mainStruct_all} Esquéma de la base de datos creada para el proyecto ANH. Las tablas en rojo corresponden a las tablas presentadas en la figura \\ref{fig:mainStruct}"}
par(mar=c(0,0,0,0))
dm_object <- dm_from_con(fracking_db,schema=c("main","spat"),table_names = infoTablesDB$table,learn_keys = T)
mainTables <- 
A<-dm_object %>%
  dm_set_colors("red"=all_of(infoTablesDB$table[infoTablesDB$main]))%>%
  dm_draw(view_type = "all", rankdir = "LR")
t_file<-tempfile(fileext = ".png")
DiagrammeRsvg::export_svg(A) %>%charToRaw %>% rsvg_png(t_file)
plot(0, xaxt = 'n', yaxt = 'n', bty = 'n', pch = '', ylab = '', xlab = '',xlim=c(0,1),ylim=c(0,1))
png <- readPNG(t_file)
rasterImage(png,0,0,1,1)
```

\clearpage

# Niveles de organización de la base de datos

Para explicar y simplificar la base de datos, podemos describir 8 niveles de organización principal:

* *registros*: nivel que corresponde a los registros de especies
* *eventos*: nivel que corresponde a los eventos de muestreo (metadatos y unidad de esfuerzo de muestreo)
* *grupos de eventos*: nivel que corresponde a la asociación entre grupos biológicos, métodos de muestreo, temportada y sitios ("campañas de muestreo")
* *sitios*: nivel que corresponde a los sitios de muestreo ("ANH")
* *taxonomico*: nivel de definición de las informaciones taxonomicas
* *geografico*: nivel de definición de las informaciones espaciales y/o geográficas
* *gente*: nivel de definición de las personas y instituciones
* *otros*: tablas que no se pueden clasificar en esos 8 niveles de organización (usualmente son tablas que pueden asociarse a varios niveles de organización)


```{r tablasNiveles, fig.height=15,fig.width=10,out.height="\\textheight",  fig.cap="\\label{fig:levels_struct} Esquéma de la base de datos creada para el proyecto ANH. Los colores de las tablas corresponde a los 8 niveles principales de la base de datos"}
par(mar=c(0,0,0,0))
dm_object <- dm_from_con(fracking_db,schema=c("main","spat"),table_names = infoTablesDB$table,learn_keys = T)
mainTables <- 
A<-dm_object %>%
  dm_set_colors("#03fcf8"=all_of(infoTablesDB$table[infoTablesDB$Level=="registros"]),
                "#0394fc"=all_of(infoTablesDB$table[infoTablesDB$Level=="event"]),
                "#fcd703"=all_of(infoTablesDB$table[infoTablesDB$Level=="gp_event"]),
                "#fc8403"=all_of(infoTablesDB$table[infoTablesDB$Level=="site"]),
                "#ca03fc"=all_of(infoTablesDB$table[infoTablesDB$Level=="geographic"]),
                "#10630f"=all_of(infoTablesDB$table[infoTablesDB$Level=="taxonomic"]),
                "#a31467"=all_of(infoTablesDB$table[infoTablesDB$Level=="people"]),
                "#dbdbbd"=all_of(infoTablesDB$table[infoTablesDB$Level=="other"])
                )%>%
  dm_draw(view_type = "all", rankdir = "LR")
t_file<-tempfile(fileext = ".png")
DiagrammeRsvg::export_svg(A) %>%charToRaw %>% rsvg_png(t_file)
plot(0, xaxt = 'n', yaxt = 'n', bty = 'n', pch = '', ylab = '', xlab = '',xlim=c(0,1),ylim=c(0,1))
png <- readPNG(t_file)
rasterImage(png,0,0,1,1)
legend("bottomright", fill=c("#03fcf8", "#0394fc", "#fcd703", "#fc8403", "#ca03fc", "#10630f" ,"#a31467" ,"#dbdbbd"), legend= c("registros","eventos","grupos de eventos", "sitios", "geográficos", "taxonómico", "gente", "otros"),bty="n",title = "Nivel de organización")

```

\clearpage

# Tablas de definición

Para racionalizar el almacenamiento de los datos y permitir la simplificación del tratamiento de las consultas, varias tablas conciernen la definición de categorias y variables.
Esto permite no repetir datos en la base de datos.
Por ejemplo, la categoria "Mamíferos" como grupo biologico terrestre está definida en una fila de una tabla de la base de datos, pero está referenciada en varias tablas después.
Eso quiere decir que la modificación de este grupo se puede hacer con una sola operación, y que no tenemos el riesgo de tener varías ortografías diferentes, que harían pensar que "mamiferos" y "Mamíferos" corresponden a 2 grupos diferentes...

Las tablas de definición están representadas en rojo en la figura \ref{fig:tablas_def}, la

```{r tablasDefiniciones, fig.height=15,fig.width=10,out.height="\\textheight",  fig.cap="\\label{fig:tablas_def} Esquéma de la base de datos creada para el proyecto ANH. Las tablas representadas en rojo corresponden a tablas de definiciones"}
par(mar=c(0,0,0,0))
dm_object <- dm_from_con(fracking_db,schema=c("main","spat"),table_names = infoTablesDB$table,learn_keys = T)
mainTables <- 
A<-dm_object %>%
  dm_set_colors("red"=all_of(infoTablesDB$table[infoTablesDB$definitions]),
                )%>%
  dm_draw(view_type = "all", rankdir = "LR")
t_file<-tempfile(fileext = ".png")
DiagrammeRsvg::export_svg(A) %>%charToRaw %>% rsvg_png(t_file)
plot(0, xaxt = 'n', yaxt = 'n', bty = 'n', pch = '', ylab = '', xlab = '',xlim=c(0,1),ylim=c(0,1))
png <- readPNG(t_file)
rasterImage(png,0,0,1,1)

```


```{r tablasSinDef, fig.height=15,fig.width=10,out.height="\\textheight",  fig.cap="\\label{fig:tablas_sinDef} Esquéma de la base de datos creada para el proyecto ANH. Los colores de las tablas corresponde a los 8 niveles principales de la base de datos, no se representan las tablas de definición en esta figura"}
par(mar=c(0,0,0,0))
dm_object <- dm_from_con(fracking_db,schema=c("main","spat"),table_names = infoTablesDB$table[!infoTablesDB$definitions],learn_keys = T)
mainTables <- 
A<-dm_object %>%
  dm_set_colors("#03fcf8"=all_of(infoTablesDB$table[infoTablesDB$Level=="registros"&!infoTablesDB$definitions]),
                "#0394fc"=all_of(infoTablesDB$table[infoTablesDB$Level=="event"&!infoTablesDB$definitions]),
                "#fcd703"=all_of(infoTablesDB$table[infoTablesDB$Level=="gp_event"&!infoTablesDB$definitions]),
                "#fc8403"=all_of(infoTablesDB$table[infoTablesDB$Level=="site"&!infoTablesDB$definitions]),
                "#ca03fc"=all_of(infoTablesDB$table[infoTablesDB$Level=="geographic"&!infoTablesDB$definitions]),
                "#10630f"=all_of(infoTablesDB$table[infoTablesDB$Level=="taxonomic"&!infoTablesDB$definitions]),
                "#a31467"=all_of(infoTablesDB$table[infoTablesDB$Level=="people"&!infoTablesDB$definitions]),
                "#dbdbbd"=all_of(infoTablesDB$table[infoTablesDB$Level=="other"&!infoTablesDB$definitions])
                )%>%
  dm_draw(view_type = "all", rankdir = "LR")
t_file<-tempfile(fileext = ".png")
DiagrammeRsvg::export_svg(A) %>%charToRaw %>% rsvg_png(t_file)
plot(0, xaxt = 'n', yaxt = 'n', bty = 'n', pch = '', ylab = '', xlab = '',xlim=c(0,1),ylim=c(0,1))
png <- readPNG(t_file)
rasterImage(png,0,0,1,1)
legend("bottomright", fill=c("#03fcf8", "#0394fc", "#fcd703", "#fc8403", "#ca03fc", "#10630f" ,"#a31467" ,"#dbdbbd"), legend= c("registros","eventos","grupos de eventos", "sitios", "geográficos", "taxonómico", "gente", "otros"),bty="n",title = "Nivel de organización")

```

\clearpage

# Formato DarwinCore y análisis

La base de datos se estructuró con un objetivo de estar compatible con el formato DarwinCore.
Es decir que los campos que están en el formato DarwinCore deben poder entrar en la estructura de la base de datos.
El objetivo es poder crear una herramienta de exportación de archivos DarwinCore desde la base de datos, inclusive si los análisis no necesitan los datos y campos que se crearón.


En la figura \ref{fig:tablas_dwc} se representan en rojo las tablas creadas para la exportación de formatos DarwinCore completos, y la figura \ref{fig:tablas_sinDwc} representa únicamente las tablas útiles para los análisis estadísticos y ecológicos de los datos.
Anotar: la mayoría de las tablas para las exportación DarwinCore son tablas de metadatos a escala de los registros para los catálogos de muestras de tejidos, archivos multimedia etc.
Por ahora (principio de noviembre de 2022) la estructura de esos datos existe en la base de datos, pero los datos no se integraron todavía,

```{r tablasDwc, fig.height=15,fig.width=10,out.height="\\textheight",  fig.cap="\\label{fig:tablas_dwc} Esquéma de la base de datos creada para el proyecto ANH. Las tablas representadas en rojo corresponden a tablas que no se utilizan en los análisis estadísticos del proyecto ANH pero que son necesarias para poder exportar archivos DarwinCore completos."}
par(mar=c(0,0,0,0))
dm_object <- dm_from_con(fracking_db,schema=c("main","spat"),table_names = infoTablesDB$table,learn_keys = T)
mainTables <- 
A<-dm_object %>%
  dm_set_colors("red"=all_of(infoTablesDB$table[infoTablesDB$dwc]),
                )%>%
  dm_draw(view_type = "all", rankdir = "LR")
t_file<-tempfile(fileext = ".png")
DiagrammeRsvg::export_svg(A) %>%charToRaw %>% rsvg_png(t_file)
plot(0, xaxt = 'n', yaxt = 'n', bty = 'n', pch = '', ylab = '', xlab = '',xlim=c(0,1),ylim=c(0,1))
png <- readPNG(t_file)
rasterImage(png,0,0,1,1)

```


```{r tablasSinDwc, fig.height=15,fig.width=10,out.height="\\textheight",  fig.cap="\\label{fig:tablas_sinDwc} Esquéma de la base de datos creada para el proyecto ANH. Los colores de las tablas corresponde a los 8 niveles principales de la base de datos, no se representan las tablas necesarias para la exportación de archivos DarwinCore"}
par(mar=c(0,0,0,0))
dm_object <- dm_from_con(fracking_db,schema=c("main","spat"),table_names = infoTablesDB$table[!infoTablesDB$dwc],learn_keys = T)
mainTables <- 
A<-dm_object %>%
  dm_set_colors("#03fcf8"=all_of(infoTablesDB$table[infoTablesDB$Level=="registros"&!infoTablesDB$dwc]),
                "#0394fc"=all_of(infoTablesDB$table[infoTablesDB$Level=="event"&!infoTablesDB$dwc]),
                "#fcd703"=all_of(infoTablesDB$table[infoTablesDB$Level=="gp_event"&!infoTablesDB$dwc]),
                "#fc8403"=all_of(infoTablesDB$table[infoTablesDB$Level=="site"&!infoTablesDB$dwc]),
                "#ca03fc"=all_of(infoTablesDB$table[infoTablesDB$Level=="geographic"&!infoTablesDB$dwc]),
                "#10630f"=all_of(infoTablesDB$table[infoTablesDB$Level=="taxonomic"&!infoTablesDB$dwc]),
                "#a31467"=all_of(infoTablesDB$table[infoTablesDB$Level=="people"&!infoTablesDB$dwc]),
                "#dbdbbd"=all_of(infoTablesDB$table[infoTablesDB$Level=="other"&!infoTablesDB$dwc])
                )%>%
  dm_draw(view_type = "all", rankdir = "LR")
t_file<-tempfile(fileext = ".png")
DiagrammeRsvg::export_svg(A) %>%charToRaw %>% rsvg_png(t_file)
plot(0, xaxt = 'n', yaxt = 'n', bty = 'n', pch = '', ylab = '', xlab = '',xlim=c(0,1),ylim=c(0,1))
png <- readPNG(t_file)
rasterImage(png,0,0,1,1)
legend("bottomright", fill=c("#03fcf8", "#0394fc", "#fcd703", "#fc8403", "#ca03fc", "#10630f" ,"#a31467" ,"#dbdbbd"), legend= c("registros","eventos","grupos de eventos", "sitios", "geográficos", "taxonómico", "gente", "otros"),bty="n",title = "Nivel de organización")

```