---
title: "Variables ambientales acuáticas"
author: "Marius Bottin"
date: "`r Sys.Date()`"
output: 
    github_document:
       number_sections: true
       toc: true
       toc_depth: 4
---


************************

En este documento, se trata de añadir las variables ambientales, en particular en el caso de 

```{r setup}
require(openxlsx)
require(RPostgreSQL)
fracking_db <- dbConnect(PostgreSQL(),dbname='fracking')
knitr::opts_chunk$set(tidy.opts = list(width.cutoff = 70), tidy = TRUE, connection="fracking_db", max.print=100)
def.chunk.hook  <- knitr::knit_hooks$get("chunk")
knitr::knit_hooks$set(chunk = function(x, options) {
  x <- def.chunk.hook(x, options)
  paste0("\n \\", "footnotesize","\n\n", x, "\n\n \\normalsize\n\n")
})
opts <- options(knitr.kable.NA = "---")
```

# Reading files

## Peces


```{r}
fol_dwc <- "../../bpw_data_repo/dwc/"
phy_chi_peces <- read.xlsx(file.path(fol_dwc,"VariablesAmbientales_Peces_FaseI y II_V2.xlsx"), startRow = 4, colNames = F)
col_phy_chi_peces <- read.xlsx(file.path(fol_dwc,"VariablesAmbientales_Peces_FaseI y II_V2.xlsx"), rows=1:3, colNames = F)
COLNAMES <- as.character(col_phy_chi_peces[3,])
COLNAMES[is.na(COLNAMES)] <- as.character(col_phy_chi_peces[2,is.na(COLNAMES)])
COLNAMES[is.na(COLNAMES)] <- as.character(col_phy_chi_peces[1,is.na(COLNAMES)])
colnames(phy_chi_peces) <- gsub("[_ ().-/]+","_",tolower(gsub("([a-z])([A-Z]+)","\\1_\\L\\2",COLNAMES,perl = T)))
```


## Hidrobiologicos

```{r}
hidrobiologicos_phy_chi <-
  list(
    phy_chi_events_hidrobiologico = 
      read.xlsx(file.path(fol_dwc,  'I2D-BIO_2021_090_v2.xlsx'), sheet = "coordevento_fisicoquimico_santa"),
    phy_chi_general_hidrobiologico =
      read.xlsx(file.path(fol_dwc,  'I2D-BIO_2021_090_v2.xlsx'), sheet = "Fisicoquímico General "),
    phy_chi_aguas_hidrobiologico =
      read.xlsx(file.path(fol_dwc,  'I2D-BIO_2021_090_v2.xlsx'), sheet = "Fisicoquimico Aguas"),
    phy_chi_sedimento_hidrobiologico =
      read.xlsx(file.path(fol_dwc,  'I2D-BIO_2021_090_v2.xlsx'), sheet = "Fisicoquimico Sedimento")
    )
for(i in 1:length(hidrobiologicos_phy_chi))
{
  colnames(hidrobiologicos_phy_chi[[i]]) <- gsub("[_ ().-/]+","_",tolower(gsub("([a-z])([A-Z]+)","\\1_\\L\\2",colnames(hidrobiologicos_phy_chi[[i]]),perl = T)))
}
```

## Sending in the database (raw_dwc)

```{r}
dbWriteTable(fracking_db,c("raw_dwc","phy_chi_peces"),phy_chi_peces,overwrite=T)

for (i in 1:length(hidrobiologicos_phy_chi))
{
  dbWriteTable(fracking_db,c("raw_dwc",names(hidrobiologicos_phy_chi)[i]),hidrobiologicos_phy_chi[[i]])
}
```

## Checking data
### Peces

```{sql}
SELECT anh,pr.name_pt_ref, s.cd_tempo,h.tipo_cuerp_agua,tipo_de_cuerpo_de_agua
FROM main.gp_event ge
LEFT JOIN main.punto_referencia pr USING (cd_pt_ref)
LEFT JOIN habitat_gp_event_aquatic h USING (cd_gp_event)
LEFT JOIN main.event e USING (cd_gp_event)
LEFT JOIN main.def_season s ON e.date_time_begin <@ s.date_range
FULL OUTER JOIN raw_dwc.phy_chi_peces 
   ON 
       REGEXP_REPLACE(anh,'^ANH([0-9]{1,3})(_II)?','\1')::int=pr.num_anh
       AND(
         (REGEXP_REPLACE(anh,'^ANH([0-9]{1,3})(_II)?','\2')='_II' AND s.cd_tempo='T2')
         OR
         (REGEXP_REPLACE(anh,'^ANH([0-9]{1,3})(_II)?','\2')='' AND s.cd_tempo='T1')
        )
WHERE ge.cd_gp_biol='pece' AND tipo_cuerp_agua!=tipo_de_cuerpo_de_agua
GROUP BY h.cd_gp_event,h.tipo_cuerp_agua, pr.name_pt_ref, s.cd_tempo, pr.num_anh, anh,tipo_de_cuerpo_de_agua
```

**La ANH 39 está como Quebrada en nuestros datos y como caño en los datos phy_chi de peces** (el resto está en acuerdo)


### Hidrobiologicos


Los nombres de ANH en los archivos de datos physico-quimicos de Hidrobiologicos son bien raros, pero los datos tienen tambien unas coordenadas. Una primera estrategía para entender los que pasa sería ver a que corresponden esos puntos en los eventos de hidrobiologico:


```{sql}
WITH coord AS(
SELECT event_id, ST_SetSrid(ST_Transform(ST_SetSrid(ST_MakePoint(decimal_longitude,decimal_latitude),4326),(SELECT proj4text FROM spatial_ref_sys WHERE srid=3116)),3116) geom
FROM raw_dwc.phy_chi_events_hidrobiologico
)
SELECT c.event_id event_id_pc, ARRAY_AGG(DISTINCT num_anh), ARRAY_AGG(DISTINCT cd_gp_biol)
FROM coord c
LEFT JOIN main.event e ON c.geom=e.pt_geom--ST_DWithin(c.geom,e.pt_geom,1)
LEFT JOIN main.gp_event USING (cd_gp_event)
LEFT JOIN main.punto_referencia USING (cd_pt_ref)
GROUP BY c.event_id
```


# Inserting in database

```{sql}
INSERT INTO main.phy_chi_peces
SELECT 
  cd_pt_ref,
  s.cd_tempo,
  temp_°c_,
  p_h,
  o_d_mg_l_::double precision,
  cond_µs_cm_,
  película_de_grasas_=1,
  material_flotante=1,
  inidice_de_complejidad_de_sustrato,
  indice_de_complejidad_estructural,
  cobertura_del_dosel_
FROM raw_dwc.phy_chi_peces
LEFT JOIN main.punto_referencia pr ON pr.num_anh=REGEXP_REPLACE(anh,'^ANH([0-9]{1,3})(_II)?$','\1')::int
LEFT JOIN main.def_season s ON s.cd_tempo=CASE
    WHEN REGEXP_REPLACE(anh,'^ANH([0-9]{1,3})(_II)?$','\2')='_II' THEN 'T2'
    ELSE 'T1'
  END
RETURNING cd_pt_ref,cd_tempo;
```


```{sql}
INSERT INTO main.phy_chi_hidro_event(cd_pt_ref,event_id_phy_chi,cd_phy_chi_type,date_time,the_geom)
WITH coord AS(
SELECT event_id, ST_SetSrid(ST_Transform(ST_SetSrid(ST_MakePoint(decimal_longitude,decimal_latitude),4326),(SELECT proj4text FROM spatial_ref_sys WHERE srid=3116)),3116) geom
FROM raw_dwc.phy_chi_events_hidrobiologico
),a AS(
SELECT DISTINCT c.event_id event_id, cd_pt_ref
FROM coord c
LEFT JOIN main.event e ON c.geom=e.pt_geom--ST_DWithin(c.geom,e.pt_geom,1)
LEFT JOIN main.gp_event USING (cd_gp_event)
LEFT JOIN main.punto_referencia USING (cd_pt_ref)
ORDER BY c.event_id
)
SELECT  cd_pt_ref,
  event_id,
  CASE
   WHEN event_id ~ 'ANH.*SE.*$' THEN (SELECT cd_phy_chi_type FROM main.def_phy_chi_type WHERE phy_chi_type='sediment') 
   WHEN event_id ~ 'ANH.*A.*$' THEN (SELECT cd_phy_chi_type FROM main.def_phy_chi_type WHERE phy_chi_type='water') 
  END cd_phy_chi_type,
  (event_date||' '||event_time)::timestamp date_time,
  geom
FROM raw_dwc.phy_chi_events_hidrobiologico
LEFT JOIN a USING (event_id)
LEFT JOIN coord USING(event_id)
RETURNING cd_event_phy_chi
```

**NOTE: limite de detección dividido por 2**

```{sql}
INSERT INTO main.phy_chi_hidro_aguas
SELECT cd_event_phy_chi,
measurement_value_sistema_hidrográfico_,
measurement_value_profundidad_promedio_,
measurement_value_ancho_aproximado_,
measurement_value_profundidad_de_capa_fótica_,
measurement_value_clasificación_del_río_,
measurement_value_temperatura_,
measurement_value_p_h_,
measurement_value_oxígeno_disuelto_,
measurement_value_conductividad_,
"measurement_value_%_saturación_o2_",
measurement_value_sólidos_disueltos_totales_in_situ_,
measurement_value_carbono_organico_total_,
measurement_value_fosforo_disponible_,
measurement_value_magnesio_,
measurement_value_calcio_,
CASE
 WHEN measurement_value_sodio_='<0.100' THEN 0.05
 ELSE measurement_value_sodio_::double precision
END,
measurement_value_total_de_sólidos_disueltos_,
measurement_value_sólidos_totales_,
measurement_value_sólidos_en_suspensión_,
measurement_value_sólidos_solubles_,
measurement_value_fosfatos_,
measurement_value_nitratos_,
measurement_value_silicatos_,
measurement_value_grasas_y_aceites_,
measurement_value_sustancias_activas_al_azul_de_metileno_,
measurement_value_carbonatos_,
measurement_value_dureza_calcica_,
measurement_value_dureza_total_,
measurement_value_alcalinidad_,
measurement_value_bicarbonatos_
FROM main.phy_chi_hidro_event he
LEFT JOIN main.def_phy_chi_type USING (cd_phy_chi_type)
FULL OUTER JOIN raw_dwc.phy_chi_general_hidrobiologico pcgh ON he.event_id_phy_chi=pcgh.event_id
FULL OUTER JOIN raw_dwc.phy_chi_aguas_hidrobiologico pcah ON he.event_id_phy_chi=pcah.event_id
WHERE cd_phy_chi_type IS NULL OR phy_chi_type='water'
RETURNING cd_event_phy_chi;
```


**Problemas de event_id en las tablas de variables ambientales de hidrobiología (aguas)**
```{sql}
SELECT e.event_id AS "event", g.event_id general, a.event_id aguas
FROM raw_dwc.phy_chi_events_hidrobiologico e
LEFT JOIN main.phy_chi_hidro_event ee ON ee.event_id_phy_chi=e.event_id
LEFT JOIN main.def_phy_chi_type USING (cd_phy_chi_type)
FULL OUTER JOIN raw_dwc.phy_chi_aguas_hidrobiologico a ON e.event_id=a.event_id
FULL OUTER JOIN raw_dwc.phy_chi_general_hidrobiologico g ON e.event_id=g.event_id
WHERE cd_phy_chi_type IS NULL OR phy_chi_type = 'water'
```


```{sql}
INSERT INTO main.phy_chi_hidro_sedi
SELECT he.cd_event_phy_chi,
 measurement_value_textura1_,
 measurement_value_textura2_,
 measurement_value_textura3_,
 measurement_value_textura4_,
 measurement_value_carbono_orgánico_,
 measurement_value_fósforo_disponible_,
 measurement_value_magnesio_,
 measurement_value_calcio_,
 measurement_value_sodio_,
 measurement_value_boro_,
 measurement_value_hierro_,
 measurement_value_nitrogeno_total_
FROM main.phy_chi_hidro_event he
LEFT JOIN main.def_phy_chi_type USING (cd_phy_chi_type)
FULL OUTER JOIN raw_dwc.phy_chi_sedimento_hidrobiologico pcsh ON he.event_id_phy_chi=pcsh.event_id
WHERE cd_phy_chi_type IS NULL OR phy_chi_type='sediment'
;
```


```{r}
dbDisconnect(fracking_db)
```
