---
title: "Análisis Bio-Env y RDA sobre peces"
author: "Marius Bottin"
date: "`r Sys.Date()`"
lang: "es"
output: 
    pdf_document:
       number_sections: true
       toc: true
       toc_depth: 4
header-includes:
- \usepackage{booktabs}
- \usepackage{longtable}
- \usepackage{array}
- \usepackage{multirow}
- \usepackage{wrapfig}
- \usepackage{float}
- \usepackage{colortbl}
- \usepackage{pdflscape}
- \usepackage{tabu}
- \usepackage{threeparttable}
- \usepackage[normalem]{ulem}
---


************************

Se trata en este documento de presentar los análisis realizados sobre las variables ambientales (BioEnv y RDA) y las comunidades 

Anotar: Para los análisis en este documento, las ANH 296 y 299 estarán consideradas como perteneciendo a la zona "Caracterización", aúnque estén en la zona Kalé en la base de datos

*************

```{r setup, echo=F,message=F,warning=FALSE}
require(openxlsx)
require(RPostgreSQL)
require(sp)
require(sqldf)
require(kableExtra)
knitr::opts_chunk$set(cache=T,tidy.opts = list(width.cutoff = 70), tidy = TRUE, connection="fracking_db", max.print=50,fig.path="./Fig/pece_",echo=T)
def.chunk.hook  <- knitr::knit_hooks$get("chunk")
knitr::knit_hooks$set(chunk = function(x, options) {
  x <- def.chunk.hook(x, options)
  paste0("\n \\", "footnotesize","\n\n", x, "\n\n \\normalsize\n\n")
})
options(knitr.kable.NA = "---")
fracking_db <- dbConnect(PostgreSQL(), dbname='fracking')
```

# Function para formatear las matrices

```{r code=readLines("../dbTab2mat.R")}
eval(parse(text=readLines("../dbTab2mat.R")))
```


# Importación de los datos de la base de datos
La base de datos contiene todos los datos de peces en VIEWS del schema "public", se pueden importar así:

```{r cache=F}
(listTable<-dbGetQuery(fracking_db, "SELECT table_name FROM information_schema.tables WHERE table_schema='public' AND table_name ~ '^pece'")$table_name)
import_pece <- lapply(listTable,dbReadTable,conn=fracking_db)
names(import_pece) <- listTable
import_pece[grep("matrix",listTable)] <- lapply(import_pece[grep("matrix",listTable)],function(x)
  {
    col_content <- c("abundance","density","incidence")[c("abundance","density","incidence") %in% colnames(x)]
    o_checklist <- !as.logical(length(col_content))
    dbTab2mat(x, col_samplingUnits = "anh_tempo", col_species = "taxon", col_content = col_content, empty = 0, checklist=o_checklist)
  })
import_pece$pece_info_sampling_total$zone[gsub("^ANH_(.+)_T[12]$", "\\1", import_pece$pece_info_sampling_total$anh_tempo) %in% c("296", "299")] <- "Caracterización"
import_pece$pece_info_sampling_castnet$zone[gsub("^ANH_(.+)_T[12]$", "\\1", import_pece$pece_info_sampling_castnet$anh_tempo) %in% c("296", "299")] <- "Caracterización"
import_pece$pece_info_sampling_dragnet$zone[gsub("^ANH_(.+)_T[12]$", "\\1", import_pece$pece_info_sampling_dragnet$anh_tempo) %in% c("296", "299")] <- "Caracterización"
import_pece$pece_info_sampling_electric$zone[gsub("^ANH_(.+)_T[12]$", "\\1", import_pece$pece_info_sampling_electric$anh_tempo) %in% c("296", "299")] <- "Caracterización"
import_pece$pece_info_sampling_gillnet$zone[gsub("^ANH_(.+)_T[12]$", "\\1", import_pece$pece_info_sampling_gillnet$anh_tempo) %in% c("296", "299")] <- "Caracterización"

```



# Colores


```{r, cache=F, message=FALSE,warning=FALSE}
fol_data <- "../../Data_Documents/ExtraData/"
wb <- loadWorkbook(file.path(fol_data,'Colores.xlsx'))
colList<-lapply(names(wb),read.xlsx,xlsxFile=file.path(fol_data,'Colores.xlsx'))
names(colList) <- names(wb)
colList$zonas<-colList$zonas[order(colList$zonas$platform),]
colList$aquatic_habitats <- colList$aquatic_habitats[order(colList$aquatic_habitats$habitat_spa),]
```



# Análisis bioEnv

Con el objetivo de obtener un set de datos ambientales optimo, aplicamos un análisis *BioEnv*.
El objetivo de este análisis es buscar el set de variables ambientales que tiene las correlaciones más fuertes con la composición de las comunidades.
Así funciona:

1. Calculamos una matriz de distancia de la comunidades (acá distancia de Ochiai sobre la matriz de occurrencia)
2. Extraemos todas las combinaciones posibles de variables ambientales (de 1 a n variables ambientales)
3. Calculamos las correlaciones non parametricas de Spearman entre la matriz de distancia de las comunidades y la distancia euclidiana de las variables ambientales, con todas las combinaciones posibles.
4. Guardamos el set de variables ambientales que obtiene las correlaciones más fuertes

Este análisis es relativamente exigente en terminos de recursos informaticos, así que se realizó en un servidor de calculos de la universidad de los Andes, gracias a un convenio entre Juan Sebastian Ulloa para el equipo de sonidos del proyecto y la universidad de los Andes (los scripts y resultados de los análisis están disponibles en la carpeta *bioenv*).

## Cargar los datos y resultados

```{r}
load("../bioenv/tabBioEnvPlan.RData")
lapply(paste("../bioenv",dir("../bioenv/",pattern="pece.*RData"),sep="/"),load,envir=.GlobalEnv)
```
## Resultados

Aqui están los resultados del análisis bioEnv:

```{r}
bioenvRes
varBest <- names(envir)[bioenvRes$models[[bioenvRes$whichbest]]$best]
```


La correlación más alta fue obtenida con un modelo relativamente simple de `r length(varBest)` variables (`r paste(varBest,collapse=", ")`), y una correlación de Spearman
de `r round(bioenvRes$models[[bioenvRes$whichbest]]$est,2)`

```{r barplot_bioenv}
barplot(sapply(bioenvRes$models,function(x)x$est),names.arg = 1:length(bioenvRes$models),xlab="Número de variables",ylab="Mejor correlación de Spearman")
```

Los set de variables obtenidos según los números de variables son los siguientes:

```{r}
A<-lapply(bioenvRes$models,function(x,m)factor(x$best,levels=1:m),m=length(bioenvRes$models))
matResVar <- matrix("",nrow=length(bioenvRes$models),ncol=length(bioenvRes$models),dimnames=list(1:length(bioenvRes$models),colnames(envir)))
for(i in 1:length(A)){
  matResVar[i,A[[i]]]<-"X"
}
matResVar%>%
  as.data.frame()%>%
  kable(row.names = T,booktabs=T,align = rep('c',nrow(matResVar)+1))%>%
  kable_styling(latex_options = "striped")
```



# Distance-Based RDA



```{r}
require(vegan)
(RDA_pece <- dbrda(formula=distBiol~.,data=envir[varBest]))
sppscores(RDA_pece) <- biolMat
scoreRda<-scores(RDA_pece)
```
## Notas generales y calidad de representación

Una "distance-based RDA" es un análisis canonico.
Consiste en:

1. Realizar una PCoA (Análisis en coordenadas principales) sobre la matriz de distancia de las comunidades. PCoA es un análisis similar al Análisis en Componentes Principales pero utilizando una distancia diferente a la distancia euclidiana para representar las disimilitudes entre comunidades. Acá la distancia utilizada es la distancia de Ochiai sobre la matriz de occurrencia. La distancia de Ochiai permite obtener características muy similares sobre matrices de ocurrencia a lo que se obtiene gracias a la transformación de hellinger y la distancia euclidiana sobre las matrices de abundancia (es decir principalmente una relativa buena representación euclidiana de las disimilitudes entre comunidades)
2. Se realiza una regresión múltiple de las coordenadas de la PCoA desde las variables ambientales.
3. Los parámetros de está regresión se entran en una Análisis en componentes principales que permite representar las relaciones entre sitios gracias a un espacio euclidiano y la relaciones entre variables de las tablas gracias a representaciones de las correlaciones
4. Los residuos de la regresión múltiple entran tambien en una PCA para poder representar el resto de la variación ("unconstrained variation")

Eso quiere decir:

1. que la representación de los sitios y variables ambientales es muy parecida a una PCA
2. que lo que se representa en los ejes "constrained" es el resultado de una regresión, no la variación total del juego de datos (aunque constrained + unconstrained corresponda a la variación total)

```{r}
eig <- c(RDA_pece$CCA$eig,RDA_pece$CA$eig)
rsq <- RsquareAdj(RDA_pece)$adj.r.squared
```

La db-RDA está basada sobre una regresión múltiple, entonces podemos calcular un $R^2$ ajustado que representa la proporción de variación de las diferencia entre las comunidades que puede ser explicada por las variables ambientales elegidas en el análisis BioEnv.

Acá este $R^2$ ajustado vale: **`r round(rsq,4)`** (corresponde, con matices parecidos a los de las regresión múltiples a un `r round(rsq*100,2)` \% de variación explicada por las variables ambientales)

### Valores propios de los ejes

```{r, RDA_valoresProp, fig.width=7,fig.height=4, fig.cap="Representación de los valores propios (inercia) de los ejes de la distance-based RDA. La inercia representa la raíz cuadrada de la distancia de Ochiai, es decir que este grafico representa la proporción de raíz cuadrada de distancia de Ochiai explicada por cada uno de los ejes."}
par(mar=c(1,4.1,1,1))
barplot(eig,col=c(rep("red",length(RDA_pece$CCA$eig)),rep("grey",length(RDA_pece$CA$eig))),names.arg = NA, xlab=NA,ylab="Valores propios")
legend("topright",fill=c("red","grey"),legend=c("constrained","unconstrained"))
text(length(RDA_pece$CA$eig)/2,-0.2,"Ejes")
```

Proporción de valores propios de los ejes "constrained":

```{r}
(p_EC <- RDA_pece$CCA$eig/sum(eig))
pc_EC <- round(p_EC*100,2)
```

## Representaciones de la RDA


### Categorías

```{r}
info_todo <- import_pece$pece_info_sampling_total
m_site<-match(rownames(scoreRda$sites),table=info_todo$anh_tempo)
anh<-factor(gsub("ANH_([0-9]{1,3})_(T[12])","\\1",rownames(scoreRda$sites)))
info_todo$tipo_cuerp_agua <- factor(info_todo$tipo_cuerp_agua,colList$aquatic_habitats$habitat_spa)
tipCuerAg<-info_todo$tipo_cuerp_agua[m_site]
info_todo$zone <- factor(info_todo$zone,colList$zonas$platform)
zonas<-info_todo$zone[m_site]
tempo<-factor(gsub("ANH_[0-9]{1,3}_(T[12])","\\1",rownames(scoreRda$sites)),levels=colList$tempo$cd_tempo,labels=colList$tempo$temporada)
```

### Triplot general

```{r triplot_gen, fig.height=10,fig.width=8, fig.cap="\'triplot\' de la distance-based RDA aplicada sobre la matriz de ocurrencia de peces. Las unidades de muestreo están mostradas gracias a simbolos que representan los tipos de cuerpo de agua y las temporadas. Las variables ambientales están representadas por flechas que muestran  (ángulos) las correlaciones entre ellas y con los ejes, así como la influencia de esas relaciones (longitud). Finalmente las especies están figuradas por cruzed rojas."}
PCH <- colList$tempo$pch[tempo]
COL <- colList$aquatic_habitats$color[info_todo$tipo_cuerp_agua[m_site]]
plot(RDA_pece,display=c("species","sites","cn"),xlab=paste("dbRDA1 (",pc_EC[1],"%)",sep=""),ylab=paste("dbRDA2 (",pc_EC[2],"%)",sep=""))
points(RDA_pece,display="sites",col=COL,bg=COL,pch=PCH,cex=2)
legend("bottomright",pch=colList$tempo$pch,legend=colList$tempo$temporada,title="Temporada",bty="n")
legend("topleft",fill=colList$aquatic_habitats$color,legend=colList$aquatic_habitats$habitat_spa,title="Tipo de cuerpo de agua",bty="n")
```

\clearpage

### Especies y variables


```{r RDA_sp_var, fig.width=9,fig.height=9, fig.cap="Representación de las especies y de las variables ambientales en el espacio de la RDA. Para poder leer los nombres de las especies, no se representan las flechas de las especies."}
plot(RDA_pece,display=c("species","cn"),xlab=paste("dbRDA1 (",pc_EC[1],"%)",sep=""),ylab=paste("dbRDA2 (",pc_EC[2],"%)",sep=""),pch=NA,type="n")
points(RDA_pece,display="cn",col="blue")
text(RDA_pece,display="cn",col="blue")
text(RDA_pece,display="species",cex=.5)
```


\clearpage

### Unidades de muestreo

```{r RDA_anh_tempo_var, fig.width=9,fig.height=9, fig.cap="Representacion de los nombres de ANH/temporadas en el espacio de la distance-based RDA."}
plot(RDA_pece,display=c("sites","cn"),xlab=paste("dbRDA1 (",pc_EC[1],"%)",sep=""),ylab=paste("dbRDA2 (",pc_EC[2],"%)",sep=""),pch=NA,type="n")
points(RDA_pece,display="cn",col="blue")
text(RDA_pece,display="cn",col="blue")
text(RDA_pece,display="sites",cex=.5)
```

### Tipos de cuerpo de agua

```{r RDA_cuerpAg, fig.height=10,fig.width=10, fig.cap="Representación de los cuerpos de agua en el espacio de la distance-based RDA. Las elipses corresponden a los intervalos de confiancia (95\\%) bivariados de las posiciones  de las unidades de muestreos de los diferentes tipos de cuerpo de agua. Los intervalos de confiancia están computados gracias a una distribución de $\\chi^2$ a 2 grados de libertad."}
ordiplot(RDA_pece,display=c("sites","species","cn"),xlab=paste("dbRDA1 (",pc_EC[1],"%)",sep=""),ylab=paste("dbRDA2 (",pc_EC[2],"%)",sep=""),pch=NA,type="n")
ordiellipse(RDA_pece,tipCuerAg,kind="sd",conf=0.95,col=colList$aquatic_habitats$color)
ordiellipse(RDA_pece,tipCuerAg,kind="sd",conf=0.95,col=colList$aquatic_habitats$color,draw="polygon",alpha=50,border=NA)
ordispider(RDA_pece,tipCuerAg,col=colList$aquatic_habitats$color,lty=3)
points(RDA_pece,display="sites",col=COL,bg=COL,pch=PCH,cex=.8)
points(RDA_pece,display="cn",col="red",head.arrow = .1)
text(RDA_pece,display="cn",col="red")
legend("topleft",fill=colList$aquatic_habitats$color,title="Tipo de cuerpo de agua",legend=colList$aquatic_habitats$habitat_spa)
```
\clearpage

### Zona

```{r RDA_zona, fig.height=10,fig.width=10, fig.cap="Representación de los zonas de muestreo en el espacio de la distance-based RDA. Las elipses corresponden a los intervalos de confiancia (95\\%) bivariados de las posiciones  de las unidades de muestreos de las diferentes zonas. Los intervalos de confiancia están computados gracias a una distribución de $\\chi^2$ a 2 grados de libertad."}
PCH <- colList$zonas$pch[zonas]
COL <- colList$zonas$color[zonas]
ordiplot(RDA_pece,display=c("sites","species","cn"),xlab=paste("dbRDA1 (",pc_EC[1],"%)",sep=""),ylab=paste("dbRDA2 (",pc_EC[2],"%)",sep=""),pch=NA,type="n")
ordiellipse(RDA_pece,zonas,kind="sd",conf=0.95,col=colList$zonas$color)
ordiellipse(RDA_pece,zonas,kind="sd",conf=0.95,col=colList$zonas$color,draw="polygon",alpha=50,border=NA)
ordispider(RDA_pece,zonas,col=colList$zonas$color,lty=3)
points(RDA_pece,display="sites",col=COL,bg=COL,pch=PCH,cex=.8)
points(RDA_pece,display="cn",col="red",head.arrow = .1)
text(RDA_pece,display="cn",col="red")
legend("topleft",fill=colList$zonas$color,title="Zonas",legend=colList$zonas$platform)
```

\clearpage

### Temporadas


```{r RDA_tempo, fig.height=10,fig.width=10, fig.cap = "Representación de los temporadas en el espacio de la distance-based RDA. Las elipses corresponden a los intervalos de confiancia (95\\%) bivariados de las posiciones  de las unidades de muestreos de ambas temporadas. Los intervalos de confiancia están computados gracias a una distribución de $\\chi^2$ a 2 grados de libertad."}
PCH <- colList$tempo$pch[tempo]
COL <- colList$tempo$color[tempo]
ordiplot(RDA_pece,display=c("sites","species","cn"),xlab=paste("dbRDA1 (",pc_EC[1],"%)",sep=""),ylab=paste("dbRDA2 (",pc_EC[2],"%)",sep=""),pch=NA,type="n")
ordiellipse(RDA_pece,tempo,kind="sd",conf=0.95,col=colList$tempo$color)
ordiellipse(RDA_pece,tempo,kind="sd",conf=0.95,col=colList$tempo$color,draw="polygon",alpha=50,border=NA)
ordispider(RDA_pece,tempo,col=colList$tempo$color,lty=3)
points(RDA_pece,display="sites",col=COL,bg=COL,pch=PCH,cex=.8)
points(RDA_pece,display="cn",col="black",head.arrow = .1)
text(RDA_pece,display="cn",col="black")
legend("topleft",fill=colList$tempo$color,title="Temporada",legend=colList$tempo$temporada)
```


```{r}
dbDisconnect(fracking_db)
```
