---
title: "Análisis de los datos de anfibios"
author: "herpus Bottin"
date: "`r Sys.Date()`"
lang: "es"
output: 
    pdf_document:
       number_sections: true
       toc: true
       toc_depth: 4
header-includes:
- \usepackage{booktabs}
- \usepackage{longtable}
- \usepackage{array}
- \usepackage{multirow}
- \usepackage{wrapfig}
- \usepackage{float}
- \usepackage{colortbl}
- \usepackage{pdflscape}
- \usepackage{tabu}
- \usepackage{threeparttable}
- \usepackage[normalem]{ulem}
---


************************

Se trata en este documento de presentar los análisis realizados sobre los datos de anfibios, organizados en la base de datos


*************

```{r setup, echo=F,message=F,warning=FALSE}
require(openxlsx)
require(RPostgreSQL)
require(sp)
require(sqldf)
require(kableExtra)
require(iNEXT)
require(ggplot2)
knitr::opts_chunk$set(cache=T,tidy.opts = list(width.cutoff = 70), tidy = TRUE, connection="fracking_db", max.print=50,fig.path="./Fig/anfibios_",echo=T)
def.chunk.hook  <- knitr::knit_hooks$get("chunk")
knitr::knit_hooks$set(chunk = function(x, options) {
  x <- def.chunk.hook(x, options)
  paste0("\n \\", "footnotesize","\n\n", x, "\n\n \\normalsize\n\n")
})
options(knitr.kable.NA = "---")
fracking_db <- dbConnect(PostgreSQL(), dbname='fracking')
source("../ggplot_iNEXT.R")# Themes ggplot in order to get the same plot types than Vladimir
set.seed(9835)
```


# Definición de las funciones
## Función para formatear las matrices

```{r code=readLines("../dbTab2mat.R")}
eval(parse(text=readLines("../dbTab2mat.R")))
```

## Función para guardar archivos excel

```{r code=readLines("../saveInExcel.R")}
eval(parse(text=readLines("../saveInExcel.R")))
```

## Función para las curvas de rango-abundancia

```{r code=readLines("../rangoAbundanciaEtc.R")}
eval(parse(text=readLines("../rangoAbundanciaEtc.R")))
```

## Función para los perfiles de números efectivos de taxones (Hill)

```{r code=readLines("../graphQ0Q1Q2.R")}
eval(parse(text=readLines("../graphQ0Q1Q2.R")))
```

## Función para las graficas de curvas de acumulación

Adaptación del codigo de Vladimir Sandoval:

```{r code=readLines("../ggplot_iNEXT.R")}
eval(parse(text=readLines("../ggplot_iNEXT.R")))
```



# Importación de los datos de la base de datos

La base de datos contiene todos los datos de anfibios en VIEWS del schema "public", se pueden importar así:

```{r cache=F}
(listTable<-dbGetQuery(fracking_db, "SELECT table_name FROM information_schema.tables WHERE table_schema='public' AND table_name ~ '^herp'")$table_name)
import_herp <- lapply(listTable,dbReadTable,conn=fracking_db)
names(import_herp) <- listTable
import_herp[grep("matrix",listTable)] <- lapply(import_herp[grep("matrix",listTable)],function(x)
  {
    col_content <- c("abundance","density","incidence")[c("abundance","density","incidence") %in% colnames(x)]
    o_checklist <- !as.logical(length(col_content))
    dbTab2mat(x, col_samplingUnits = "anh_tempo", col_species = "taxon", col_content = col_content, empty = 0, checklist=o_checklist)
  })

```



# Colores


```{r, cache=F, message=FALSE,warning=FALSE}
fol_data <- "../../Data_Documents/ExtraData/"
wb <- loadWorkbook(file.path(fol_data,'Colores.xlsx'))
colList<-lapply(names(wb),read.xlsx,xlsxFile=file.path(fol_data,'Colores.xlsx'))
names(colList) <- names(wb)
colList$zonas<-colList$zonas[order(colList$zonas$platform),]
colList$landcover<-colList$landcover[order(colList$landcover$landcov_spa),]
```

# Información basica

## Mapa de la zona

```{r mapzona, cache=T, fig.width=10, fig.height=10}
require(rpostgis)
zonas<-pgGetGeom(fracking_db,query="SELECT platform,zona_geom AS geom FROM main.platform")
landcov<-pgGetGeom(fracking_db,query="SELECT cd_landcov,landcov,landcov_spa,the_geom AS geom FROM spat.landcov LEFT JOIN spat.def_landcov USING (cd_landcov)")
plot(zonas,col=NA)
plot(landcov,col=colList$landcover$color[match(landcov@data$cd_landcov,table = colList$landcover$cd_landcov)],border=NA,add=T)
plot(zonas,col=NA,border="black",add=T)
infoTot<-import_herp$herp_info_sampling_amphibians
coordinates(infoTot) <- ~ x_coord_centroid + y_coord_centroid
plot(infoTot, bg = colList$landcover$color[match(infoTot$landcov_spa, table= colList$landcover$landcov_spa)],cex=2,pch=22,add=T)
legend("topright",fill=colList$landcover$color,legend=colList$landcover$landcov_spa,title = "Cobertura",border=NA, bty="n")
```

### Con los números de ANH

```{r, mapWithAnhNames, fig.width=11, fig.height=10}
library(raster)
SQL <- 
"SELECT num_anh,ST_centroid(ST_collect(li_geom)) geom
FROM main.event
LEFT JOIN main.gp_event USING (cd_gp_event)
LEFT JOIN main.def_protocol USING (cd_protocol)
LEFT JOIN main.punto_referencia USING (cd_pt_ref)
WHERE cd_gp_biol='herp'
GROUP BY num_anh
"
pt_ref_labels <- pgGetGeom(fracking_db,query = SQL)
plot(zonas,col=NA)
plot(landcov,col=colList$landcover$color[match(landcov@data$cd_landcov,table = colList$landcover$cd_landcov)],border=NA,add=T)
plot(zonas,col=NA,border="black",add=T)
plot(infoTot, bg = colList$landcover$color[match(infoTot$landcov_spa, table= colList$landcover$landcov_spa)],cex=2,pch=22,add=T)
text(pt_ref_labels,pt_ref_labels$num_anh,col="black",halo=T,cex=.7,pos=3)
legend("topright",fill=colList$landcover$color,legend=colList$landcover$landcov_spa,title = "Cobertura",border=NA, bty="n")
```

# Definición de las categorias

```{r cache=F}
herp_matrix <- import_herp$herp_amphibian_matrix
infoTot <- import_herp$herp_info_sampling_amphibians
m <- match(rownames(herp_matrix), table = infoTot$anh_tempo)
anh <- as.numeric(gsub("ANH_([0-9]{1,3})_(T[12])","\\1",rownames(herp_matrix)))
tempo <- factor(gsub("ANH_([0-9]{1,3})_(T[12])","\\2",rownames(herp_matrix)),levels = colList$tempo$cd_tempo, labels = colList$tempo$temporada)
table(tempo)
zona <- factor(infoTot$zone[m],levels=colList$zonas$platform)
table(zona,tempo)
landcov <- factor(infoTot$landcov_spa[m],levels = colList$landcover$landcov_spa)
table(landcov,tempo)
table(landcov,zona)

# Cuales son las unidades de muestreo sin registros:
infoTot$anh_tempo[!infoTot$anh_tempo %in% infoTot$anh_tempo[m]]
```



# Curvas de diversidad

## Estimación por sampling unit

```{r iNEXT_SU, warning=F}
dataFor_iNEXT_SU<-apply(herp_matrix,1,function(x)sort(x[x>0],decreasing=T))
iNEXT_SU<-iNEXT(x=dataFor_iNEXT_SU,datatype = "abundance")
```


```{r echo=F}
## Formatting the table of estimation
est_su<-iNEXT_SU$AsyEst
coverage <- list(coverage=iNEXT_SU$DataInfo$SC[order(iNEXT_SU$DataInfo$Assemblage)])
cbind(
sqldf(
  "SELECT Assemblage anh_tempo, Observed observado, ROUND(Estimator,2) ||' ± '||ROUND(\"s.e.\",2) estimado
  FROM est_su
  WHERE Diversity='Species richness'
  ORDER BY Assemblage
  ",drv="SQLite"
),
sqldf(
  "SELECT ROUND(Observed,2) observado, ROUND(Estimator,2) ||' ± '||ROUND(\"s.e.\",2) estimado
  FROM est_su
  WHERE Diversity='Shannon diversity'
  ORDER BY Assemblage
  ",drv="SQLite"
),
sqldf(
  "SELECT ROUND(Observed,2) observado, ROUND(Estimator,2) ||' ± '||ROUND(\"s.e.\",2) estimado
  FROM est_su
  WHERE Diversity='Simpson diversity'
  ORDER BY Assemblage
  ",drv="SQLite"
)
)%>%append(values=coverage,after=1)%>%data.frame()%>%
  kable(booktabs=T, longtable=T,caption = "Estimaciones de diversidad por unidad de muestreo",col.names = c("anh_tempo","coverage",rep(c("observado","estimado"),3)))%>%
  add_header_above(c(" "=2, "q0 (riqueza)" = 2, "q1 (Shannon)" = 2, "q2 (Simpson)"=2))%>%
  kable_styling(latex_options = "striped")
```

\clearpage

## Curvas y estimaciones por cobertura

```{r iNEXT}
(nbSU<-table(landcov))
sum_abu <- by(herp_matrix,landcov,colSums)
mat_landcov <- Reduce(rbind,sum_abu)
rownames(mat_landcov) <- names(sum_abu)[sapply(sum_abu,length)>0]
iNEXT_landcov <- iNEXT(apply(mat_landcov,1,function(x)x[x>0]),datatype = "abundance")
```


```{r CurvaRiqueza_landcov_raw, fig.width=7, fig.height=5,fig.cap="Curvas de rarefacción/extrapolación de la riqueza de anfibios colectados , calculos basados en la abundancia de las especies colectadas."}
 ## especificaciones de ggplot
A<-iNEXT_ggplot_optimizado(iNEXT_landcov,type=1,col=colList$landcover$color[colList$landcover$landcov_spa %in% landcov],orderAssemblage = colList$landcover$landcov_spa[colList$landcover$landcov_spa %in% landcov], labY='Riqueza', title="Coberturas")
A 
```



```{r iNEXT_landcov_t1_t2}
#T1
herp_matrix_t1 <- herp_matrix[tempo=="Aguas altas",]
landcov_t1<-landcov[tempo=="Aguas altas"]
(nbSU_t1<- table(landcov_t1))
sum_abu <- by(herp_matrix_t1,landcov_t1,colSums)
mat_landcov_t1 <- Reduce(rbind,sum_abu)
rownames(mat_landcov_t1) <- names(sum_abu)[sapply(sum_abu,length)>0]
iNEXT_landcov_t1 <- iNEXT(apply(mat_landcov_t1,1,function(x)x[x>0]),datatype = "abundance")

#T2
herp_matrix_t2 <- herp_matrix[tempo=="Aguas bajas",]
landcov_t2<-landcov[tempo=="Aguas bajas"]
(nbSU_t2<- table(landcov_t2))
sum_abu <- by(herp_matrix_t2,landcov_t2,colSums)
mat_landcov_t2 <- Reduce(rbind,sum_abu)
rownames(mat_landcov_t2) <- names(sum_abu)[sapply(sum_abu,length)>0]
iNEXT_landcov_t2 <- iNEXT(apply(mat_landcov_t2,1,function(x)x[x>0]),datatype = "abundance")

```


```{r curvaRiqueza_landcov_t1, fig.width=7, fig.height=5,fig.cap="Curvas de rarefacción/extrapolación de la riqueza de anfibios colectada en la temporada de aguas altas, calculos basados en la abundancia total de las especies colectadas."}
 ## especificaciones de ggplot
A<-iNEXT_ggplot_optimizado(iNEXT_landcov_t1,type=1,col=colList$landcover$color[colList$landcover$landcov_spa %in% landcov_t1],orderAssemblage = colList$landcover$landcov_spa[colList$landcover$landcov_spa %in% landcov_t1], labY='Riqueza', title="Coberturas, temporada de aguas altas")
A
```

```{r curvaRiqueza_landcov_t2, fig.width=7, fig.height=5,fig.cap="Curvas de rarefacción/extrapolación de la riqueza de anfibios colectada en la temporada de aguas bajas, calculos basados en la abundancia total de las especies colectadas."}
 ## especificaciones de ggplot
A<-iNEXT_ggplot_optimizado(iNEXT_landcov_t2,type=1,col=colList$landcover$color[colList$landcover$landcov_spa %in% landcov_t2],orderAssemblage = colList$landcover$landcov_spa[colList$landcover$landcov_spa %in% landcov_t2], labY='Riqueza', title="Coberturas, temporada de aguas bajas")
A
```

```{r echo=F}
est_landcov <-iNEXT_landcov$AsyEst
tabEst_landcov <-
cbind(
sqldf(
  "SELECT Assemblage \"Cobertura\", Observed riq_observado, ROUND(Estimator,2) riq_estimado, ROUND(\"s.e.\",2) riq_estimado_se
  FROM est_landcov
  WHERE Diversity='Species richness'
  ORDER BY Assemblage
  ",drv="SQLite"
),
sqldf(
  "SELECT ROUND(Observed,2) sha_observado, ROUND(Estimator,2) sha_estimado, ROUND(\"s.e.\",2) sha_estimado_se
  FROM est_landcov
  WHERE Diversity='Shannon diversity'
  ORDER BY Assemblage
  ",drv="SQLite"
),
sqldf(
  "SELECT ROUND(Observed,2) sim_observado, ROUND(Estimator,2) sim_estimado, ROUND(\"s.e.\",2) sim_estimado_se
  FROM est_landcov
  WHERE Diversity='Simpson diversity'
  ORDER BY Assemblage
  ",drv="SQLite"
)
)
tabEst_landcov$eventos<- tapply(infoTot$nb_event[m],landcov,sum)[!is.na(tapply(infoTot$nb_event,landcov,sum))]
tabEst_landcov$completude<-(tabEst_landcov$riq_observado/tabEst_landcov$riq_estimado)*100
tabEst_landcov$coverage <- iNEXT_landcov$DataInfo$SC[order(iNEXT_landcov$DataInfo$Assemblage)]

est_landcov_t1 <-iNEXT_landcov_t1$AsyEst
tabEst_landcov_t1 <-
cbind(
sqldf(
  "SELECT Assemblage \"Cobertura\", Observed riq_observado, ROUND(Estimator,2) riq_estimado, ROUND(\"s.e.\",2) riq_estimado_se
  FROM est_landcov_t1
  WHERE Diversity='Species richness'
  ORDER BY Assemblage
  ",drv="SQLite"
),
sqldf(
  "SELECT ROUND(Observed,2) sha_observado, ROUND(Estimator,2) sha_estimado, ROUND(\"s.e.\",2) sha_estimado_se
  FROM est_landcov_t1
  WHERE Diversity='Shannon diversity'
  ORDER BY Assemblage
  ",drv="SQLite"
),
sqldf(
  "SELECT ROUND(Observed,2) sim_observado, ROUND(Estimator,2) sim_estimado, ROUND(\"s.e.\",2) sim_estimado_se
  FROM est_landcov_t1
  WHERE Diversity='Simpson diversity'
  ORDER BY Assemblage
  ",drv="SQLite"
)
)
tabEst_landcov_t1$eventos<- tapply(infoTot$nb_event[m[tempo=="Aguas altas"]],landcov_t1,sum)[!is.na(tapply(infoTot$nb_event[m[tempo=="Aguas altas"]],landcov_t1,sum))]
tabEst_landcov_t1$completude<-(tabEst_landcov_t1$riq_observado/tabEst_landcov_t1$riq_estimado)*100
tabEst_landcov_t1$coverage <- iNEXT_landcov_t1$DataInfo$SC[order(iNEXT_landcov_t1$DataInfo$Assemblage)]

est_landcov_t2 <-iNEXT_landcov_t2$AsyEst
tabEst_landcov_t2 <-
cbind(
sqldf(
  "SELECT Assemblage \"Cobertura\", Observed riq_observado, ROUND(Estimator,2) riq_estimado, ROUND(\"s.e.\",2) riq_estimado_se
  FROM est_landcov_t2
  WHERE Diversity='Species richness'
  ORDER BY Assemblage
  ",drv="SQLite"
),
sqldf(
  "SELECT ROUND(Observed,2) sha_observado, ROUND(Estimator,2) sha_estimado, ROUND(\"s.e.\",2) sha_estimado_se
  FROM est_landcov_t2
  WHERE Diversity='Shannon diversity'
  ORDER BY Assemblage
  ",drv="SQLite"
),
sqldf(
  "SELECT ROUND(Observed,2) sim_observado, ROUND(Estimator,2) sim_estimado, ROUND(\"s.e.\",2) sim_estimado_se
  FROM est_landcov_t2
  WHERE Diversity='Simpson diversity'
  ORDER BY Assemblage
  ",drv="SQLite"
)
)
tabEst_landcov_t2$eventos<- tapply(infoTot$nb_event[m[tempo=="Aguas bajas"]],landcov_t2,sum)[!is.na(tapply(infoTot$nb_event[m[tempo=="Aguas bajas"]],landcov_t2,sum))]
tabEst_landcov_t2$completude<-(tabEst_landcov_t2$riq_observado/tabEst_landcov_t2$riq_estimado)*100
tabEst_landcov_t2$coverage <- iNEXT_landcov_t2$DataInfo$SC[order(iNEXT_landcov_t2$DataInfo$Assemblage)]

rbind(
data.frame(
  temporada='Ambas',
  tipCurAg=tabEst_landcov$`Cobertura`,
  eventos=tabEst_landcov$eventos,
  coverage=tabEst_landcov$coverage,
  comp=paste(round(tabEst_landcov$completude,2),"%"),
  riq_observado=tabEst_landcov$riq_observado,
  riq_estimado=paste(tabEst_landcov$riq_estimado,tabEst_landcov$riq_estimado_se,sep=" ± "),
  sha_observado=tabEst_landcov$sha_observado,
  sha_estimado=paste(tabEst_landcov$sha_estimado,tabEst_landcov$sha_estimado_se,sep=" ± "),
  sim_observado=tabEst_landcov$sim_observado,
  sim_estimado=paste(tabEst_landcov$sim_estimado,tabEst_landcov$sim_estimado_se,sep=" ± ")
 ),
data.frame(
  temporada='Aguas altas',
  tipCurAg=tabEst_landcov_t1$`Cobertura`,
  eventos=tabEst_landcov_t1$eventos,
  coverage=tabEst_landcov_t1$coverage,
  comp=paste(round(tabEst_landcov_t1$completude,2),"%"),
  riq_observado=tabEst_landcov_t1$riq_observado,
  riq_estimado=paste(tabEst_landcov_t1$riq_estimado,tabEst_landcov_t1$riq_estimado_se,sep=" ± "),
  sha_observado=tabEst_landcov_t1$sha_observado,
  sha_estimado=paste(tabEst_landcov_t1$sha_estimado,tabEst_landcov_t1$sha_estimado_se,sep=" ± "),
  sim_observado=tabEst_landcov_t1$sim_observado,
  sim_estimado=paste(tabEst_landcov_t1$sim_estimado,tabEst_landcov_t1$sim_estimado_se,sep=" ± ")
 ),
data.frame(
  temporada='Aguas bajas',
  tipCurAg=tabEst_landcov_t2$`Cobertura`,
  eventos=tabEst_landcov_t2$eventos,
  coverage=tabEst_landcov_t2$coverage,
  comp=paste(round(tabEst_landcov_t2$completude,2),"%"),
  riq_observado=tabEst_landcov_t2$riq_observado,
  riq_estimado=paste(tabEst_landcov_t2$riq_estimado,tabEst_landcov_t2$riq_estimado_se,sep=" ± "),
  sha_observado=tabEst_landcov_t2$sha_observado,
  sha_estimado=paste(tabEst_landcov_t2$sha_estimado,tabEst_landcov_t2$sha_estimado_se,sep=" ± "),
  sim_observado=tabEst_landcov_t2$sim_observado,
  sim_estimado=paste(tabEst_landcov_t2$sim_estimado,tabEst_landcov_t2$sim_estimado_se,sep=" ± ")
 )
)%>%
  kable(booktabs=T, longtable=T,col.names = c("Temporada","Cobertura","eventos","coverage","Riqueza colectada","observado","estimado","observado","estimado","observado","estimado"),caption="Estimaciones de diversidad por Cobertura desde la matriz de abundancia")%>%
  collapse_rows(columns = 1, valign = "middle", latex_hline = "major")%>%
  add_header_above(c(" "=5, "q0 (riqueza)" = 2,"q1 (Shannon)"=2,"q2 (Simpson)"=2))%>%
  landscape()
```



\clearpage




### Zonas

```{r iNEXT_zona, warning=FALSE}
(nbSU<-tapply(infoTot$nb_event[m],zona,sum))
sum_abu <- by(herp_matrix,zona,colSums)
matrix_zona <- Reduce(rbind,sum_abu)
rownames(matrix_zona) <- names(sum_abu)[sapply(sum_abu,length)>0]
iNEXT_zona <- iNEXT(apply(matrix_zona,1,function(x)x[x>0]),datatype = "abundance")
```

```{r CurvaRiqueza_zona, fig.width=7, fig.height=5,fig.cap="Curvas de rarefacción/extrapolación de la riqueza de anfibios colectada, calculos basados en la abundancia de las especies colectadas. Representación de las zonas"}
 ## especificaciones de ggplot
A<-iNEXT_ggplot_optimizado(iNEXT_zona,type=1,col=colList$zonas$color[colList$zonas$platform %in% zona],orderAssemblage = colList$zonas$platform[colList$zonas$platform %in% zona], labY='Riqueza', labX='Número de individuos')
A
```

```{r echo=F}
est_zona <-iNEXT_zona$AsyEst
tabEst_zona <-
cbind(
sqldf(
  "SELECT Assemblage \"Zona\", Observed riq_observado, ROUND(Estimator,2) riq_estimado, ROUND(\"s.e.\",2) riq_estimado_se
  FROM est_zona
  WHERE Diversity='Species richness'
  ORDER BY Assemblage
  ",drv="SQLite"
),
sqldf(
  "SELECT ROUND(Observed,2) sha_observado, ROUND(Estimator,2) sha_estimado, ROUND(\"s.e.\",2) sha_estimado_se
  FROM est_zona
  WHERE Diversity='Shannon diversity'
  ORDER BY Assemblage
  ",drv="SQLite"
),
sqldf(
  "SELECT ROUND(Observed,2) sim_observado, ROUND(Estimator,2) sim_estimado, ROUND(\"s.e.\",2) sim_estimado_se
  FROM est_zona
  WHERE Diversity='Simpson diversity'
  ORDER BY Assemblage
  ",drv="SQLite"
)
)
tabEst_zona$eventos<- tapply(infoTot$nb_event[m], zona, sum)
tabEst_zona$completude<-(tabEst_zona$riq_observado/tabEst_zona$riq_estimado)*100
tabEst_zona$coverage<-iNEXT_zona$DataInfo$SC[order(iNEXT_zona$DataInfo$Assemblage)]

data.frame(
  tipCurAg=tabEst_zona$Zona,
  eventos=tabEst_zona$eventos,
  coverage=tabEst_zona$coverage,
  comp=paste(round(tabEst_zona$completude,2),"%"),
  riq_observado=tabEst_zona$riq_observado,
  riq_estimado=paste(tabEst_zona$riq_estimado,tabEst_zona$riq_estimado_se,sep=" ± "),
  sha_observado=tabEst_zona$sha_observado,
  sha_estimado=paste(tabEst_zona$sha_estimado,tabEst_zona$sha_estimado_se,sep=" ± "),
  sim_observado=tabEst_zona$sim_observado,
  sim_estimado=paste(tabEst_zona$sim_estimado,tabEst_zona$sim_estimado_se,sep=" ± ")
 )%>%
  kable(booktabs=T, longtable=T,col.names = c("Zona","eventos","coverage","Riqueza colectada","observado","estimado","observado","estimado","observado","estimado"),caption="Estimaciones de diversidad por zonas desde la matriz de abundancia")%>%
  column_spec(4,width='1.5cm')%>%
  add_header_above(c(" "=4, "q0 (riqueza)" = 2,"q1 (Shannon)"=2,"q2 (Simpson)"=2))
```

# Perfiles de números efectivos de especies

```{r perfiles_espEfectivas, fig.height=7, fig.width=9,fig.cap="Perfiles de números efectivos de especies de Hill calculados gracias al paquete iNEXT. Las barras de errores representan los intervalos de confiancia de las estimaciones de los números de Hill"}
iNEXT_tot <- iNEXT(sort(colSums(herp_matrix),decreasing=T),datatype = "abundance")
effectiveTaxNbProfile(iNEXT_tot, iNEXT_categ = iNEXT_landcov, colCateg = colList$landcover$color, categLevels = colList$landcover$landcov_spa, YLAB="Número efectivo de especies (Hill)")
```
\clearpage


# Curvas de rango Abundancia

```{r}
herp_matrix<-import_herp$herp_amphibian_matrix
rango_abundancia<-list()
```


## Matrix total

```{r rangoAbundanciaTotal, fig.height=5, fig.width=8, fig.cap="Grafica Rango-Abundancia, orden según las abundancias totales, mostrando las temporadas. El subgrafico \"Perfiles\" incluye todas las especies y está ordenado las abundancias en cada temporada."}
rango_abundancia$total_tempo <- rankAbundance(herp_matrix,type="abundance",extraLines = tempo,extraPch = colList$tempo$pch, extraCol = colList$tempo$color,legendTitle = "Temporada",legendOut = T, MARG=c(10,6.5,1,8),posNameSp = -.1, byTICK = 250, byLABELS = 500,profilesOutFig = c(.8,.99,0.4,0.65))
```

\clearpage



## Mostrando las zonas

```{r rangoAbundanciaTotal_zona, fig.height=5, fig.width=8, fig.cap="Grafica Rango-Abundancia, orden según las abundancias totales, mostrando las zona. El subgrafico \"Perfiles\" incluye todas las especies y está ordenado las abundancias en cada zona."}
rango_abundancia$total_zona <- rankAbundance(herp_matrix,type="abundance",extraLines = zona,extraPch = colList$zonas$pch, extraCol = colList$zonas$color,legendTitle = "Zona",legendOut = T, MARG=c(10,6.5,1,8),posNameSp = -.1,byTICK = 250,byLABELS = 500,profilesOutFig = c(.8,.99,0.4,0.65))
```

\clearpage

## Mostrando las coberturas

```{r rangoAbundanciaTotal_cobertura, fig.height=5, fig.width=8, fig.cap="Grafica Rango-Abundancia, orden según las abundancias totales, mostrando las coberturas. El subgrafico \"Perfiles\" incluye todas las especies y está ordenado según las abundancias en cada cobertura."}
rango_abundancia$total_cobertura <- rankAbundance(herp_matrix,type="abundance",extraLines = landcov, extraCol = colList$landcover$color,legendTitle = "Cobertura",legendOut = T, MARG=c(10,6.5,1,8),posNameSp = -.1,byTICK = 250, byLABELS = 500)
```

\clearpage


## Por coberturas
### Bosque ripario

```{r rangoAbundanciaTotal_bosque_ripario, fig.height=5, fig.width=8, fig.cap="Grafica Rango-Abundancia, orden según las abundancias totales, en los bosques riparios, mostrando las temporadas. El subgrafico \"Perfiles\" incluye todas las especies y está ordenado según las abundancias en cada temporada."}
mat<-herp_matrix[landcov=="Bosque Ripario",]
mat<-mat[,as.logical(colSums(mat))]
rango_abundancia$bosqueRipario_tempo <- rankAbundance(mat, type="abundance",extraLines = tempo[landcov=="Bosque Ripario"], extraPch= colList$tempo$pch, extraCol = colList$tempo$color,legendTitle = "Temporada",legendOut = T, MARG=c(9,6.5,1,8),posNameSp = -.1,byTICK = 100,byLABELS = 200,profilesOutFig = c(.8,.99,0.4,0.65))
```
\clearpage


\clearpage

### Bosque Abierto

```{r rangoAbundanciaTotal_Bosque_Abierto, fig.height=5, fig.width=8, fig.cap="Grafica Rango-Abundancia, orden según las abundancias totales, en las bosque abiertos, mostrando las temporadas. El subgrafico \"Perfiles\" incluye todas las especies y está ordenado según las abundancias en cada temporada."}
mat<-herp_matrix[landcov=="Bosque Abierto",]
mat<-mat[,as.logical(colSums(mat))]
rango_abundancia$bosque_abierto_tempo <- rankAbundance(mat, type="abundance",extraLines = tempo[landcov=="Bosque Abierto"], extraPch= colList$tempo$pch, extraCol = colList$tempo$color,legendTitle = "Temporada",legendOut = T, MARG=c(9.5,8,1,8),posNameSp = -.05,byTICK =  10, byLABELS = 20,profilesOutFig = c(.8,.99,0.4,0.65))
```

\clearpage

### Bosque Denso

```{r rangoAbundanciaTotal_Bosque_Denso, fig.height=5, fig.width=8, fig.cap="Grafica Rango-Abundancia, orden según las abundancias totales, en las bosque densos, mostrando las temporadas. El subgrafico \"Perfiles\" incluye todas las especies y está ordenado según las abundancias en cada temporada."}
mat<-herp_matrix[landcov=="Bosque Denso",]
mat<-mat[,as.logical(colSums(mat))]
rango_abundancia$bosque_denso_tempo <- rankAbundance(mat, type="abundance",extraLines = tempo[landcov=="Bosque Denso"], extraPch= colList$tempo$pch, extraCol = colList$tempo$color,legendTitle = "Temporada",legendOut = T, MARG=c(9,6.5,1,8),byTICK = 10, byLABELS = 10,posNameSp = -.1,profilesOutFig = c(.8,.99,0.4,0.65))
```

\clearpage

### Herbazales

```{r rangoAbundanciaTotal_Herbazales, fig.height=5, fig.width=8, fig.cap="Grafica Rango-Abundancia, orden según las abundancias totales, en los herbazales, mostrando las temporadas. El subgrafico \"Perfiles\" incluye todas las especies y está ordenado según las abundancias en cada temporada."}
mat<-herp_matrix[landcov=="Herbazales",]
mat<-mat[,as.logical(colSums(mat))]
rango_abundancia$herbazales_tempo <- rankAbundance(mat, type="abundance",extraLines = tempo[landcov=="Herbazales"], extraPch= colList$tempo$pch, extraCol = colList$tempo$color,legendTitle = "Temporada",legendOut = T, MARG=c(9.1,7.5,1,8),byTICK = 50, byLABELS = 100,posNameSp = -.1,profilesOutFig = c(.8,.99,0.4,0.65))
```

\clearpage

### Pastos

```{r rangoAbundanciaTotal_Pastos, fig.height=5, fig.width=8, fig.cap="Grafica Rango-Abundancia, orden según las abundancias totales, en los pastos, mostrando las temporadas. El subgrafico \"Perfiles\" incluye todas las especies y está ordenado según las abundancias en cada temporada."}
mat<-herp_matrix[landcov=="Pastos",]
mat<-mat[,as.logical(colSums(mat))]
rango_abundancia$pastos_tempo <- rankAbundance(mat, type="abundance",extraLines = tempo[landcov=="Pastos"], extraPch= colList$tempo$pch, extraCol = colList$tempo$color,legendTitle = "Temporada",legendOut = T, MARG=c(8,5.5,1,8),byTICK = 1, byLABELS = 1,posNameSp = -.1,profilesOutFig = c(.8,.99,0.4,0.65))
```

\clearpage

### Palma

```{r rangoAbundanciaTotal_Palma, fig.height=5, fig.width=8, fig.cap="Grafica Rango-Abundancia, orden según las abundancias totales, en las palmas, mostrando las temporadas. El subgrafico \"Perfiles\" incluye todas las especies y está ordenado según las abundancias en cada temporada."}
mat<-herp_matrix[landcov=="Palma",]
mat<-mat[,as.logical(colSums(mat))]
rango_abundancia$palma_tempo <- rankAbundance(mat, type="abundance",extraLines = tempo[landcov=="Palma"], extraPch= colList$tempo$pch, extraCol = colList$tempo$color,legendTitle = "Temporada",legendOut = T, MARG=c(8,7.5,1,8),byTICK = 5, byLABELS = 10,posNameSp = -.1,profilesOutFig = c(.8,.99,0.4,0.65))
```

\clearpage

### Vía

```{r rangoAbundanciaTotal_Vía, fig.height=5, fig.width=8, fig.cap="Grafica Rango-Abundancia, orden según las abundancias totales, en las vías, mostrando las temporadas. El subgrafico \"Perfiles\" incluye todas las especies y está ordenado según las abundancias en cada temporada."}
mat<-herp_matrix[landcov=="Vias",]
mat<-mat[,as.logical(colSums(mat))]
rango_abundancia$vía_tempo <- rankAbundance(mat, type="abundance",extraLines = tempo[landcov=="Vias"], extraPch= colList$tempo$pch, extraCol = colList$tempo$color,legendTitle = "Temporada",legendOut = T, MARG=c(9.2,8.5,1,8),byTICK = 5, byLABELS = 10,posNameSp = -.1,profilesOutFig = c(.8,.99,0.4,0.65))
```

\clearpage


## Exportar los datos de los graficos

```{r}
rango_abundancia<-lapply(rango_abundancia,function(x)as.data.frame(t(x)))
save_in_excel("anfibios_dataRangoAbundancia.xlsx",rango_abundancia)
```


# Diversidad beta (NMDS)

```{r nmds_tot_}
set.seed(198)# in order to be able to obtain the same results in two different runs
require(vegan)
(nmds_tot <- metaMDS(herp_matrix,distance='bray',trymax = 1000,trace=F,k=2))
nmds_tot_scores<-scores(nmds_tot)
```


```{r nmds_tot_stressplot, fig.cap="\\label{ndms_tot_stressplot} Grafica de estrés de la NMDS utilizando la distancia de Bray-Curtis sobre la matriz de abundancia"}
A <- stressplot(nmds_tot)
```

*******************

**Nota sobre la calidad de representación de la NMDS**

En la figura \ref{ndms_tot_stressplot}, se muestra el "estrés" del método aplicado sobre la matriz de abundancia de anfibios.
Las NMDS no tienen una homogeneización de las normas del espacio, es decir, una distancia de 2 cm en un lado del espacio no tiene obligatoriamente  el mismo sentido que una distancia de 2cm en otro lado del espacio.
Lo que intenta optimizar la NMDS es el orden de las distancias entre los puntos en la matriz de distancia entre composiciones (acá matriz de distancia de Bray-Curtis) y las distancias en el espacio del análisis.
El gráfico de la figura \ref{ndms_tot_stressplot} muestra el resultado de este esfuerzo de optimización.

Acá el estrés es aceptable, con un valor de **`r round(nmds_tot$stress,2)`** (es decir, un $`r round(nmds_tot$stress*100)`$\% de las distancias no están el mismo orden de las distancias de Bray-Curtis), y una correlación lineal mostrando un $R^2$ de 
`r round(cor(A$y,A$yf,method="pearson")^2,2)`. <!--Así se puede utilizar esta NMDS con 2 dimensiones de espacio, con las precauciones necesarías de tomar en cuenta la no-estabilidad de los resultados...-->

Anotar que el resultado del $R^2$ anterior tiene que analizarse con cuidado, hay mucho más distancia entre composiciones que de datos reales, y no se puede comparar a un $R^2$ clasico, las distancias no cumplen la condiciones de independencia que permiten utilizar los parametros clasicos en estadística.

******************

### Representación basica

```{r nmds_tot_plot_basico,fig.height=10,fig.width=10}
par(mar=rep(1,4))
PCH <- colList$tempo$pch[tempo]
COL <- colList$landcover$color[landcov]
plot(nmds_tot,display=c("species","sites"),yaxt="n",xaxt="n",xlab=NA,ylab=NA)
points(nmds_tot,display="sites",col=COL,bg=COL,pch=PCH,cex=2)
legend("topright",pch=colList$tempo$pch,legend=colList$tempo$temporada,title="temporada",bty="n")
legend("bottomright",fill=colList$landcover$color,legend=colList$landcover$landcov_spa,title="Cobertura",bty="n")

```

\clearpage


### Representación de las especies

```{r nmds_tot_species,fig.height=15,fig.width=15}
plot(nmds_tot,display=c("site"),yaxt="n",xaxt="n",xlab=NA,ylab=NA, ylim=range(nmds_tot_scores$species[,2]),xlim=range(nmds_tot_scores$species[,1]))
text(nmds_tot,display= "species")
```
\clearpage

### Representación de las unidades de muestreo

```{r nmds_tot_anh_tempo,fig.height=15,fig.width=15}
plot(nmds_tot,display=c("species"),yaxt="n",xaxt="n",xlab=NA,ylab=NA,
     ylim=range(nmds_tot_scores$sites[,2]),xlim=range(nmds_tot_scores$sites[,1]))
text(nmds_tot,display="site")
```

\clearpage

### Representación de las temporadas

```{r nmds_tot_spider_temporada,fig.height=15,fig.width=15, fig.cap="Representación de las temporadas en el espacio de la NMDS. Las lineas de color gris conectan los sitios (ANH) muestreados en las dos temporadas."}
plot(nmds_tot,type="n",yaxt="n",xaxt="n",xlab=NA,ylab=NA)
ordispider(nmds_tot,groups = anh,col="grey")
ordispider(nmds_tot,groups = tempo,col=colList$tempo$color,lwd=4)
ordihull(nmds_tot,groups = tempo,col=colList$tempo$color,lwd=4,draw="polygon",border=NA,alpha=25)
legend("topright",fill=colList$tempo$color,legend=colList$tempo$temporada, title="Temporada",cex=2)
```

\clearpage


### Representación de las coberturas

```{r nmds_tot_spider_cobertura,fig.height=15,fig.width=15, fig.cap="Representación de las coberturas en el espacio de la NMDS. Las lineas de color gris conectan los sitios (ANH) muestreados en las dos temporadas."}
plot(nmds_tot,type="n",yaxt="n",xaxt="n",xlab=NA,ylab=NA)
ordihull(nmds_tot,groups = landcov,col=colList$landcover$color,lwd=4,draw="polygon",border=NA,alpha=25)
ordispider(nmds_tot,groups = anh,col="grey")
ordispider(nmds_tot,groups = landcov,col=colList$landcover$color,lwd=4)
(onlyOne<-names(table(landcov)[table(landcov)==1]))
points(nmds_tot,display="sites",pch=ifelse(landcov%in%onlyOne,21,NA),col=colList$landcover$color[landcov],bg=colList$landcover$color[landcov],cex=2)
legend("topright",fill=colList$landcover$color[colList$landcover$landcov_spa %in% landcov],legend=colList$landcover$landcov_spa [colList$landcover$landcov_spa %in% landcov], title="Cobertura",cex=2)
```


\clearpage

### Representación de las zonas

```{r nmds_tot_spider_zonas,fig.height=15,fig.width=15, fig.cap="Representación de las zonas en el espacio de la NMDS. Las lineas de color gris conectan los sitios (ANH) muestreados en las dos temporadas."}
plot(nmds_tot,type="n",yaxt="n",xaxt="n",xlab=NA,ylab=NA)
ordihull(nmds_tot,groups = zona, col=colList$zonas$color,lwd=4,draw="polygon",border=NA,alpha=25)
ordispider(nmds_tot,groups = anh,col="grey")
ordispider(nmds_tot,groups = zona,col=colList$zonas$color,lwd=4)
legend("topright",fill=colList$zonas$color,legend=colList$zonas$platform, title="Zona",cex=2)
```



\clearpage




```{r}
dbDisconnect(fracking_db)
```
