---
title: "Análisis de los datos de hormigas"
author: "Marius Bottin"
date: "`r Sys.Date()`"
lang: "es"
output: 
    pdf_document:
       number_sections: true
       toc: true
       toc_depth: 4
header-includes:
- \usepackage{booktabs}
- \usepackage{longtable}
- \usepackage{array}
- \usepackage{multirow}
- \usepackage{wrapfig}
- \usepackage{float}
- \usepackage{colortbl}
- \usepackage{pdflscape}
- \usepackage{tabu}
- \usepackage{threeparttable}
- \usepackage[normalem]{ulem}
---


************************

Se trata en este documento de presentar los análisis realizados sobre los datos de hormigas, organizados en la base de datos


*************

```{r setup, echo=F,message=F,warning=FALSE}
require(openxlsx)
require(RPostgreSQL)
require(sp)
require(sqldf)
require(kableExtra)
require(iNEXT)
require(ggplot2)
knitr::opts_chunk$set(cache=T,tidy.opts = list(width.cutoff = 70), tidy = TRUE, connection="fracking_db", max.print=50,fig.path="./Fig/",echo=T)
def.chunk.hook  <- knitr::knit_hooks$get("chunk")
knitr::knit_hooks$set(chunk = function(x, options) {
  x <- def.chunk.hook(x, options)
  paste0("\n \\", "footnotesize","\n\n", x, "\n\n \\normalsize\n\n")
})
options(knitr.kable.NA = "---")
fracking_db <- dbConnect(PostgreSQL(), dbname='fracking')
set.seed(389054)
```


# Definición de las funciones
## Función para formatear las matrices

```{r code=readLines("../dbTab2mat.R")}
eval(parse(text=readLines("../dbTab2mat.R")))
```

## Función para guardar archivos excel

```{r code=readLines("../saveInExcel.R")}
eval(parse(text=readLines("../saveInExcel.R")))
```

## Función para las curvas de rango-abundancia

```{r code=readLines("../rangoAbundanciaEtc.R")}
eval(parse(text=readLines("../rangoAbundanciaEtc.R")))
```

## Función para los perfiles de números efectivos de taxones (Hill)

```{r code=readLines("../graphQ0Q1Q2.R")}
eval(parse(text=readLines("../graphQ0Q1Q2.R")))
```

## Función para las graficas de curvas de acumulación

Adaptación del codigo de Vladimir Sandoval:

```{r code=readLines("../ggplot_iNEXT.R")}
eval(parse(text=readLines("../ggplot_iNEXT.R")))
```


# Importación de los datos de la base de datos

La base de datos contiene todos los datos de hormigas en VIEWS del schema "public", se pueden importar así:

```{r cache=F}
(listTable<-dbGetQuery(fracking_db, "SELECT table_name FROM information_schema.tables WHERE table_schema='public' AND table_name ~ '^horm'")$table_name)
import_horm <- lapply(listTable,dbReadTable,conn=fracking_db)
names(import_horm) <- listTable
import_horm[grep("matrix",listTable)] <- lapply(import_horm[grep("matrix",listTable)],function(x)
  {
    col_content <- c("incidence","density","incidence")[c("incidence","density","incidence") %in% colnames(x)]
    o_checklist <- !as.logical(length(col_content))
    dbTab2mat(x, col_samplingUnits = "anh_tempo", col_species = "taxon", col_content = col_content, empty = 0, checklist=o_checklist)
  })

```



# Colores


```{r, cache=F, message=FALSE,warning=FALSE}
fol_data <- "../../Data_Documents/ExtraData/"
wb <- loadWorkbook(file.path(fol_data,'Colores.xlsx'))
colList<-lapply(names(wb),read.xlsx,xlsxFile=file.path(fol_data,'Colores.xlsx'))
names(colList) <- names(wb)
colList$zonas<-colList$zonas[order(colList$zonas$platform),]
colList$landcover<-colList$landcover[order(colList$landcover$landcov_spa),]
```

# Información basica

## Mapa de la zona

```{r mapzona, cache=T, fig.width=10, fig.height=10}
require(rpostgis)
zonas<-pgGetGeom(fracking_db,query="SELECT platform,zona_geom AS geom FROM main.platform")
landcov<-pgGetGeom(fracking_db,query="SELECT cd_landcov,landcov,landcov_spa,the_geom AS geom FROM spat.landcov LEFT JOIN spat.def_landcov USING (cd_landcov)")
plot(zonas,col=NA)
plot(landcov,col=colList$landcover$color[match(landcov@data$cd_landcov,table = colList$landcover$cd_landcov)],border=NA,add=T)
plot(zonas,col=NA,border="black",add=T)
infoTot<-import_horm$horm_info_sampling
coordinates(infoTot) <- ~ x_coord_centroid + y_coord_centroid
plot(infoTot, bg = colList$landcover$color[match(infoTot$landcov_spa, table= colList$landcover$landcov_spa)],cex=2,pch=22,add=T)
legend("topright",fill=colList$landcover$color,legend=colList$landcover$landcov_spa,title = "Cobertura",border=NA, bty="n")
```

# Definición de las categorias

```{r cache=F}
horm_matrix <- import_horm$horm_matrix
infoTot <- import_horm$horm_info_sampling
m <- match(rownames(horm_matrix), table = infoTot$anh_tempo)
anh <- as.numeric(gsub("ANH_([0-9]{1,3})_(T[12])","\\1",rownames(horm_matrix)))
tempo <- factor(gsub("ANH_([0-9]{1,3})_(T[12])","\\2",rownames(horm_matrix)),levels = colList$tempo$cd_tempo, labels = colList$tempo$temporada)
table(tempo)
zona <- factor(infoTot$zone[m],levels=colList$zonas$platform)
table(zona,tempo)
landcov <- factor(infoTot$landcov_spa[m],levels = colList$landcover$landcov_spa)
table(landcov,tempo)
table(landcov,zona)

# Cuales son las unidades de muestreo sin registros:
infoTot$anh_tempo[!infoTot$anh_tempo %in% infoTot$anh_tempo[m]]
```



# Curvas de diversidad

Los números de Hill q1 y q2 están basados respectivamente en cálculos que toman en cuenta la repartición de las abundancias y la equidad de la repartición entre la abundancias.
Formalmente, los datos que tenemos para las hormigas son matrices de incidencias que no representan exactamente las abundancias de las hormigas, sin embargo, en la mayoría de los casos las incidencias están muy correlacionadas con las abundancias.
Por esta razón, y por petición de Luisa Arcila, voy a incluir acá los cálculos de q1 y q2.
Ahora bien, no estoy seguro del calculo que iNEXT hace para calcular esos indices desde las matrices de incidencia (anotar: los datos que utiliza el paquete son el numéro de unidad de muestreo, acá siempre 25 y las incidencias es decir el numero de presencias de la especie en los 25 muestreos).
**Utilizar con cuidado, y si necesario, obtener las especificaciones de los cálculos de esos índices en iNEXT**

**Anotar: el número de unidades de muestreo en las gráficas es el número total (es decir consideramos 25 unidades de muestreo en una sola ANH/temporada).**


## Estimación por sampling unit

```{r iNEXT_SU, warning=F}
dataFor_iNEXT_SU<-apply(horm_matrix,1,function(x)c(25,sort(x[x>0],decreasing=T)))
iNEXT_SU<-iNEXT(x=dataFor_iNEXT_SU,datatype = "incidence_freq")
```


```{r echo=F}
## Formatting the table of estimation
est_su<-iNEXT_SU$AsyEst
coverage <- list(coverage=iNEXT_SU$DataInfo$SC[order(iNEXT_SU$DataInfo$Assemblage)])
cbind(
sqldf(
  "SELECT Assemblage anh_tempo, Observed observado, ROUND(Estimator,2) ||' ± '||ROUND(\"s.e.\",2) estimado
  FROM est_su
  WHERE Diversity='Species richness'
  ORDER BY Assemblage
  ",drv="SQLite"
),
sqldf(
  "SELECT ROUND(Observed,2) observado, ROUND(Estimator,2) ||' ± '||ROUND(\"s.e.\",2) estimado
  FROM est_su
  WHERE Diversity='Shannon diversity'
  ORDER BY Assemblage
  ",drv="SQLite"
),
sqldf(
  "SELECT ROUND(Observed,2) observado, ROUND(Estimator,2) ||' ± '||ROUND(\"s.e.\",2) estimado
  FROM est_su
  WHERE Diversity='Simpson diversity'
  ORDER BY Assemblage
  ",drv="SQLite"
)
)%>%append(values=coverage,after=1)%>%data.frame()%>%
  kable(booktabs=T, longtable=T,caption = "Estimaciones de diversidad por unidad de muestreo",col.names = c("anh_tempo","coverage",rep(c("observado","estimado"),3)))%>%
  add_header_above(c(" "=2, "q0 (riqueza)" = 2, "q1 (Shannon)" = 2, "q2 (Simpson)"=2))%>%
  kable_styling(latex_options = "striped")
```

\clearpage

## Curvas y estimaciones por cobertura

```{r iNEXT}
(nbSU<-table(landcov))
sum_abu <- by(horm_matrix,landcov,colSums)
mat_landcov <- Reduce(rbind,sum_abu)
rownames(mat_landcov) <- names(sum_abu)[sapply(sum_abu,length)>0]
nbEvents_landcov<-tapply(infoTot$nb_event[m],landcov,sum)
nbEvents_landcov<-nbEvents_landcov[!is.na(nbEvents_landcov)]
iNEXT_landcov <- iNEXT(apply(cbind(nbEvents_landcov,mat_landcov),1,function(x)x[x>0]),datatype = "incidence_freq")
```


```{r CurvaRiqueza_landcov_raw, fig.width=7, fig.height=5,fig.cap="Curvas de rarefacción/extrapolación de la riqueza de hormigas , calculos basados en la incidencia de las especies colectadas."}
 ## especificaciones de ggplot
A<-iNEXT_ggplot_optimizado(iNEXT_landcov,type=1,col=colList$landcover$color[colList$landcover$landcov_spa %in% landcov],orderAssemblage = colList$landcover$landcov_spa[colList$landcover$landcov_spa %in% landcov], labY='Riqueza',labX='Número de unidades de muestreo', title="Coberturas")
A 
```

**Anotar: por las diferencias de riqueza y de esfuerzo de muestreo entre las coberturas, el grafico, se ven principalmente las curvas de las coberturas "Bosque Ripario", "Palma" y "Herbazales", podemos hablar de potenciales modificaciones de las representaciones, pero es lo que muestra el análisis bruto, y prefiero mostrarles sin modificaciones por ahora**


```{r iNEXT_landcov_t1_t2}
#T1
horm_matrix_t1 <- horm_matrix[tempo=="Aguas altas",]
landcov_t1<-landcov[tempo=="Aguas altas"]
(nbSU_t1<- table(landcov_t1))
sum_abu <- by(horm_matrix_t1,landcov_t1,colSums)
mat_landcov_t1 <- Reduce(rbind,sum_abu)
rownames(mat_landcov_t1) <- names(sum_abu)[sapply(sum_abu,length)>0]
nbEvents_landcov_t1<-tapply(infoTot$nb_event[m][tempo=="Aguas altas"],landcov_t1,sum)
nbEvents_landcov_t1<-nbEvents_landcov_t1[!is.na(nbEvents_landcov_t1)]
iNEXT_landcov_t1 <- iNEXT(apply(cbind(nbEvents_landcov_t1,mat_landcov_t1),1,function(x)x[x>0]),datatype = "incidence_freq")

#T2
horm_matrix_t2 <- horm_matrix[tempo=="Aguas bajas",]
landcov_t2<-landcov[tempo=="Aguas bajas"]
(nbSU_t2<- table(landcov_t2))
sum_abu <- by(horm_matrix_t2,landcov_t2,colSums)
mat_landcov_t2 <- Reduce(rbind,sum_abu)
rownames(mat_landcov_t2) <- names(sum_abu)[sapply(sum_abu,length)>0]
nbEvents_landcov_t2<-tapply(infoTot$nb_event[m][tempo=="Aguas bajas"],landcov_t2,sum)
nbEvents_landcov_t2<-nbEvents_landcov_t2[!is.na(nbEvents_landcov_t2)]
iNEXT_landcov_t2 <- iNEXT(apply(cbind(nbEvents_landcov_t2,mat_landcov_t2),1,function(x)x[x>0]),datatype = "incidence_freq")

```


```{r curvaRiqueza_landcov_t1, fig.width=7, fig.height=5,fig.cap="Curvas de rarefacción/extrapolación de la riqueza de hormigas colectada en la temporada de aguas altas, calculos basados en la abundancia total de las especies colectadas."}
 ## especificaciones de ggplot
A<-iNEXT_ggplot_optimizado(iNEXT_landcov_t1,type=1,col=colList$landcover$color[colList$landcover$landcov_spa %in% landcov_t1],orderAssemblage = colList$landcover$landcov_spa[colList$landcover$landcov_spa %in% landcov_t1], labY='Riqueza', labX='Número de unidades de muestreo', title="Coberturas, temporada de aguas altas")
A
```

```{r curvaRiqueza_landcov_t2, fig.width=7, fig.height=5,fig.cap="Curvas de rarefacción/extrapolación de la riqueza de hormigas colectada en la temporada de aguas bajas, calculos basados en la abundancia total de las especies colectadas."}
 ## especificaciones de ggplot
A<-iNEXT_ggplot_optimizado(iNEXT_landcov_t2,type=1,col=colList$landcover$color[colList$landcover$landcov_spa %in% landcov_t2],orderAssemblage = colList$landcover$landcov_spa[colList$landcover$landcov_spa %in% landcov_t2], labY='Riqueza', labX='Número de unidades de muestreo', title="Coberturas, temporada de aguas bajas")
A
```

```{r echo=F}
est_landcov <-iNEXT_landcov$AsyEst
tabEst_landcov <-
cbind(
sqldf(
  "SELECT Assemblage \"Cobertura\", Observed riq_observado, ROUND(Estimator,2) riq_estimado, ROUND(\"s.e.\",2) riq_estimado_se
  FROM est_landcov
  WHERE Diversity='Species richness'
  ORDER BY Assemblage
  ",drv="SQLite"
),
sqldf(
  "SELECT ROUND(Observed,2) sha_observado, ROUND(Estimator,2) sha_estimado, ROUND(\"s.e.\",2) sha_estimado_se
  FROM est_landcov
  WHERE Diversity='Shannon diversity'
  ORDER BY Assemblage
  ",drv="SQLite"
),
sqldf(
  "SELECT ROUND(Observed,2) sim_observado, ROUND(Estimator,2) sim_estimado, ROUND(\"s.e.\",2) sim_estimado_se
  FROM est_landcov
  WHERE Diversity='Simpson diversity'
  ORDER BY Assemblage
  ",drv="SQLite"
)
)
tabEst_landcov$eventos<- tapply(infoTot$nb_event[m],landcov,sum)[!is.na(tapply(infoTot$nb_event,landcov,sum))]
tabEst_landcov$completude<-(tabEst_landcov$riq_observado/tabEst_landcov$riq_estimado)*100
tabEst_landcov$coverage <- iNEXT_landcov$DataInfo$SC[order(iNEXT_landcov$DataInfo$Assemblage)]

est_landcov_t1 <-iNEXT_landcov_t1$AsyEst
tabEst_landcov_t1 <-
cbind(
sqldf(
  "SELECT Assemblage \"Cobertura\", Observed riq_observado, ROUND(Estimator,2) riq_estimado, ROUND(\"s.e.\",2) riq_estimado_se
  FROM est_landcov_t1
  WHERE Diversity='Species richness'
  ORDER BY Assemblage
  ",drv="SQLite"
),
sqldf(
  "SELECT ROUND(Observed,2) sha_observado, ROUND(Estimator,2) sha_estimado, ROUND(\"s.e.\",2) sha_estimado_se
  FROM est_landcov_t1
  WHERE Diversity='Shannon diversity'
  ORDER BY Assemblage
  ",drv="SQLite"
),
sqldf(
  "SELECT ROUND(Observed,2) sim_observado, ROUND(Estimator,2) sim_estimado, ROUND(\"s.e.\",2) sim_estimado_se
  FROM est_landcov_t1
  WHERE Diversity='Simpson diversity'
  ORDER BY Assemblage
  ",drv="SQLite"
)
)
tabEst_landcov_t1$eventos<- tapply(infoTot$nb_event[m[tempo=="Aguas altas"]],landcov_t1,sum)[!is.na(tapply(infoTot$nb_event[m[tempo=="Aguas altas"]],landcov_t1,sum))]
tabEst_landcov_t1$completude<-(tabEst_landcov_t1$riq_observado/tabEst_landcov_t1$riq_estimado)*100
tabEst_landcov_t1$coverage <- iNEXT_landcov_t1$DataInfo$SC[order(iNEXT_landcov_t1$DataInfo$Assemblage)]

est_landcov_t2 <-iNEXT_landcov_t2$AsyEst
tabEst_landcov_t2 <-
cbind(
sqldf(
  "SELECT Assemblage \"Cobertura\", Observed riq_observado, ROUND(Estimator,2) riq_estimado, ROUND(\"s.e.\",2) riq_estimado_se
  FROM est_landcov_t2
  WHERE Diversity='Species richness'
  ORDER BY Assemblage
  ",drv="SQLite"
),
sqldf(
  "SELECT ROUND(Observed,2) sha_observado, ROUND(Estimator,2) sha_estimado, ROUND(\"s.e.\",2) sha_estimado_se
  FROM est_landcov_t2
  WHERE Diversity='Shannon diversity'
  ORDER BY Assemblage
  ",drv="SQLite"
),
sqldf(
  "SELECT ROUND(Observed,2) sim_observado, ROUND(Estimator,2) sim_estimado, ROUND(\"s.e.\",2) sim_estimado_se
  FROM est_landcov_t2
  WHERE Diversity='Simpson diversity'
  ORDER BY Assemblage
  ",drv="SQLite"
)
)
tabEst_landcov_t2$eventos<- tapply(infoTot$nb_event[m[tempo=="Aguas bajas"]],landcov_t2,sum)[!is.na(tapply(infoTot$nb_event[m[tempo=="Aguas bajas"]],landcov_t2,sum))]
tabEst_landcov_t2$completude<-(tabEst_landcov_t2$riq_observado/tabEst_landcov_t2$riq_estimado)*100
tabEst_landcov_t2$coverage <- iNEXT_landcov_t2$DataInfo$SC[order(iNEXT_landcov_t2$DataInfo$Assemblage)]

rbind(
data.frame(
  temporada='Ambas',
  tipCurAg=tabEst_landcov$`Cobertura`,
  eventos=tabEst_landcov$eventos,
  coverage=tabEst_landcov$coverage,
  comp=paste(round(tabEst_landcov$completude,2),"%"),
  riq_observado=tabEst_landcov$riq_observado,
  riq_estimado=paste(tabEst_landcov$riq_estimado,tabEst_landcov$riq_estimado_se,sep=" ± "),
  sha_observado=tabEst_landcov$sha_observado,
  sha_estimado=paste(tabEst_landcov$sha_estimado,tabEst_landcov$sha_estimado_se,sep=" ± "),
  sim_observado=tabEst_landcov$sim_observado,
  sim_estimado=paste(tabEst_landcov$sim_estimado,tabEst_landcov$sim_estimado_se,sep=" ± ")
 ),
data.frame(
  temporada='Aguas altas',
  tipCurAg=tabEst_landcov_t1$`Cobertura`,
  eventos=tabEst_landcov_t1$eventos,
  coverage=tabEst_landcov_t1$coverage,
  comp=paste(round(tabEst_landcov_t1$completude,2),"%"),
  riq_observado=tabEst_landcov_t1$riq_observado,
  riq_estimado=paste(tabEst_landcov_t1$riq_estimado,tabEst_landcov_t1$riq_estimado_se,sep=" ± "),
  sha_observado=tabEst_landcov_t1$sha_observado,
  sha_estimado=paste(tabEst_landcov_t1$sha_estimado,tabEst_landcov_t1$sha_estimado_se,sep=" ± "),
  sim_observado=tabEst_landcov_t1$sim_observado,
  sim_estimado=paste(tabEst_landcov_t1$sim_estimado,tabEst_landcov_t1$sim_estimado_se,sep=" ± ")
 ),
data.frame(
  temporada='Aguas bajas',
  tipCurAg=tabEst_landcov_t2$`Cobertura`,
  eventos=tabEst_landcov_t2$eventos,
  coverage=tabEst_landcov_t2$coverage,
  comp=paste(round(tabEst_landcov_t2$completude,2),"%"),
  riq_observado=tabEst_landcov_t2$riq_observado,
  riq_estimado=paste(tabEst_landcov_t2$riq_estimado,tabEst_landcov_t2$riq_estimado_se,sep=" ± "),
  sha_observado=tabEst_landcov_t2$sha_observado,
  sha_estimado=paste(tabEst_landcov_t2$sha_estimado,tabEst_landcov_t2$sha_estimado_se,sep=" ± "),
  sim_observado=tabEst_landcov_t2$sim_observado,
  sim_estimado=paste(tabEst_landcov_t2$sim_estimado,tabEst_landcov_t2$sim_estimado_se,sep=" ± ")
 )
)%>%
  kable(booktabs=T, longtable=T,col.names = c("Temporada","Cobertura","eventos","coverage","Riqueza colectada","observado","estimado","observado","estimado","observado","estimado"),caption="Estimaciones de diversidad por Cobertura desde la matriz de incidencia")%>%
  collapse_rows(columns = 1, valign = "middle", latex_hline = "major")%>%
  add_header_above(c(" "=5, "q0 (riqueza)" = 2,"q1 (Shannon)"=2,"q2 (Simpson)"=2))%>%
  landscape()
```



\clearpage




### Zonas

```{r iNEXT_zona, warning=FALSE}
(nbSU<-tapply(infoTot$nb_event[m],zona,sum))
sum_abu <- by(horm_matrix,zona,colSums)
matrix_zona <- Reduce(rbind,sum_abu)
rownames(matrix_zona) <- names(sum_abu)[sapply(sum_abu,length)>0]
nbEvents_zona<-tapply(infoTot$nb_event[m],zona,sum)
nbEvents_zona<-nbEvents_zona[!is.na(nbEvents_zona)]
iNEXT_zona <- iNEXT(apply(cbind(nbEvents_zona,matrix_zona),1,function(x)x[x>0]),datatype = "incidence_freq")
```

```{r CurvaRiqueza_zona, fig.width=7, fig.height=5,fig.cap="Curvas de rarefacción/extrapolación de la riqueza de hormigas colectada, calculos basados en la abundancia de las especies colectadas. Representación de las zonas"}
 ## especificaciones de ggplot
A<-iNEXT_ggplot_optimizado(iNEXT_zona,type=1,col=colList$zonas$color[colList$zonas$platform %in% zona],orderAssemblage = colList$zonas$platform[colList$zonas$platform %in% zona], labY='Riqueza', labX='Número de unidades de muestreo')
A
```

```{r echo=F}
est_zona <-iNEXT_zona$AsyEst
tabEst_zona <-
cbind(
sqldf(
  "SELECT Assemblage \"Zona\", Observed riq_observado, ROUND(Estimator,2) riq_estimado, ROUND(\"s.e.\",2) riq_estimado_se
  FROM est_zona
  WHERE Diversity='Species richness'
  ORDER BY Assemblage
  ",drv="SQLite"
),
sqldf(
  "SELECT ROUND(Observed,2) sha_observado, ROUND(Estimator,2) sha_estimado, ROUND(\"s.e.\",2) sha_estimado_se
  FROM est_zona
  WHERE Diversity='Shannon diversity'
  ORDER BY Assemblage
  ",drv="SQLite"
),
sqldf(
  "SELECT ROUND(Observed,2) sim_observado, ROUND(Estimator,2) sim_estimado, ROUND(\"s.e.\",2) sim_estimado_se
  FROM est_zona
  WHERE Diversity='Simpson diversity'
  ORDER BY Assemblage
  ",drv="SQLite"
)
)
tabEst_zona$eventos<- tapply(infoTot$nb_event[m], zona, sum)
tabEst_zona$completude<-(tabEst_zona$riq_observado/tabEst_zona$riq_estimado)*100
tabEst_zona$coverage<-iNEXT_zona$DataInfo$SC[order(iNEXT_zona$DataInfo$Assemblage)]

data.frame(
  tipCurAg=tabEst_zona$Zona,
  eventos=tabEst_zona$eventos,
  coverage=tabEst_zona$coverage,
  comp=paste(round(tabEst_zona$completude,2),"%"),
  riq_observado=tabEst_zona$riq_observado,
  riq_estimado=paste(tabEst_zona$riq_estimado,tabEst_zona$riq_estimado_se,sep=" ± "),
  sha_observado=tabEst_zona$sha_observado,
  sha_estimado=paste(tabEst_zona$sha_estimado,tabEst_zona$sha_estimado_se,sep=" ± "),
  sim_observado=tabEst_zona$sim_observado,
  sim_estimado=paste(tabEst_zona$sim_estimado,tabEst_zona$sim_estimado_se,sep=" ± ")
 )%>%
  kable(booktabs=T, longtable=T,col.names = c("Zona","eventos","coverage","Riqueza colectada","observado","estimado","observado","estimado","observado","estimado"),caption="Estimaciones de diversidad por zonas desde la matriz de incidencia")%>%
  column_spec(4,width='1.5cm')
  add_header_above(c(" "=4, "q0 (riqueza)" = 2,"q1 (Shannon)"=2,"q2 (Simpson)"=2))
```

# Perfiles de números efectivos de especies

```{r perfiles_espEfectivas, fig.height=7, fig.width=9,fig.cap="Perfiles de números efectivos de especies de Hill calculados gracias al paquete iNEXT. Las barras de errores representan los intervalos de confiancia de las estimaciones de los números de Hill"}
iNEXT_tot <- iNEXT(c(sum(infoTot$nb_event),sort(colSums(horm_matrix),decreasing=T)),datatype = "incidence_freq")
effectiveTaxNbProfile(iNEXT_tot, iNEXT_categ = iNEXT_landcov, colCateg = colList$landcover$color, categLevels = colList$landcover$landcov_spa, YLAB="Número efectivo de especies (Hill)")
```
\clearpage

# Curvas de Rango-Incidencia

Las curvas de Rango-Incidencia utilizan una escala log en el eje y porque las diferencias entre las abundancias de las especies más abundantes y las especies menos abundantes pueden ser demasiado fuertes en una escala clásica.
Acá el hecho de utilizar las incidencias de las especies permite limitar esa diferencias.
Por esta razón utilizaré una escala clásica, lineal en el eje y.


**Anotar: yo puedo cambiar por una escala log en el eje y si necesario (por ejemplo si es más facil analizar y comparar con las graficas en la literatura), no dudar en pedir el cambio!**

```{r}
horm_matrix<-import_horm$horm_matrix
rango_incidencia<-list()
```


## Matrix total

```{r rangoIncidenciaTotal, fig.height=5, fig.width=8, fig.cap="Grafica Rango-Incidencia, orden según las incidencias totales, mostrando las temporadas. El subgrafico \"Perfiles\" incluye todas las especies y está ordenado las incidencias en cada temporada."}
rango_incidencia$total_tempo <- rankAbundance(horm_matrix,type="incidence",extraLines = tempo,extraPch = colList$tempo$pch, extraCol = colList$tempo$color,legendTitle = "Temporada",legendOut = T, MARG=c(8,6.5,1,8),posNameSp = -.1, byTICK = 50, byLABELS = 100,profilesOutFig = c(.8,.99,0.4,0.65),labY = "Incidencia total")
```

\clearpage



## Mostrando las zonas

```{r rangoIncidenciaTotal_zona, fig.height=5, fig.width=8, fig.cap="Grafica Rango-Incidencia, orden según las incidencias totales, mostrando las zona. El subgrafico \"Perfiles\" incluye todas las especies y está ordenado las incidencias en cada zona."}
rango_incidencia$total_zona <- rankAbundance(horm_matrix,type="incidence",extraLines = zona,extraPch = colList$zonas$pch, extraCol = colList$zonas$color,legendTitle = "Zona",legendOut = T, MARG=c(10,6.5,1,8),posNameSp = -.1,byTICK = 50,byLABELS = 100,profilesOutFig = c(.8,.99,0.4,0.65),labY = "Incidencia total")
```

\clearpage

## Mostrando las coberturas

```{r rangoIncidenciaTotal_cobertura, fig.height=5, fig.width=8, fig.cap="Grafica Rango-Incidencia, orden según las incidencias totales, mostrando las coberturas. El subgrafico \"Perfiles\" incluye todas las especies y está ordenado según las incidencias en cada cobertura."}
rango_incidencia$total_cobertura <- rankAbundance(horm_matrix,type="incidence",extraLines = landcov, extraCol = colList$landcover$color,legendTitle = "Cobertura",legendOut = T, MARG=c(8,5.5,1,8),posNameSp = -.1,byTICK = 50, byLABELS = 100,labY = "Incidencia total")
```

\clearpage


## Por coberturas
### Bosque ripario

```{r rangoIncidenciaTotal_bosque_ripario, fig.height=5, fig.width=8, fig.cap="Grafica Rango-Incidencia, orden según las incidencias totales, en los bosques riparios, mostrando las temporadas. El subgrafico \"Perfiles\" incluye todas las especies y está ordenado según las incidencias en cada temporada."}
mat<-horm_matrix[landcov=="Bosque Ripario",]
mat<-mat[,as.logical(colSums(mat))]
rango_incidencia$bosqueRipario_tempo <- rankAbundance(mat, type="incidence",extraLines = tempo[landcov=="Bosque Ripario"], extraPch= colList$tempo$pch, extraCol = colList$tempo$color,legendTitle = "Temporada",legendOut = T, MARG=c(8,5.5,1,8),posNameSp = -.1,byTICK = 50,byLABELS = 100,profilesOutFig = c(.8,.99,0.4,0.65),labY = "Incidencia total")
```
\clearpage


\clearpage

### Bosque Abierto

```{r rangoIncidenciaTotal_Bosque_Abierto, fig.height=5, fig.width=8, fig.cap="Grafica Rango-Incidencia, orden según las incidencias totales, en las bosque abiertos, mostrando las temporadas. El subgrafico \"Perfiles\" incluye todas las especies y está ordenado según las incidencias en cada temporada."}
mat<-horm_matrix[landcov=="Bosque Abierto",]
mat<-mat[,as.logical(colSums(mat))]
rango_incidencia$bosque_abierto_tempo <- rankAbundance(mat, type="incidence",extraLines = tempo[landcov=="Bosque Abierto"], extraPch= colList$tempo$pch, extraCol = colList$tempo$color,legendTitle = "Temporada",legendOut = T, MARG=c(7.5,4.5,1,8),posNameSp = -.05,byTICK =  10, byLABELS = 20,profilesOutFig = c(.8,.99,0.4,0.65),labY = "Incidencia total")
```

\clearpage

### Bosque Denso

```{r rangoIncidenciaTotal_Bosque_Denso, fig.height=5, fig.width=8, fig.cap="Grafica Rango-Incidencia, orden según las incidencias totales, en las bosque densos, mostrando las temporadas. El subgrafico \"Perfiles\" incluye todas las especies y está ordenado según las incidencias en cada temporada."}
mat<-horm_matrix[landcov=="Bosque Denso",]
mat<-mat[,as.logical(colSums(mat))]
rango_incidencia$bosque_denso_tempo <- rankAbundance(mat, type="incidence",extraLines = tempo[landcov=="Bosque Denso"], extraPch= colList$tempo$pch, extraCol = colList$tempo$color,legendTitle = "Temporada",legendOut = T, MARG=c(9,6.5,1,8),byTICK = 10, byLABELS = 10,posNameSp = -.1,profilesOutFig = c(.8,.99,0.4,0.65),labY = "Incidencia total")
```

\clearpage

### Herbazales

```{r rangoIncidenciaTotal_Herbazales, fig.height=5, fig.width=8, fig.cap="Grafica Rango-Incidencia, orden según las incidencias totales, en los herbazales, mostrando las temporadas. El subgrafico \"Perfiles\" incluye todas las especies y está ordenado según las incidencias en cada temporada."}
mat<-horm_matrix[landcov=="Herbazales",]
mat<-mat[,as.logical(colSums(mat))]
rango_incidencia$herbazales_tempo <- rankAbundance(mat, type="incidence",extraLines = tempo[landcov=="Herbazales"], extraPch= colList$tempo$pch, extraCol = colList$tempo$color,legendTitle = "Temporada",legendOut = T, MARG=c(9.1,4.5,1,8),byTICK = 10, byLABELS = 50,posNameSp = -.1,profilesOutFig = c(.8,.99,0.4,0.65),labY = "Incidencia total")
```

\clearpage

### Pastos

```{r rangoIncidenciaTotal_Pastos, fig.height=5, fig.width=8, fig.cap="Grafica Rango-Incidencia, orden según las incidencias totales, en los pastos, mostrando las temporadas. El subgrafico \"Perfiles\" incluye todas las especies y está ordenado según las incidencias en cada temporada."}
mat<-horm_matrix[landcov=="Pastos",]
mat<-mat[,as.logical(colSums(mat))]
rango_incidencia$pastos_tempo <- rankAbundance(mat, type="incidence",extraLines = tempo[landcov=="Pastos"], extraPch= colList$tempo$pch, extraCol = colList$tempo$color,legendTitle = "Temporada",legendOut = T, MARG=c(8,6.6,1,8),byTICK = 10, byLABELS = 50,posNameSp = -0,profilesOutFig = c(.8,.99,0.4,0.65),labY = "Incidencia total")
```

\clearpage

### Palma

```{r rangoIncidenciaTotal_Palma, fig.height=5, fig.width=8, fig.cap="Grafica Rango-Incidencia, orden según las incidencias totales, en las palmas, mostrando las temporadas. El subgrafico \"Perfiles\" incluye todas las especies y está ordenado según las incidencias en cada temporada."}
mat<-horm_matrix[landcov=="Palma",]
mat<-mat[,as.logical(colSums(mat))]
rango_incidencia$palma_tempo <- rankAbundance(mat, type="incidence",extraLines = tempo[landcov=="Palma"], extraPch= colList$tempo$pch, extraCol = colList$tempo$color,legendTitle = "Temporada",legendOut = T, MARG=c(10,5,1,8),byTICK = 5, byLABELS = 10,posNameSp = -.1,profilesOutFig = c(.8,.99,0.4,0.65),labY = "Incidencia total")
```

\clearpage


## Exportar los datos de los graficos

```{r}
rango_incidencia<-lapply(rango_incidencia,function(x)as.data.frame(t(x)))
save_in_excel("dataRangoIncidencia.xlsx",rango_incidencia)
```





# Diversidad beta (NMDS)


****************

**Anotar**:

La distancia de Bray-Curtis calcula la suma de las diferencias entre las abundancias relativas de las especies.
En el caso de las incidencias utilizadas acá, corresponde a la suma de las diferencias entre las incidencias relativas...
Si esta noción de incidencia relativa no tiene sentido, podríamos cambiar la distancia utilizada en las NMDS por la distancia de Manhattan.
En este caso calcularíamos la suma de diferencia entre las incidencias.
No debería cambiar mucho los análisis, sabiendo que todos las incidencias corresponden a un maximo de 25 eventos de muestreo, sin embargo es posible que el sentido de las distancias sea más fácil entender


***************


```{r nmds_tot_}
set.seed(198)# in order to be able to obtain the same results in two different runs
require(vegan)
(nmds_tot <- metaMDS(horm_matrix,distance='bray',trymax = 1000,trace=F,k=2))
nmds_tot_scores<-scores(nmds_tot)
```


```{r nmds_tot_stressplot, fig.cap="\\label{ndms_tot_stressplot} Grafica de estrés de la NMDS utilizando la distancia de Bray-Curtis sobre la matriz de abundancia"}
A <- stressplot(nmds_tot)
```

*******************

**Nota sobre la calidad de representación de la NMDS**

En la figura \ref{ndms_tot_stressplot}, se muestra el "estrés" del método aplicado sobre la matriz de occurrencia de hormigas.
Las NMDS no tienen una homogeneización de las normas del espacio, es decir, una distancia de 2 cm en un lado del espacio no tiene obligatoriamente  el mismo sentido que una distancia de 2cm en otro lado del espacio.
Lo que intenta optimizar la NMDS es el orden de las distancias entre los puntos en la matriz de distancia entre composiciones (acá matriz de distancia de Bray-Curtis) y las distancias en el espacio del análisis.
El gráfico de la figura \ref{ndms_tot_stressplot} muestra el resultado de este esfuerzo de optimización.

Acá el estrés es acceptable, con un valor de **`r round(nmds_tot$stress,2)`** (es decir, un $`r round(nmds_tot$stress*100)`$\% de las distancias no están el mismo orden de las distancias de Bray-Curtis), y una correlación lineal mostrando un $R^2$ de 
`r round(cor(A$y,A$yf,method="pearson")^2,2)`. <!--Así se puede utilizar esta NMDS con 2 dimensiones de espacio, con las precauciones necesarías de tomar en cuenta la no-estabilidad de los resultados...-->

Anotar que el resultado del $R^2$ anterior tiene que analizarse con cuidado, hay mucho más distancia entre composiciones que de datos reales, y no se puede comparar a un $R^2$ clasico, las distancias no cumplen la condiciones de independencia que permiten utilizar los parametros clasicos en estadística.

******************

### Representación basica

```{r nmds_tot_plot_basico,fig.height=10,fig.width=10}
par(mar=rep(1,4))
PCH <- colList$tempo$pch[tempo]
COL <- colList$landcover$color[landcov]
plot(nmds_tot,display=c("species","sites"),yaxt="n",xaxt="n",xlab=NA,ylab=NA)
points(nmds_tot,display="sites",col=COL,bg=COL,pch=PCH,cex=2)
legend("topright",pch=colList$tempo$pch,legend=colList$tempo$temporada,title="temporada",bty="n")
legend("bottomright",fill=colList$landcover$color[colList$landcover$landcov_spa %in% landcov],legend=colList$landcover$landcov_spa[colList$landcover$landcov_spa %in% landcov],title="Cobertura",bty="n")

```

\clearpage


### Representación de las especies

```{r nmds_tot_species,fig.height=15,fig.width=15}
plot(nmds_tot,display=c("site"),yaxt="n",xaxt="n",xlab=NA,ylab=NA, ylim=range(nmds_tot_scores$species[,2]),xlim=range(nmds_tot_scores$species[,1]))
text(nmds_tot,display= "species")
```
\clearpage

### Representación de las unidades de muestreo

```{r nmds_tot_anh_tempo,fig.height=15,fig.width=15}
plot(nmds_tot,display=c("species"),yaxt="n",xaxt="n",xlab=NA,ylab=NA,
     ylim=range(nmds_tot_scores$sites[,2]),xlim=range(nmds_tot_scores$sites[,1]))
text(nmds_tot,display="site")
```

\clearpage

### Representación de las temporadas

```{r nmds_tot_spider_temporada,fig.height=15,fig.width=15, fig.cap="Representación de las temporadas en el espacio de la NMDS. Las lineas de color gris conectan los sitios (ANH) muestreados en las dos temporadas."}
plot(nmds_tot,type="n",yaxt="n",xaxt="n",xlab=NA,ylab=NA)
ordispider(nmds_tot,groups = anh,col="grey")
ordispider(nmds_tot,groups = tempo,col=colList$tempo$color,lwd=4)
ordihull(nmds_tot,groups = tempo,col=colList$tempo$color,lwd=4,draw="polygon",border=NA,alpha=25)
legend("topright",fill=colList$tempo$color,legend=colList$tempo$temporada, title="Temporada",cex=2)
```

\clearpage


### Representación de las coberturas

```{r nmds_tot_spider_cobertura,fig.height=15,fig.width=15, fig.cap="Representación de las coberturas en el espacio de la NMDS. Las lineas de color gris conectan los sitios (ANH) muestreados en las dos temporadas."}
plot(nmds_tot,type="n",yaxt="n",xaxt="n",xlab=NA,ylab=NA)
ordihull(nmds_tot,groups = landcov,col=colList$landcover$color,lwd=4,draw="polygon",border=NA,alpha=25)
ordispider(nmds_tot,groups = anh,col="grey")
ordispider(nmds_tot,groups = landcov,col=colList$landcover$color,lwd=4)
(onlyOne<-names(table(landcov)[table(landcov)==1]))
points(nmds_tot,display="sites",pch=ifelse(landcov%in%onlyOne,21,NA),col=colList$landcover$color[landcov],bg=colList$landcover$color[landcov],cex=2)
legend("topright",fill=colList$landcover$color[colList$landcover$landcov_spa %in% landcov],legend=colList$landcover$landcov_spa [colList$landcover$landcov_spa %in% landcov], title="Cobertura",cex=2)
```


\clearpage

### Representación de las zonas

```{r nmds_tot_spider_zonas,fig.height=15,fig.width=15, fig.cap="Representación de las zonas en el espacio de la NMDS. Las lineas de color gris conectan los sitios (ANH) muestreados en las dos temporadas."}
plot(nmds_tot,type="n",yaxt="n",xaxt="n",xlab=NA,ylab=NA)
ordihull(nmds_tot,groups = zona, col=colList$zonas$color,lwd=4,draw="polygon",border=NA,alpha=25)
ordispider(nmds_tot,groups = anh,col="grey")
ordispider(nmds_tot,groups = zona,col=colList$zonas$color,lwd=4)
legend("topright",fill=colList$zonas$color,legend=colList$zonas$platform, title="Zona",cex=2)
```



\clearpage




```{r}
dbDisconnect(fracking_db)
```
